臺灣高等法院高雄分院刑事判決　　　　99年度上易字第1288號
上　訴　人　臺灣高雄地方法院檢察署檢察官
被　　　告　鍾正國原名鍾新龍.
上列上訴人因被告詐欺案件，不服臺灣高雄地方法院99年度易緝
字第119 號中華民國99年10月14日第一審判決（起訴案號：臺灣
地方法院檢察署95年度偵字第20357 、20649 、20850 、21545
、24307 號），提起上訴，本院依簡式審判程序判決如下：
    主  文
原判決撤銷。
鍾正國共同連續犯詐欺取財罪，處有期徒刑捌月，減為有期徒刑
肆月，如易科罰金，以銀元佰元即新臺幣玖佰元折算壹日，如
扣案清單一所示之物，均沒收之；又共同犯詐欺取財罪，處有期
徒刑肆月，減為有期徒刑貳月，如易科罰金，以新臺幣壹仟元折
算壹日，如扣案清單二所示之物，沒收之；應執行有期徒刑伍月
，如易科罰金，以銀元佰元即新臺幣玖佰元折算壹日，如扣案
清單一、二所示之物，均沒收之。
    事  實
一、緣彭衡雲（原審通緝中）、古晴文（經原審以99年度易緝字
    第3 號判決判處應執行有期徒刑7 月）、徐德祥（經本院以
    99年度上易字第190 號判決判處應執行有期徒刑7 月確定）
    、鍾政龍（經本院以99年度上易字第190 號判決判處應執行
    有期徒刑2 年8 月確定）、周美麗（經本院以99年度上易字
    第190 號判決判處應執行有期徒刑7 月確定）、張友騰（原
    審以95年度易字第2080號判決判處應執行有期徒刑7 月確定
    ）、曾嘉帆（原審以95年度易字第2080號判決判處應執行有
    期徒刑7 月確定）、及彭祥銨（原名彭元山，綽號「小馬」
    ，偵查通緝中）、黎國華（併另案審理）等人，共同基於為
    自己及他人不法之所有之概括犯意，自民國94年10月間起組
    成詐欺集團，由彭衡雲、鍾政龍分別指揮黎國華、周美麗、
    徐德祥及真實年籍姓名不詳綽號「小胖」、「阿旺」、「阿
    雄」之男子，在自由時報等報紙上刊登「銀行簿借，可押新
    臺幣（下同）6,000 元，電話0000000000」、「租售簿子」
    、「銀行借貸」、「簿子換現金」等分類廣告，黎國華、周
    美麗再指揮張友騰，徐德祥指揮曾嘉帆、古晴文，大量向一
    般民眾以每金融機構帳戶（包含存摺、金融卡、語音轉帳密
    碼功能）3,000 至5,000 元之代價、每線電話1,500 元之代
    價收購，再交由彭衡雲、鍾政龍以傳真或簡訊之方式告知在
    大陸地區之彭祥銨，由彭祥銨指揮真實年籍姓名不詳綽號「
    小齊」、「小劉」、「小吳」、「帥哥」、「阿其」、「獵
    人」、「小徐」、「小兵」、「小林」等臺灣地區人士，並
    雇用大陸地區人士，在大陸地區福建省湄州島以撥打電話、
    發送簡訊、利用網際網路等方式，以如附表一各編號（編號
    161 除外）「被害人受騙經過及匯款情形」欄所示之詐騙方
    式，向附表一各編號（編號161 除外）「被害人」欄所示之
    被害人林煌傑等人詐騙，致被害人等陷於錯誤，匯款如附表
    一各編號（編號161 除外）「遭詐騙金額」欄所示之金額（
    部分未列金額者，被害人因未陷於錯誤而未遂）至以前開方
    式收購而來之人頭帳戶後，彭衡雲及鍾政龍再親自或指揮古
    晴文、曾嘉帆、綽號「小胖」、「阿旺」、「阿雄」之男子
    ，依據彭祥銨等大陸地區成員之指示持金融卡前往自動櫃員
    機提領詐騙所得之金錢（俗稱「車手」），提領之款項依照
    彭祥銨與彭衡雲、鍾政龍之約定扣除收購人頭帳戶及電話之
    款項、提領金額百分之6 之「車手」利益後，其餘款項再依
    據彭祥銨所提供之黃全民（另案偵辦）中華郵政股份有限公
    司（下稱中華郵政）中正路郵局帳戶（帳號：000000000000
    00號）、葉美玲（另案偵辦）臺中商業銀行竹山分行帳戶（
    帳號：000000000000號）、張瑞娥（另案偵辦）華南商業銀
    行和美分行帳戶（帳號：000000000000號及000000000000號
    ）、謝禮琳（另案偵辦）中華郵政帳戶（帳號：0000000000
    0000號），利用地下匯兌之方式，匯款至大陸地區由彭祥銨
    取得。鍾正國（原名鍾新龍）則於95年6 月間加入上開詐欺
    集團彭衡雲指揮，擔任「車手」工作，而與上開人等，共同
    基於為自己及他人不法之所有之概括犯意，由彭衡雲交付收
    購之人頭帳戶金融卡，或依據彭衡雲指示，直接向徐德祥取
    得收購之人頭帳戶金融卡，再依據彭祥銨所指揮之綽號「小
    兵」、「小林」、「小徐」等大陸地區詐欺集團成員指示，
    前往自動櫃員機提領詐欺款項，領得後將當日領取之所有款
    項交付彭衡雲，於隔日凌晨，大陸地區詐欺集團成員再以電
    話指示鍾正國扣款金額，鍾正國再於當日上午向彭衡拿取扣
    款後之金額，至金融機構匯款至指定帳戶，鍾正國與彭衡雲
    對分百分之6 之當日提領詐欺金額，鍾正國因而共同參與如
    附表一編號145 、160 之二次詐欺取財犯行。
二、鍾正國與上開詐欺集團成員，另共同基於意圖為自己及他人
    不法所有之犯意，以如附表一編號161 「被害人受騙經過及
    匯款情形」欄所示之詐騙方式，向附表一編號161 「被害人
    」欄所示之被害人莊啟良詐騙，致被害人陷於錯誤，匯款如
    附表一編號161 「遭詐騙金額」欄所示之金額，至以前開方
    式收購而來之人頭帳戶，鍾正國亦與上開方式參與分工。
三、其間鍾正國曾分別於95年6 月16日匯款2 筆分別為14萬9 千
    元及17萬8 千元、95年6 月21日匯款7 萬7 千元、95年6 月
    23日匯款11萬1 千元之詐騙所得，至大陸地區詐騙集團成員
    指定之葉美玲上開帳戶；於95年7 月15日10時許至中華郵政
    竹北郵局匯款詐騙所得46萬元，至大陸地區詐欺集團成員指
    定之黃全民上開帳戶；於95年7 月28日至中華郵政竹北郵局
    及新竹國際商業銀行新社分行，分別匯款20萬元及27萬1 千
    元，至大陸地區詐欺集團成員指定之謝禮琳、張瑞娥上開帳
    戶（帳號：000000000000號）；於95年7 月13日匯款12萬1
    千元、95年7 月26日匯款24萬6 千元提領詐騙所得，至大陸
    詐欺集團指定之上開張瑞娥帳戶（帳號：000000000000號）
    。
四、嗣於95年7 月31日16時許，彭衡雲駕駛車牌號碼5282-LS 自
    小客車，先前往桃園縣中壢市○○○路○ 段「圓緣園茶藝館
    」對面，向徐德祥拿取收購之人頭帳戶，並當場交付徐德祥
    4 萬2 千元後，再於同日18時40分許駕車前往苗栗縣苗栗市
    五穀村97號「百成加油站」旁欲交付鍾正國時，將彭衡雲、
    鍾正國拘提到案，並當場查獲彭衡雲持有如扣案清單一之（
    一）所示供犯上開犯罪所用或預備之物及上開犯罪所得之物
    ，又在鍾正國之皮包內扣得如扣案清單一之（二）所示供上
    開犯罪所用或預備之物及上開犯罪所得之物，之後鍾正國並
    同意警方於同日21時50分許搜索其位於新竹縣竹北市犁頭山
    盛都巷1 弄7 號2 樓住處，而扣得如扣案清單一之（三）及
    扣案清單二所示供上開犯罪所用或預備之物，又經警循線在
    桃園縣中壢市○○路○ 段437 巷8 號「伯爵賓館」餐廳內將
    徐德祥拘提到案，並同意員警於同日23時55分許至其位於桃
    園縣中壢市○○路○ 段208 巷13號5 樓住處搜索，扣得如扣
    案清單一之（四）所示供上開犯罪所得或預備之物及上開犯
    罪所得之物，另於95年8 月1 日凌晨1 時30分許，古晴文在
    桃園縣中壢市○○路437 巷8 號「伯爵賓館」前遭警拘提到
    案，經其同意員警至其位於桃園縣中壢市○○○路○ 段276
    巷20號2 樓B 室搜索，當場扣得如扣案清單一之（五）所示
    供上開犯罪所用或預備之物，因而查獲上情。
五、案經內政部警政署高雄港務警察局移送臺灣高雄地方法院檢
    察署檢察官偵查起訴。
    理  由
一、本件被告鍾正國所犯均係刑法第339 條第1 項詐欺取財罪，
    其係死刑、無期徒刑、最輕本刑為3 年以上有期徒刑以外之
    罪，被告於本院審理程序中就被訴事實為有罪之陳述，經告
    知被告簡式審判程序之旨，並聽取檢察官及被告之意見後，
    本院裁定進行簡式審判程序審理，合先敘明。
二、訊據被告鍾正國，對於上開犯罪事實一、二所示之犯行，均
    坦承不諱，並與原審共同被告彭衡雲、徐德祥、古晴文等人
    警詢、偵訊供述相符，並有如附表一編號145 、160 、161
    「被害人」欄所示之被害人等警詢陳述之被害經過可佐證，
    又有如扣案清單一、二所示之供犯罪所用及犯罪所得之物等
    可證，被告上開自白與事實相符，其犯罪事證明確，被告上
    開3 次犯行，堪以認定。
三、按被告鍾正國為如附表一編號145 、160 之行為後，刑法於
    94年2 月2 日修正公布，並於95年7 月1 日施行，另刑法施
    行法第1 條之1 亦於95年6 月14日經總統以華總一義字第09
    500085181 號令公布施行。而行為後法律有變更者，適用行
    為時之法律，但行為後之法律有利於行為人者，適用最有利
    於行為人之法律，修正後刑法第2 條第1 項定有明文。此條
    規定係規範行為後法律變更所生新舊法律比較適用之準據法
    ，本身尚無新舊法比較之問題，於新法施行後，應一律適用
    修正後刑法第2 條第1 項之規定，為「從舊從輕」之比較，
    先予敘明。再按本次法律變更，比較時應就罪刑有關之共犯
    、未遂犯、想像競合犯、牽連犯、連續犯、結合犯，以及累
    犯加重、自首減輕暨其他法定加減原因（如身分加減）與加
    減例等一切情形，綜其全部罪刑之結果而為比較（最高法院
    95年5 月23日95年度第8 次刑庭會議決議參照）。
  1.法定刑中罰金刑部分：刑法第33條第5 款修正後規定「罰金
    ：新臺幣一千元以上，以百元計算之」，與修正前規定「罰
    金：（銀元）一元以上」不同。以修正前刑法較有利於被告
    。
  2.罰金刑之加重減輕：罰金刑之加重，依修正後刑法第67條規
    定，其最高度及最低度同加重之，較修正前刑法第68條所定
    ，僅加重其最高度，不利於被告。而罰金刑之減輕，依修正
    後刑法第67條規定，其最高度及最低度同減輕之，較修正前
    刑法第68條所定，僅減輕其最高度，有利於被告。
  3.連續犯：修正後之刑法已刪除第56條關於連續犯之規定。而
    被告所犯之如附表一編號145 、160 二次犯行，時間緊接，
    犯罪手法相同，顯均係基於概括之犯意為之，依修正前刑法
    第56條連續犯之規定，應論以一罪，並加重其刑；而修正後
    之刑法既已刪除連續犯之規定，則所犯各罪，應依數罪併罰
    之規定分論併罰。比較新舊法之規定，此部分以行為時之舊
    法較有利於被告。
  4.共同正犯之規定：被告行為後，修正前刑法第28條原規定：
    「2 人以上共同實施犯罪之行為者，皆為正犯」，修正後則
    改為「2 人以上共同實行犯罪之行為者，皆為正犯」，將舊
    法之「實施」修正為「實行」。原「實施」之概念，包含陰
    謀、預備、著手及實行等階段之行為，修正後僅共同實行犯
    罪行為始成立共同正犯。是新法共同正犯之範圍已有限縮，
    排除陰謀犯、預備犯之共同正犯。新舊法就共同正犯之範圍
    既因此而有變動，自屬犯罪後法律有變更，而非僅屬純文字
    修正，應有新舊法比較適用之問題，比較修正前，後之規定
    ，以修正後之規定較有利於被告。
  5.數罪併罰：依修正前刑法第51條第5 款規定，數罪併罰「不
    得逾20年」，修正後刑法則改為「不得逾30年」，比較結果
    ，此部分以修正前刑法較有利被告。
  6.綜據上述，經綜合上述全部罪刑比較結果，被告如附表一編
    號145 、160 兩次行為後之法律除罰金刑減輕、共同正犯部
    分外，均於被告較為不利，故本件綜合比較上開法律變更情
    形，應依刑法第2 條第1 項前段規定，此部分以整體適用95
    年7 月1 日修正施行前之刑法相關規定論處。
四、核被告鍾正國如附表一編號145 、160 、161 所示部分所為
    ，均係犯刑法第339 條第1 項之詐欺取財罪。被告與原審共
    同被告鍾政龍、張友騰、曾嘉帆、彭衡雲、周美麗、古晴文
    等人，及彭祥銨、黎國華，真實年籍姓名均不詳、綽號「小
    齊」、「小劉」、「小吳」、「帥哥」、「阿其」、「獵人
    」、「小徐」、「小兵」、「小林」、「小胖」、「阿旺」
    、「阿雄」等臺灣地區之人，及受彭祥銨所雇用之真實年籍
    姓名均不詳之大陸人士，就上開詐欺之犯行間，具有犯意聯
    絡及行為分擔，均應論以共同正犯。被告上開如附表一編號
    145 、160 之二次詐欺取財犯行，時間緊接，犯罪構成要件
    相同，顯係基於概括之犯意反覆為之，為連續犯，應依修正
    前刑法第56條之規定以一罪論，並加重其刑。又該連續犯一
    罪部分與被告如附表一編號161 所示部分，該二次犯行，犯
    意個別、行為互異，應予分論併罰。
五、不另為無罪判決諭知部分：
  (一)公訴意旨另以：如附表一各編號（除編號145 、160 、161
    外）部分所示之犯行，及如附表二各編號所示之犯行，被告
    鍾正國亦係與上開詐欺集團成員共犯，此等部分，被告所為
    亦係犯刑法第339 條第1 項詐欺取財罪嫌云云。
  (二)按犯罪事實應依證據認定之，無證據不得認定犯罪事實；又
    不能證明被告犯罪者，應諭知無罪之判決，刑事訴訟法第15
    4 條第2 項及第301 條第1 項分別定有明文。復按刑事訴訟
    法上所謂認定犯罪事實之證據，係指足以認定被告確有犯罪
    行為之積極證據而言，如未能發現相當證據或證據不足以證
    明，自不能以推測或擬制之方法，以為裁判基礎（最高法院
    29年上字第3105號、40年台上字第86號判例意旨參照）。再
    刑事訴訟上證明之資料，無論其為直接或間接證據，均須達
    於通常一般之人均不致有所懷疑，而得確信其為真實之程度
    ，始得據為有罪之認定，若關於被告是否犯罪之證明未能達
    此程度，而有合理懷疑之存在，致使無從形成有罪之確信，
    根據「罪證有疑，利於被告」之證據法則，即不得遽為不利
    被告之認定（最高法院76年度台上字第4986號判例意旨參照
    ）。又按事實審法院對於證據之取捨，依法雖有自由判斷之
    權，然積極證據不足證明犯罪事實時，被告之抗辯或反證縱
    屬虛偽，仍不能以此資為積極證據應予採信之理由（最高法
    院30年上字482 號判例意旨參照）。
  (三)如附表二各編號所示共計102 項之犯行，經查，係如附表一
    各編號所示犯行之重覆列表，此部分有如附表一、二各編號
    「被害人警詢、匯款資料」欄所示之被害人等警詢筆錄及匯
    款資料等，附卷可稽，此部分所示之各項犯行，自不能對被
    告重覆論罪。
  (四)另被告自警詢、偵訊時起，始終自承：係自95年6 月間起受
    僱於彭衡雲從事上開犯行等語（見95年8 月1 日警詢筆錄，
    警五卷第1-3 頁、95年8 月22日警詢筆錄、警六卷第1-4 頁
    、95年9 月7 日警詢筆錄、警七卷第1-3 頁、95年8 月1 日
    偵訊筆錄，偵二卷第25-27 頁、95年8 月22日偵訊筆錄，偵
    二卷第77-79 頁），而原審共同被告彭衡雲於警詢、偵訊時
    ，亦供稱：被告鍾正國係自95年6 月間起加入由我指揮等語
    （見95年8 月8 日警詢筆錄，警二卷第1-6 頁、95年8 月1
    日偵訊筆錄，偵二卷第22-24 頁），另參諸被告鍾正國為警
    查獲時所扣得之匯款資料，匯款日期均係於95年7 月以後（
    參照起訴書附表7-10，此部分屬犯罪後處分贓物行為，不另
    成罪），則被告鍾正國此部分與原審共同被告彭衡雲所述相
    符之供述，應可採信，而檢察官起訴事實一、(二)部分亦記載
    被告鍾正國係自95年6 月間起加入共犯，則被告鍾正國既係
    自95年6 月間起始加入上開詐欺集團而共同從事上開詐欺犯
    行，則除如附表一編號145 、160 、161 等三次於95年6 月
    以後之犯行，被告應負共同正犯罪責外，其餘其他均於95年
    5 月31日以前之犯行部分，並無其他積極證據可以證明被告
    有共同參與，依上開說明，此部分自不能證明被告犯罪。惟
    此部分若成立犯罪，則與本院上開論罪之附表一編號145 、
    160 部分犯行間，應有連續犯之裁判上一罪關係，爰就此等
    部分，均不另為無罪判決之諭知。
六、原審因認被告上開犯罪事證明確，而予依法論科，固非無見
    ；惟查：(1)如附表三各編號所示之犯行，檢察官係以95年度
    偵字第5325號案件併案原審法院審理，惟檢察官併案審理之
    被告僅為周美麗及張友騰2 人，有檢察官併案意旨書附卷可
    憑（見原審95年度易字第2080號卷一第119-125 頁），而未
    對被告鍾正國併案，且附表三各編號所示犯行之犯罪時間，
    均於95年3 月以前，且又無證據可以證明被告對此部分犯行
    ，亦有共同參與，則原審將此部分予以一併論科，顯有違誤
    ；(2)除如附表一編號145 、160 、161 等三次犯行應予論罪
    外，如附表一其餘部分及如附表二全部，均應不另為無罪判
    決之諭知，已如上述，原審予以一併論科，亦有違誤；(3)原
    審將扣案清單二所示之物品宣告沒收，但事實欄卻漏載該物
    品及該物品係如何供犯罪所用，亦有違誤。檢察官上訴意旨
    認原審判決量刑過輕，而指摘原審判決不當，因檢察官誤認
    被告係犯如附表一、二、三所示全部犯行，但如附表一除上
    開3 次犯行外，其餘158 項均不能認定被告有共犯，又如附
    表二所示之102 項係重覆列表，如附表三所示39項，則不能
    認定被告有共犯，故檢察官之上訴亦顯無理由，惟原審判決
    既有上開違誤，爰仍將原審判決全部分予以撤銷改判。
七、爰審酌被告參與他人共同組織之兩岸詐欺集團，為如上所述
    之分工，向臺灣地區民眾詐騙金錢，其等所組成之兩岸詐欺
    集團組織龐大且分工細密，詐欺所得不少，受害人數亦多，
    其等所已嚴重危害社會治安，造成國內被害民眾財產重大損
    害，又參酌被告在集團中係從事俗稱「車手」之角色其犯罪
    情節不輕，惟被告僅參與其中3 次，參與時間不長，犯後又
    始終坦承犯行，犯後態度尚可等，及其他等一切情狀，分別
    量處如主文第2 項所示之刑，並定其應執行刑，以示懲儆。
    另96年6 月15日訂定之中華民國九十六年罪犯減刑條例，業
    於96年7 月4 日經總統公布，於同年月16日施行，被告上開
    犯罪，均係在96年4 月24日以前，所犯非屬該條例第3 條第
    1 項所列不予減刑之罪名，爰均依同條例第2 條第1 項第3
    款、第7 條規定減其刑期二分之一，並定其應執行刑。又關
    於易科罰金折算標準部分，被告行為時之修正前刑法第41條
    第1 項前段規定：「犯最重本刑為5 年以下有期徒刑以下之
    刑之罪，而受6 個月以下有期徒刑或拘役之宣告，因身體、
    教育、職業、家庭之關係或其他正當事由，執行顯有困難者
    ，得以1 元以上3 元以下折算1 日，易科罰金。」，而被告
    行為時之易科罰金折算標準，即修正前罰金罰鍰提高標準條
    例第2 條前段規定（現已刪除），就其原定數額提高為1 百
    倍折算1 日，即以銀元3 百元（即新臺幣9 百元）折算為1
    日。惟現行刑法第41條第1 項前段則規定：「犯最重本刑為
    5 年以下有期徒刑以下之刑之罪，而受6 個月以下有期徒刑
    或拘役之宣告者，得以新臺幣1 千元、2 千元或3 千元折算
    1 日，易科罰金。」，比較修正前、後之易科罰金折算標準
    ，以修正前刑法之規定，較有利於被告，而依修正前刑法第
    41條第1 項前段規定，諭知易科罰金之折算標準。扣案如扣
    案清單一各項所列之物，分別係被告與其他共犯供犯犯罪事
    實一、部分所用或預備之物，或犯罪所得之物，且分別為被
    告及共犯等所有，另如扣案清單二所示之物，亦係被告與其
    他共犯供犯犯罪事實二、部分所用之物，且為被告所有，爰
    分別依刑法第38條第1 項第2 、3 款規定，分別在各犯罪項
    下宣告沒收。
據上論斷，應依刑事訴訟法第369 條第1 項前段、第364 條、第
299 條第1 項前段、第273 條之1 第1 項，刑法第2 條第1 項前
段、修正前第28條、第56條、第339 條第1 項，第41條第1 項前
段、第51條第5 款、第38條第1 項第2 款、第3 款，刑法施行法
第1 條之1 ，中華民國九十六年罪犯減刑條例第2 條第1 項第3
款、第7 條、第9 條，判決如主文。
本案經檢察官陳建年到庭執行職務。
中    華    民    國   100    年    5     月    10    日
                刑事第二庭  審判長法  官  林正雄
                                  法  官  黃壽燕
                                  法  官  邱明弘
以上正本證明與原本無異。
不得上訴。
中    華    民    國   100    年    5     月    10    日
                                  書記官  林明威
附錄本件判決論罪科刑法條
刑法第339 條：
意圖為自己或第三人不法之所有，以詐術使人將本人或第三人之
物交付者，處5 年以下有期徒刑、拘役或科或併科1 千元以下罰
金。
以前項方法得財產上不法之利益或使第三人得之者，亦同。
前二項之未遂犯罰之。
附表一
┌──┬───┬────┬─────────────────────┬───────┬──────┐
│編號│被害人│被害時間│         被害人受騙經過及匯款情形         │遭詐騙金額    │1.被害人警詢│
│    │      │        │                                          │（新臺幣）    │  警卷/頁   │
│    │      │        │                                          │              │2.匯款資料  │
│    │      │        │                                          │              │  警卷/頁   │
├──┼───┼────┼─────────────────────┼───────┼──────┤
│ 1  │林煌傑│94.11.18│被害人林煌傑，於94年11月18日遭彭衡雲兩岸詐│108 萬174元   │1.警十七卷  │
│    │      │        │欺集團，以嫌疑人林家楨所有之0000000000號行│              │  3~4       │
│    │      │        │動電話撥打，佯稱網路購買電腦銀幕等方式詐騙│              │            │
│    │      │        │，致使被害人陷於錯誤，將金錢匯款至指定帳戶│              │2.警十七卷  │
│    │      │        │「第一商業銀行大雅分行」000-00000000000 號│              │  5~6       │
│    │      │        │、「華南銀行竹東分行」000-000000000000號、│              │            │
│    │      │        │「國泰世華銀行清水分行」000-000000000000號│              │            │
│    │      │        │、「新竹國際商業銀行竹北分行」000-00000000│              │            │
│    │      │        │706 號、「臺南區中小企業銀行」000-00000000│              │            │
│    │      │        │69642 號等帳戶內。                        │              │            │
├──┼───┼────┼─────────────────────┼───────┼──────┤
│2   │陳秀玉│94.12.06│被害人陳秀玉，於94年12月6 日遭彭衡雲兩岸詐│35萬1,700元   │1.警十七卷  │
│    │      │        │欺集團，以嫌疑人謝嘉龍所有之0000000000號行│              │  8~9       │
│    │      │        │動電話撥打，佯稱臺北地方法院執行處等方式詐│              │2.警十七卷  │
│    │      │        │騙，致使被害人陷於錯誤，將金錢匯款至指定帳│              │  10        │
│    │      │        │戶「新竹國際商業銀行」000-00000000000 號帳│              │            │
│    │      │        │戶內。                                    │              │            │
├──┼───┼────┼─────────────────────┼───────┼──────┤
│3   │彭棕楟│94.11.26│被害人彭棕楟，於94年11月26日遭彭衡雲兩岸詐│2,000元       │1.警十七卷  │
│    │      │        │欺集團，以嫌疑人袁玉英所有之0000000000號行│              │  11~12     │
│    │      │        │動電話撥打，佯稱購買天幣等方式詐騙，致使被│              │2.警十七卷  │
│    │      │        │害人陷於錯誤，將金錢匯款至指定帳戶內「台北│              │  14        │
│    │      │        │富邦商業銀行」000-000000000000號帳戶內。  │              │            │
├──┼───┼────┼─────────────────────┼───────┼──────┤
│4   │許勝傑│94.11.05│被害人許勝傑，於94年11月5 日遭彭衡雲兩岸詐│4萬3,079元    │1.警十七卷  │
│    │      │        │欺集團，以嫌疑人許家心所有之0000000000號行│              │  16        │
│    │      │        │動電話撥打，佯稱上網購買「天幣」等方式詐騙│              │2.警十七卷  │
│    │      │        │，致使被害人陷於錯誤，將金錢匯款至指定帳戶│              │  18        │
│    │      │        │「第一銀行」000-00000000000 號、「台北富邦│              │            │
│    │      │        │商業銀行」000-000000000000號、「台北富邦商│              │            │
│    │      │        │業銀行」000-000000000000號帳戶內。        │              │            │
├──┼───┼────┼─────────────────────┼───────┼──────┤
│5   │吳敏聰│94.11.20│被害人吳敏聰，於94年11月20日遭彭衡雲兩岸詐│9,244元       │1.警十七卷  │
│    │      │        │欺集團，以利用網路訊息，佯稱上網購買「天幣│              │  19~20     │
│    │      │        │」等方式詐騙，致使被害人陷於錯誤，將金錢匯│              │2.警十七卷  │
│    │      │        │款至嫌疑人張國順所有之「合作金庫銀行精武分│              │  21        │
│    │      │        │行」000-0000000000000號帳戶內。           │              │            │
├──┼───┼────┼─────────────────────┼───────┼──────┤
│6   │許志宏│94.11.12│被害人許志宏，於94年11月12日遭彭衡雲兩岸詐│2萬1,000元    │1.警十七卷  │
│    │      │        │欺集團，以嫌疑人蔡環旭所有之0000000000及  │              │  22~23     │
│    │      │        │0000000000號行動電話撥打，佯稱信用卡欠繳卡│              │            │
│    │      │        │費等方式詐騙，致使被害人陷於錯誤，將金錢匯│              │2.警十七卷  │
│    │      │        │款至指定帳戶「台北富邦商業銀行」000-000000│              │  24~25     │
│    │      │        │024925號帳戶內。                          │              │            │
├──┼───┼────┼─────────────────────┼───────┼──────┤
│7   │張羽凱│94.11.13│被害人張羽凱，於94年11月13日遭彭衡雲兩岸詐│4萬元         │1.警十七卷  │
│    │      │        │欺集團，以嫌疑人吳志雄所有之0000000000行動│              │  26~27     │
│    │      │        │電話撥打及以利用網路訊息，佯稱販售網路遊戲│              │            │
│    │      │        │虛擬寶物等方式詐騙，致使被害人陷於錯誤，將│              │2.無        │
│    │      │        │金錢匯款至指定帳戶「台北富邦商業銀行」813-│              │            │
│    │      │        │000000000000號及「台北富邦商業銀行」813-72│              │            │
│    │      │        │0000000000號帳戶內。                      │              │            │
├──┼───┼────┼─────────────────────┼───────┼──────┤
│8   │李光民│94.12.09│被害人李光民，於94年12月9 日遭彭衡雲兩岸詐│              │1.警十七卷  │
│    │      │        │欺集團，以嫌疑人廖國龍所有之0000000000號行│              │  28~29     │
│    │      │        │動電話撥打及以利用網路訊息，佯稱中獎通知等│              │            │
│    │      │        │方式詐騙，但未受騙付款。。                │              │2.警十七卷  │
│    │      │        │                                          │              │  30        │
├──┼───┼────┼─────────────────────┼───────┼──────┤
│9   │李靜蓮│94.12.02│被害人李靜蓮，於94年12月2 日遭彭衡雲兩岸詐│12萬1,600元   │1.警十七卷  │
│    │      │        │欺集團，以撥打電話方式，佯稱週年慶中獎通知│              │  31~32     │
│    │      │        │等方式詐騙，致使被害人陷於錯誤，將金錢匯款│              │            │
│    │      │        │至嫌疑人蔡吟芳所有之「中華郵政」000-000000│              │2.警十七卷  │
│    │      │        │00000000號帳戶內。                        │              │  33~34     │
├──┼───┼────┼─────────────────────┼───────┼──────┤
│10  │謝洋花│94.11.08│被害人謝洋花，於94年11月8遭彭衡雲兩岸詐欺 │5萬400元      │1.警十七卷  │
│    │      │        │集團，以撥打電話方式，佯稱中獎通知等方式詐│              │  35~37     │
│    │      │        │騙，致使被害人陷於錯誤，將金錢匯款至嫌疑人│              │            │
│    │      │        │江志奇所有之「中華郵政」000-000000000000  │              │2.警十七卷  │
│    │      │        │59號帳戶內。                              │              │  39~40     │
├──┼───┼────┼─────────────────────┼───────┼──────┤
│11  │何威翰│94.11.20│被害人何威翰，於94年11月20日遭彭衡雲兩岸詐│7萬9,520元    │1.警十七卷  │
│    │      │        │欺集團，以嫌疑人范瑞貞所有之0000000000號行│              │  42~43     │
│    │      │        │動電話撥打，佯稱網路交友等方式詐騙，致使被│              │            │
│    │      │        │害人陷於錯誤，將金錢匯款至指定帳戶「台灣企│              │2.警十七卷  │
│    │      │        │業銀行」000-0000000000000 號、「中國信託銀│              │  44        │
│    │      │        │行」000-00000000000004號等帳戶內。        │              │            │
├──┼───┼────┼─────────────────────┼───────┼──────┤
│12  │曾仲熠│94.11.28│被害人曾仲熠，於94年11月28日遭彭衡雲兩岸詐│4萬9,000元    │1.警十七卷  │
│    │      │        │欺集團，以電話通知恐嚇方式，佯稱其兒子替人│              │  46        │
│    │      │        │對保錢未還及人現在他們手中等方式詐騙，致使│              │            │
│    │      │        │被害人陷於錯誤，將金錢匯款至嫌疑人簡禎孝所│              │2.警十七卷  │
│    │      │        │有之「台北富邦商業銀行」000-000000000000號│              │  47        │
│    │      │        │帳戶內。                                  │              │            │
├──┼───┼────┼─────────────────────┼───────┼──────┤
│13  │洪俊信│94.11.30│被害人洪俊信，於94年11月30 彭衡雲兩岸詐欺 │5萬4,000元    │1.警十七卷  │
│    │      │        │集團，以陳奕成所有之0000000000號行動電話通│              │  48~49     │
│    │      │        │知，佯稱中獎通知等方式詐騙，致使被害人陷於│              │            │
│    │      │        │錯誤，將金錢匯款至指定帳戶「台北富邦商業銀│              │2.警十七卷  │
│    │      │        │行」000-00000000000006號帳戶內。          │              │  50        │
├──┼───┼────┼─────────────────────┼───────┼──────┤
│14  │曾印諒│95.01.17│被害人曾印諒，於95年1 月17日遭彭衡雲兩岸詐│3,000元       │1.警十七卷  │
│    │      │        │欺集團，以丁孝平所有之0000000000號行動電話│              │  51~52     │
│    │      │        │撥打及網路訊息，以網路援交及如不匯款將對其│              │            │
│    │      │        │不利等方式詐騙，致使被害人恐懼及陷於錯誤，│              │2.警十七卷  │
│    │      │        │將金錢匯款至指定帳戶「中國信託商業銀行」82│              │  54        │
│    │      │        │0-0000000000000號帳戶內。                 │              │            │
├──┼───┼────┼─────────────────────┼───────┼──────┤
│15  │林政榮│95.01.14│被害人林政榮，於95年1 月14日遭彭衡雲兩岸詐│2 萬9,983元   │1.警十七卷  │
│    │      │        │欺集團，以丁孝平所有之0000000000號行動電話│              │  55~56     │
│    │      │        │撥打及利用網路訊息，佯稱網路援交等方式詐騙│              │2.無        │
│    │      │        │，致使被害人陷於錯誤，將金錢匯款至指定帳戶│              │            │
│    │      │        │「台灣中小企業銀行」000-00000000000 號帳戶│              │            │
│    │      │        │內。                                      │              │            │
├──┼───┼────┼─────────────────────┼───────┼──────┤
│16  │楊紀慈│95.01.04│被害人楊紀慈，於95年1 月4 日遭彭衡雲兩岸詐│51萬6,784元   │1.警十三卷  │
│    │      │        │欺集團，以楊玲雯所有之0000000000號行動電話│              │  14        │
│    │      │        │撥打及利用網路訊息，以假援交真詐財等方式詐│              │            │
│    │      │        │騙，致使被害人陷於錯誤，將金錢匯款至指定帳│              │2.警十三卷  │
│    │      │        │戶「台北富邦商業銀行」000-000000000000號、│              │  16~18     │
│    │      │        │「新竹商業銀行」000-00000000000 號、「新竹│              │            │
│    │      │        │商業銀行」000-00000000000 號等帳戶內。    │              │            │
├──┼───┼────┼─────────────────────┼───────┼──────┤
│17  │張立昌│95.01.13│被害人張立昌，於95年1 月13日遭彭衡雲兩岸詐│4萬4,898元    │1.警十七卷  │
│    │      │        │欺集團，以余木山所有之0000000000行動電話撥│              │  65~66     │
│    │      │        │打及利用網路訊息，佯稱色情廣告等方式詐騙，│              │2.警十七卷  │
│    │      │        │致使被害人陷於錯誤，將金錢匯款至指定帳戶「│              │  67        │
│    │      │        │玉山商業銀行」000-000000000000號帳戶內。  │              │            │
├──┼───┼────┼─────────────────────┼───────┼──────┤
│18  │周耿禾│95.02.27│被害人周耿禾，於95年2 月27日遭彭衡雲兩岸詐│6萬元         │1.警十七卷  │
│    │      │        │欺集團，以郭家豪所有之0000000000號行動電話│              │  68        │
│    │      │        │撥打，佯稱電話援交等方式詐騙，致使被害人陷│              │2.警十七卷  │
│    │      │        │於錯誤，將金錢匯款至指定帳戶「安泰銀行」81│              │  70        │
│    │      │        │0-00000000000000號帳戶內。                │              │            │
├──┼───┼────┼─────────────────────┼───────┼──────┤
│19  │胡敏華│94.11.15│被害人胡敏華，於94年11月15日遭彭衡雲兩岸詐│22萬0,000元   │1.警十七卷  │
│    │      │        │欺集團，以鍾錦芳所有之0000000000號行動電話│              │  79~80     │
│    │      │        │撥打，佯稱中獎通知等方式詐騙，致使被害人陷│              │2.警十七卷  │
│    │      │        │於錯誤，將金錢匯款至指定帳戶「台灣中小企業│              │  81        │
│    │      │        │銀行北桃園分行」0000000-00000000009 號及「│              │            │
│    │      │        │台北國際商業銀行樹林分行」0000000-00000000│              │            │
│    │      │        │23100號 帳戶內。                          │              │            │
├──┼───┼────┼─────────────────────┼───────┼──────┤
│20  │劉立峰│94.12.01│被害人劉立峰，於94年12月1 日遭彭衡雲兩岸詐│5元           │1.警十七卷  │
│    │      │94.12.08│欺集團，以陳美玉所有之0000000000行動電話撥│              │  74~76     │
│    │      │        │打及利用網路訊息，佯稱上網聊天等方式詐騙，│              │2.警十七卷  │
│    │      │        │致使被害人陷於錯誤，將金錢匯款至指定帳戶「│              │  77~78     │
│    │      │        │華南銀行」000-000000000000號、「台北富邦商│              │            │
│    │      │        │業銀行」000-00000000000000號、「日盛銀行」│              │            │
│    │      │        │000-00000000000000號帳戶內。              │              │            │
├──┼───┼────┼─────────────────────┼───────┼──────┤
│21  │阮昭雄│94.12.01│被害人阮昭雄，於94年11月27日遭彭衡雲兩岸詐│發現係詐騙集團│1.警十七卷  │
│    │      │        │欺集團，以簡秦芳所有之0000000000行動電話撥│，並未匯款    │  83~85     │
│    │      │        │打，佯稱網路援交、如不匯款新臺幣3 萬元至指│              │2.無        │
│    │      │        │定帳戶，將對其家人及公司員工不利等方式恐嚇│              │            │
│    │      │        │詐騙，致心生畏懼，準備將金錢匯款至嫌疑人彭│              │            │
│    │      │        │衡雲所指定之帳戶前，適時發現係詐欺集團所為│              │            │
│    │      │        │，並未匯款受騙；並向轄區臺中市警察局第四分│              │            │
│    │      │        │局報案。                                  │              │            │
├──┼───┼────┼─────────────────────┼───────┼──────┤
│22  │石恆毅│95.01.07│被害人石恆毅，於95年1 月8 日遭彭衡雲兩岸詐│16萬7,151元   │1.警十七卷  │
│    │      │        │欺集團，以0000000000行動電話撥打及利用網路│              │  86~87     │
│    │      │        │訊息，佯稱色情廣告等方式詐騙，致使被害人陷│              │2.警十七卷  │
│    │      │        │於錯誤，將金錢匯款至指定帳戶「上海銀行」01│              │  88        │
│    │      │        │0-00000000000000號帳戶內。                │              │            │
├──┼───┼────┼─────────────────────┼───────┼──────┤
│23  │蘇翊瑋│95.02.17│被害人蘇翊瑋，於95年2 月17日遭彭衡雲兩岸詐│1萬1,983元    │1.警十七卷  │
│    │      │        │欺集團，以0000000000行動電話撥打及利用網路│              │  89~91     │
│    │      │        │訊息，佯稱上網援交等方式詐騙，致使被害人陷│              │2.警十七卷  │
│    │      │        │於錯誤，將金錢匯款至指定帳戶「合作金庫銀行│              │  93        │
│    │      │        │頭份分行」000-000000000000074417號、「台北│              │            │
│    │      │        │富邦商業銀行桃園分行」000-000000 000000 號│              │            │
│    │      │        │帳戶內。                                  │              │            │
├──┼───┼────┼─────────────────────┼───────┼──────┤
│24  │呂炎穎│95.02.17│被害人呂炎穎，於95年2 月17日遭彭衡雲兩岸詐│6,000元       │1.警十七卷  │
│    │      │        │欺集團，以0000000000號行動電話撥打及利用網│              │  94~95     │
│    │      │        │路訊息，佯稱上網援交等方式詐騙，致使被害人│              │2.警十七卷  │
│    │      │        │陷於錯誤，將金錢匯款至指定帳戶「台北富邦商│              │  96        │
│    │      │        │業銀行中壢分行」000-0000000000000735號帳戶│              │            │
│    │      │        │內。                                      │              │            │
├──┼───┼────┼─────────────────────┼───────┼──────┤
│25  │高維廷│94.12.02│被害人高維廷，於94年12月2 日遭彭衡雲兩岸詐│1萬元         │1.警十七卷  │
│    │      │        │欺集團，以李婉柔所有之0000000000號行動電話│              │  97~98     │
│    │      │        │撥打，佯稱同事借錢等方式詐騙，致使被害人陷│              │2.警十七卷  │
│    │      │        │於錯誤，將金錢匯款至指定帳戶「遠東銀行」80│              │  100       │
│    │      │        │0-00000000000000號帳戶內。                │              │            │
├──┼───┼────┼─────────────────────┼───────┼──────┤
│26  │周育男│94.12.02│被害人周育男，於94年12月2 日遭彭衡雲兩岸詐│3萬9,215元    │1.警十七卷  │
│    │      │94.12.03│欺集團，以廖鏡棠所有之0000000000號行動電話│              │  101~102   │
│    │      │94.12.04│撥打及利用網路訊息，佯稱網路交友等方式詐騙│              │2.警十七卷  │
│    │      │        │，致使被害人陷於錯誤，將金錢匯款至指定帳戶│              │  104       │
│    │      │        │「第一商業銀行」000-000000000000號、「華南│              │            │
│    │      │        │銀行」000-0000000000000 號、「中國信託商業│              │            │
│    │      │        │銀行」000-0000000000000 號帳戶內。        │              │            │
├──┼───┼────┼─────────────────────┼───────┼──────┤
│27  │莊哲瑋│94.12.11│被害人莊哲偉，於94年12月11日遭彭衡雲兩岸詐│1萬5,006元    │1.警十七卷  │
│    │      │        │欺集團，以陳美芳所有之0000000000號行動電話│              │  105~107   │
│    │      │        │撥打及利用網路訊息，佯稱上網援交等方式詐騙│              │2.警十七卷  │
│    │      │        │，致使被害人陷於錯誤，將金錢匯款至指定帳戶│              │  108       │
│    │      │        │「中國國際商業銀行頭份分行」0000000-000000│              │            │
│    │      │        │18838號帳戶內。                           │              │            │
├──┼───┼────┼─────────────────────┼───────┼──────┤
│28  │李少甄│95.01.12│被害人李少甄，於95年1 月12日至16日遭彭衡雲│5萬元         │1.警十七卷  │
│    │      │95.01.13│兩岸詐欺集團，以林恩惠所有之0000000000號行│              │  109~111   │
│    │      │        │動電話撥打，佯稱友人借錢等方式詐騙，致使被│              │2.警十七卷  │
│    │      │        │害人陷於錯誤，將金錢匯款至指定帳戶「第一商│              │  112       │
│    │      │        │業銀行」000-00000000000 號、「聯邦商業銀行│              │            │
│    │      │        │」000-000000000000號帳戶內。              │              │            │
├──┼───┼────┼─────────────────────┼───────┼──────┤
│29  │邱淑卿│95.01.10│被害人邱淑卿，於95年1 月10日遭彭衡雲兩岸詐│3萬元         │1.警十七卷  │
│    │      │        │欺集團，以林恩惠所有之0000000000號行動電話│              │  113~114   │
│    │      │        │撥打，佯稱同學借錢等方式詐騙，致使被害人陷│              │2.警十七卷  │
│    │      │        │於錯誤，將金錢匯款至指定帳戶「中華郵政」70│              │  115       │
│    │      │        │0-00000000000000號帳戶內。                │              │            │
├──┼───┼────┼─────────────────────┼───────┼──────┤
│30  │廖雅鳳│95.01.26│被害人廖雅鳳，於95年1 月21日遭彭衡雲兩岸詐│2萬元         │1.警十七卷  │
│    │      │        │欺集團，以陳美紅所有之0000000000號行動電話│              │  116~117   │
│    │      │        │撥打，佯稱同學借錢等方式詐騙，致使被害人陷│              │2.警十七卷  │
│    │      │        │於錯誤，將金錢匯款至指定帳戶「華南銀行臺中│              │  118       │
│    │      │        │分行」0000000-00000000079086號帳戶內。    │              │            │
├──┼───┼────┼─────────────────────┼───────┼──────┤
│31  │邱永樹│95.01.11│被害人邱永樹，於95年1 月11日遭彭衡雲兩岸詐│2萬元         │1.警十七卷  │
│    │      │        │欺集團，以李宛蔆所有之0000000000號行動電話│              │  119~120   │
│    │      │        │撥打及刊登報章雜誌，佯稱信用貸款等方式詐騙│              │2.警十七卷  │
│    │      │        │，致使被害人陷於錯誤，將金錢匯款至指定帳戶│              │  121       │
│    │      │        │「第一商業銀行」000-00000000000 號、「萬泰│              │            │
│    │      │        │銀行」000-000000000000帳戶內。            │              │            │
├──┼───┼────┼─────────────────────┼───────┼──────┤
│32  │辜勝彬│95.02.20│被害人辜勝彬，於95年2 月20日遭彭衡雲兩岸詐│              │1.警十七卷  │
│    │      │        │欺集團，以陳聖惠所有之0000000000號行動電話│              │  123~124   │
│    │      │        │撥打詐騙，但未受騙。                      │              │2.警十七卷  │
│    │      │        │                                          │              │  125       │
│    │      │        │                                          │              │            │
├──┼───┼────┼─────────────────────┼───────┼──────┤
│33  │吳雅雪│94.12.15│被害人吳雅雪，於94年12月15日遭彭衡雲兩岸詐│3萬元         │1.警十七卷  │
│    │      │        │欺集團，以大名科技公司、林再來所有之095580│              │  126~128   │
│    │      │        │1874號行動電話撥打詐騙，致使被害人陷於錯誤│              │2.警十七卷  │
│    │      │        │，將金錢匯款至指定帳戶「新竹商業銀行」052-│              │  129       │
│    │      │        │000000000000號帳戶內。                    │              │            │
├──┼───┼────┼─────────────────────┼───────┼──────┤
│34  │劉元德│94.11.23│被害人劉元德，於94年11月23日遭彭衡雲兩岸詐│15萬元        │1.警十七卷  │
│    │      │        │欺集團，以羅阿德所有之0000000000號行動電話│              │  130~131   │
│    │      │        │撥打詐騙，佯稱朋友借錢等方式詐騙，致使被害│              │2.警十七卷  │
│    │      │        │人陷於錯誤，將金錢匯款至指定帳戶「遠東國際│              │  132       │
│    │      │        │商業銀行民權分行」0000000-00000000012748號│              │            │
│    │      │        │帳戶內。                                  │              │            │
├──┼───┼────┼─────────────────────┼───────┼──────┤
│35  │楊幸子│94.11.25│被害人楊幸子，於94年11月24日遭彭衡雲兩岸詐│2萬2,601元    │1.警十七卷  │
│    │      │94.11.28│欺集團，以鄭啟榮所有之0000000000號行動電話│              │  134~136   │
│    │      │        │撥打及刊登報章雜誌詐騙，佯稱信用貸款等方式│              │2.警十七卷  │
│    │      │        │詐騙，致使被害人陷於錯誤，將金錢匯款至指定│              │  137~138   │
│    │      │        │帳戶「第一商業銀行屏東分行」0000000-000000│              │            │
│    │      │        │54676 號、「中華郵政」000-0000000000000號 │              │            │
│    │      │        │等帳戶內。                                │              │            │
├──┼───┼────┼─────────────────────┼───────┼──────┤
│36  │陳國益│95.03.06│被害人陳國益，於95年3 月6 日遭彭衡雲兩岸詐│1萬元         │1.警十七卷  │
│    │      │        │欺集團，以南屏電信公司所有之0000000000 號 │              │  139~140   │
│    │      │        │行動電話撥打及利用網路訊息，佯稱色情廣告等│              │2.警十七卷  │
│    │      │        │方式詐騙，致使被害人陷於錯誤，將金錢匯款至│              │  141       │
│    │      │        │指定帳戶「中國信託商業銀行中壢分行」822012│              │            │
│    │      │        │0-000000000000 號帳戶內。                 │              │            │
├──┼───┼────┼─────────────────────┼───────┼──────┤
│37  │陳詩仁│94.10.22│被害人陳詩仁，於94年10月22日遭彭衡雲兩岸詐│106萬8,000元  │1.警十七卷  │
│    │      │94.10.23│欺集團，以夏依萍所有之0000000000號行動電話│              │  142~144   │
│    │      │        │撥打，佯稱援交爽約要付江湖規矩新臺幣168 萬│              │2.無        │
│    │      │        │及如不匯款將拿槍殺害全家等方式詐騙，致使被│              │            │
│    │      │        │害人陷於錯誤，將金錢匯款至指定帳戶「合作金│              │            │
│    │      │        │庫銀行」000-0000000000000 號、「中國信託商│              │            │
│    │      │        │業銀行」000-000000000000號、「中國信託商業│              │            │
│    │      │        │銀行」000-000000000000號「中國信託商業銀行│              │            │
│    │      │        │」000-000000000000號、「中國信託商業銀行」│              │            │
│    │      │        │000-000000000000號等帳戶內。              │              │            │
├──┼───┼────┼─────────────────────┼───────┼──────┤
│38  │柯詩偉│95.02.25│被害人柯詩偉，於95年2月25日遭彭衡雲兩岸詐 │4萬2,736元    │1.警十七卷  │
│    │      │        │欺集團，以徐嘉明所有之0000000000號行動電話│              │  145~147   │
│    │      │        │撥打，佯稱色情交易為由等方式詐騙，致使被害│              │2.警十七卷  │
│    │      │        │人陷於錯誤，將金錢匯款至指定帳戶「台北富邦│              │  148~150   │
│    │      │        │商業銀行」000-000000000000號帳戶內。      │              │            │
├──┼───┼────┼─────────────────────┼───────┼──────┤
│39  │莊尚斌│94.12.28│被害人莊尚斌，於94年12月28日遭彭衡雲兩岸詐│8萬1456元     │1.警十七卷  │
│    │      │        │欺集團，以外勞所有之0000000000號行動電話撥│              │  151~153   │
│    │      │        │打及利用網路訊息，佯稱天堂遊戲「天幣」買賣│              │2.警十七卷  │
│    │      │        │等方式詐騙，致使被害人陷於錯誤，將金錢匯款│              │  154~155   │
│    │      │        │至指定帳戶「第一商業銀行」000-00000000000 │              │            │
│    │      │        │號、「台北富邦商業銀行」000-000000000000號│              │            │
│    │      │        │、「玉山銀行」000-0000000000000號帳戶內。 │              │            │
├──┼───┼────┼─────────────────────┼───────┼──────┤
│40  │黃亦瑩│95.01.19│被害人黃亦瑩，於95年1 月19日遭彭衡雲兩岸詐│67萬元        │1.警十七卷  │
│    │      │        │欺集團，以余雅惠所有之0000000000號行動電話│              │  156~157   │
│    │      │        │撥打，佯稱信用卡遭盜刷等方式詐騙，致使被害│              │2.警十七卷  │
│    │      │        │人陷於錯誤，將金錢匯款至歹徒所指定之「中華│              │  158~160   │
│    │      │        │郵政」000-00000000000009號帳戶內。        │              │            │
├──┼───┼────┼─────────────────────┼───────┼──────┤
│41  │曾子鳴│94.12.31│被害人曾子鳴，於94年12月31日遭彭衡雲兩岸詐│39萬9,983元   │1.警十七卷  │
│    │      │95.01.05│欺集團，以簡阿瑞所有之0000000000號行動電話│              │  162~165   │
│    │      │        │撥打及利用網路訊息，佯稱網友見面等方式詐騙│              │2.警十七卷  │
│    │      │        │，致使被害人陷於錯誤，將金錢匯款至指定帳戶│              │  166       │
│    │      │        │「新竹商業銀行」000-00000000000000 號 、「│              │            │
│    │      │        │新竹商業銀行」000-00000000000 號、「新竹商│              │            │
│    │      │        │業銀行」000-000000000 號、「中國信託商業銀│              │            │
│    │      │        │行」000-00000000000007號等帳戶內。        │              │            │
├──┼───┼────┼─────────────────────┼───────┼──────┤
│42  │張育書│94.11.30│被害人張育書，於94年11月30日遭彭衡雲兩岸詐│4萬6,800元    │1.警十七卷  │
│    │      │        │欺集團，以謝武芳所有之0000000000號行動電話│              │  168       │
│    │      │        │撥打及利用網路訊息，以電話恐嚇等方式詐騙，│              │2.警十七卷  │
│    │      │        │致使被害人陷於錯誤，將金錢匯款至指定帳戶「│              │  170       │
│    │      │        │台新國際商業銀行板南分行」0000000-00000000│              │            │
│    │      │        │036816號帳戶內。                          │              │            │
├──┼───┼────┼─────────────────────┼───────┼──────┤
│43  │紀忠銘│94.12.03│被害人紀忠銘，於94年12月3日遭彭衡雲兩岸詐 │6萬2,983元    │1.警十七卷  │
│    │      │        │欺集團，以李岱蓉所有之0000000000號行動電話│              │  172~173   │
│    │      │        │撥打及利用網路訊息，佯稱網路聊天及恐嚇言詞│              │2.警十七卷  │
│    │      │        │等方式詐騙，致使被害人陷於錯誤，將金錢匯款│              │  174       │
│    │      │        │至指定帳戶「合作金庫銀行大溪分行」0000000-│              │            │
│    │      │        │0000000000000 號、「中國信託商業銀行」822-│              │            │
│    │      │        │00000000000000號等帳戶內。                │              │            │
├──┼───┼────┼─────────────────────┼───────┼──────┤
│44  │彭峰頤│94.12.05│被害人彭峰頤，於94年12月5 日遭彭衡雲兩岸詐│1萬5,213元    │1.警十七卷  │
│    │      │        │欺集團，以顏麗珍所有之0000000000號行動電話│              │  176       │
│    │      │        │撥打及利用網路訊息，佯稱網路購買「天幣」及│              │2.警十七卷  │
│    │      │        │如不匯款將對家人不利等方式詐騙，致使被害人│              │  177       │
│    │      │        │陷於錯誤，將金錢匯款至指定帳戶「日盛銀行」│              │            │
│    │      │        │000-00000000000000號帳戶內。              │              │            │
├──┼───┼────┼─────────────────────┼───────┼──────┤
│45  │王信傑│94.11.27│被害人王信傑，於94年11月27日遭彭衡雲兩岸詐│5萬982元      │1.警十七卷  │
│    │      │        │欺集團，以網路訊息方式，佯稱「確認身分」等│              │  178~179   │
│    │      │        │方式詐騙，致使被害人陷於錯誤，將金錢匯款至│              │2.警十七卷  │
│    │      │        │嫌疑人蔡明通所有之「第一商業銀行大雅分行」│              │  180~182   │
│    │      │        │000-00000000000號帳戶內。                 │              │            │
├──┼───┼────┼─────────────────────┼───────┼──────┤
│46  │徐志魁│94.12.08│被害人徐志魁，於94年12月8 日遭彭衡雲兩岸詐│8萬元         │1.警十七卷  │
│    │      │        │欺集團，以撥打電話方式，佯稱友人借錢等方式│              │  184       │
│    │      │        │詐騙，致使被害人陷於錯誤，將金錢匯款至嫌疑│              │2.警十七卷  │
│    │      │        │人蔡吟芳所有之「國泰世華銀行」000-00000000│              │  185       │
│    │      │        │2847號帳戶內。                            │              │            │
├──┼───┼────┼─────────────────────┼───────┼──────┤
│47  │張淑貞│94.11.30│被害人張淑貞，於94年12月6 日遭彭衡雲兩岸詐│792萬6,586元  │1.警十七卷  │
│    │      │   至   │欺集團，以撥打電話方式，佯稱寶信國際旅遊公│              │  186       │
│    │      │94.12.06│司中獎通知等方式詐騙，致使被害人陷於錯誤，│              │2.警十七卷  │
│    │      │        │將金錢匯款至嫌疑人蔡吟芳所有之「中華郵政」│              │  188~191   │
│    │      │        │000-00000000000002 號帳戶內。             │              │            │
├──┼───┼────┼─────────────────────┼───────┼──────┤
│48  │李春娥│94.10.13│被害人李春娥，於94年10月13日遭彭衡雲兩岸詐│5萬元         │1.警十七卷  │
│    │      │        │欺集團，以撥打電話方式，佯稱友人借錢等方式│              │  192~193   │
│    │      │        │詐騙，致使被害人陷於錯誤，將金錢匯款至嫌疑│              │2.警十七卷  │
│    │      │        │人張國順所有之「三信銀行」000-0000000000號│              │  194       │
│    │      │        │帳戶內。                                  │              │            │
├──┼───┼────┼─────────────────────┼───────┼──────┤
│49  │林榮財│94.10.14│被害人林榮財，於94年10月14日遭彭衡雲兩岸詐│10萬元        │1.警十七卷  │
│    │      │        │欺集團，以撥打電話方式，佯稱友人借錢等方式│              │  195~196   │
│    │      │        │詐騙，致使被害人陷於錯誤，將金錢匯款至嫌疑│              │2.警十七卷  │
│    │      │        │人張國順所有之「三信銀行」000-0000000000號│              │  197       │
│    │      │        │帳戶內。                                  │              │            │
├──┼───┼────┼─────────────────────┼───────┼──────┤
│50  │王俊之│94.11.11│被害人王俊之，於94年11月11日遭彭衡雲兩岸詐│3萬元         │1.警十七卷  │
│    │      │        │欺集團，以撥打電話方式，佯稱友人借錢等方式│              │  198~199   │
│    │      │        │詐騙，致使被害人陷於錯誤，將金錢匯款至嫌疑│              │2.警十七卷  │
│    │      │        │人張國順所有之「臺中商業銀行」000-00000000│              │  200       │
│    │      │        │1522 號帳戶內。                           │              │            │
├──┼───┼────┼─────────────────────┼───────┼──────┤
│51  │蕭旭剛│94.11.16│被害人蕭旭剛，於94年11月16日遭彭衡雲兩岸詐│1萬7,000元    │1.警十七卷  │
│    │      │        │欺集團，以嫌疑人邱月娥所有之0000000000行動│              │  201~202   │
│    │      │        │電話撥打及以利用網路拍賣，佯稱買賣商品等方│              │2.警十七卷  │
│    │      │        │式詐騙，致使被害人陷於錯誤，將金錢匯款至指│              │  203       │
│    │      │        │定帳戶「中國信託商業銀行」000-000000000000│              │            │
│    │      │        │號帳戶內。                                │              │            │
├──┼───┼────┼─────────────────────┼───────┼──────┤
│52  │鄧夙真│94.08.10│被害人鄭夙真，於94年8 月10日遭彭衡雲兩岸詐│81萬6,000元   │1.警十七卷  │
│    │      │        │欺集團，以嫌疑人廖國龍所有之00-00000000 號│              │  204~205   │
│    │      │        │固綱電話撥打，佯稱假冒刑警破獲金融案件等方│              │2.警十七卷  │
│    │      │        │式詐騙，致使被害人陷於錯誤，依其指示將金錢│              │  206~207   │
│    │      │        │匯款至「中華郵政」000-000000000000號帳戶內│              │            │
│    │      │        │。                                        │              │            │
├──┼───┼────┼─────────────────────┼───────┼──────┤
│53  │李美貞│94.10.28│被害人李美貞，於94年10月28日遭彭衡雲兩岸詐│250萬元       │1.警十七卷  │
│    │      │        │欺集團，以嫌疑人廖國龍所有之00-00000000號 │              │  208~209   │
│    │      │        │固綱電話撥打，佯稱假冒刑警破獲金融案件等方│              │2.警十七卷  │
│    │      │        │式詐騙，致使被害人陷於錯誤，依其指示將金錢│              │  210~211   │
│    │      │        │匯款至「中華郵政」000-00000000000002號帳戶│              │            │
│    │      │        │內。                                      │              │            │
├──┼───┼────┼─────────────────────┼───────┼──────┤
│54  │謝錦慧│94.11.10│被害人謝錦慧，於94年11月10日遭彭衡雲兩岸詐│22萬5400元    │1.警十七卷  │
│    │      │        │欺集團，以撥打電話方式，佯稱中獎通知等方式│              │  212~213   │
│    │      │        │訪騙，致使被害人陷於錯誤，將金錢匯款至嫌疑│              │2.警十七卷  │
│    │      │        │人洪淑敏所有之「中華郵政」000-000000000000│              │  214~216   │
│    │      │        │64 帳戶內。                               │              │            │
├──┼───┼────┼─────────────────────┼───────┼──────┤
│55  │劉美儀│94.11.11│被害人劉美儀，於94年11月12日遭彭衡雲兩岸詐│41,010元      │1.警十七卷  │
│    │      │        │欺集團，以網路訊息，佯稱YAHOO 拍賣上網購物│              │  218       │
│    │      │        │等方式詐騙，致使被害人陷於錯誤，將金錢匯款│              │2.警十七卷  │
│    │      │        │至嫌疑人呂承修所有之「第一商業銀」000-0000│              │  219       │
│    │      │        │0000000000號帳戶內。                      │              │            │
├──┼───┼────┼─────────────────────┼───────┼──────┤
│56  │羅俊峰│94.11.20│被害人羅俊峰，於94年11月20日遭彭衡雲兩岸詐│876元         │1.警十七卷頁│
│    │      │        │欺集團，以網路訊息，佯稱色情廣告等方式詐騙│              │  224       │
│    │      │        │，致使被害人陷於錯誤，將金錢匯款至嫌疑人呂│              │2.警十七卷頁│
│    │      │        │承修所有之「臺灣中小企業銀行」000-00000000│              │  226       │
│    │      │        │079 號帳戶內。                            │              │            │
├──┼───┼────┼─────────────────────┼───────┼──────┤
│57  │陳勝南│94.12.11│被害人陳勝南，於94年12月11日遭彭衡雲兩岸詐│9萬6,000元    │1.警十七卷頁│
│    │      │        │欺集團，以撥打電話方式，佯稱對方自稱是竹聯│              │  228       │
│    │      │        │幫分子等方式詐騙，致使被害人陷於錯誤，將金│              │2.警十七卷頁│
│    │      │        │錢匯款至嫌疑人范瑞貞所有之「中國信託商業銀│              │  229       │
│    │      │        │行」000-000000000000 號帳戶內。           │              │            │
├──┼───┼────┼─────────────────────┼───────┼──────┤
│58  │林長佑│94.12.13│被害人林長佑，於94年12月14日遭彭衡雲兩岸詐│25萬元        │1.警十七卷頁│
│    │      │94.12.14│欺集團，以網路訊息，佯稱上網聊天及找援交等│              │  230~231   │
│    │      │        │方式詐騙，致使被害人陷於錯誤，將金錢匯款至│              │2.警十七卷頁│
│    │      │        │嫌疑人范瑞貞所有之「中華郵政」000-0000    │              │  232~235   │
│    │      │        │0000000000號帳戶內。                      │              │            │
├──┼───┼────┼─────────────────────┼───────┼──────┤
│59  │楊良慶│94.12.28│被害人楊良慶，於94年12月28日遭彭衡雲兩岸詐│3萬元         │1.警十七卷頁│
│    │      │        │欺集團，以撥打電話方式，佯稱妹妹急需用錢等│              │  236       │
│    │      │        │方式詐騙，致使被害人陷於錯誤，將金錢匯款至│              │2.警十七卷頁│
│    │      │        │嫌疑人張友騰所有之「臺灣銀行頭份分行」0040│              │  268       │
│    │      │        │000-000000000000 號帳戶內。               │              │            │
├──┼───┼────┼─────────────────────┼───────┼──────┤
│60  │陳瑞仁│94.12.21│被害人陳瑞仁，於94年12月21日遭彭衡雲兩岸詐│1萬元         │1.警十七卷頁│
│    │      │        │欺集團，以嫌疑人郭家豪所有之0000000000號行│              │  240       │
│    │      │        │動電話撥打，佯稱上網援交未能賠償和解等方式│              │2.警十七卷頁│
│    │      │        │詐騙，致使被害人陷於錯誤，依其指示將金錢匯│              │  242       │
│    │      │        │款至「中華郵政」000-00000000000006號帳戶內│              │            │
│    │      │        │。                                        │              │            │
├──┼───┼────┼─────────────────────┼───────┼──────┤
│61  │柯苑瑜│94.08.15│被害人柯苑瑜，於94年8 月15日遭彭衡雲兩岸詐│7萬1,000元    │1.警十七卷頁│
│    │      │        │欺集團，以鍾錦方所有之0000000000號行動電話│              │  244       │
│    │      │        │撥打，佯稱假冒親友等方式詐騙，致使被害人陷│              │2.警十七卷頁│
│    │      │        │於錯誤，依其指示將金錢匯款至「中華郵政」70│              │  245       │
│    │      │        │0-00000000000000號帳戶。                  │              │            │
├──┼───┼────┼─────────────────────┼───────┼──────┤
│62  │陳冠箴│94.11.15│被害人陳冠箴，於94年11月15日遭彭衡雲兩岸詐│8萬2000元     │1.警十七卷頁│
│    │      │94.11.16│欺集團，以撥打電話方式，佯稱中獎新台幣120 │              │  246       │
│    │      │        │萬元，須匯款愛心捐認等方式詐騙，致使被害人│              │2.警十七卷頁│
│    │      │        │陷於錯誤，將金錢匯款至嫌疑人周緯華所有之「│              │  248~250   │
│    │      │        │臺灣中小企業銀行」000-00000000000 號帳戶內│              │            │
│    │      │        │。                                        │              │            │
├──┼───┼────┼─────────────────────┼───────┼──────┤
│63  │蔣仁修│94.12.08│被害人蔣仁修，於94年12月8 日遭彭衡雲兩岸詐│3,700元       │1.警十七卷頁│
│    │      │        │欺集團，以網路訊息，佯稱上網聊天及找援交等│              │  252       │
│    │      │        │方式詐騙，致使被害人陷於錯誤，將金錢匯款至│              │2.警十七卷頁│
│    │      │        │嫌疑人朱德忠所有之「台北富邦銀行」000-0000│              │  253       │
│    │      │        │00000000號帳戶內。                        │              │            │
├──┼───┼────┼─────────────────────┼───────┼──────┤
│64  │王瓊慧│94.12.15│被害人王瓊慧，於94年12月16日遭彭衡雲兩岸詐│46萬元        │1.警十七卷頁│
│    │      │94.12.16│欺集團，以撥打電話方式，佯稱友人借錢詐欺等│              │  254       │
│    │      │94.12.17│方式詐騙，致使被害人陷於錯誤，將金錢匯款至│              │2.警十七卷頁│
│    │      │        │嫌疑人朱德忠所有之「中國信託銀行」000-0000│              │  256~261   │
│    │      │        │00000000 號帳戶內。                       │              │            │
├──┼───┼────┼─────────────────────┼───────┼──────┤
│65  │王富源│94.12.16│被害人王富源，於94年12月16日遭彭衡雲兩岸詐│14萬元        │1.警十七卷頁│
│    │      │94.12.17│欺集團，以撥打電話方式，佯稱客戶借錢等方式│              │  262       │
│    │      │        │詐騙，致使被害人陷於錯誤，將金錢匯款至嫌疑│              │2.警十七卷頁│
│    │      │        │人朱德忠所有之「中國信託銀行」000-00000000│              │  264~266   │
│    │      │        │8807號帳戶內。                            │              │            │
├──┼───┼────┼─────────────────────┼───────┼──────┤
│66  │邱淑燕│94.09.30│被害人邱淑燕，於94年9 月30日遭彭衡雲兩岸詐│36萬2,004元   │1.警十七卷頁│
│    │      │        │欺集團，以蘇震洋所有之0000000000行動電話撥│              │  268       │
│    │      │        │打及刊登報章雜誌，佯稱一銀銀貸等方式詐騙，│              │2.警十七卷頁│
│    │      │        │致使被害人陷於錯誤，並依其指示將金錢匯款至│              │  270~276   │
│    │      │        │「臺灣銀行」000-000000000000號、「中華郵政│              │            │
│    │      │        │」000-00000000000001號、「中華郵政」010123│              │            │
│    │      │        │00000000、「寶華銀行」000000000000、「寶華│              │            │
│    │      │        │銀行」000000000000號、「寶華銀行」00000000│              │            │
│    │      │        │85100號帳戶內。                           │              │            │
├──┼───┼────┼─────────────────────┼───────┼──────┤
│67  │紀培元│94.10.23│被害人紀培元，於94年10月23日遭彭衡雲兩岸詐│3萬元         │1.警十七卷頁│
│    │      │        │欺集團，以網路訊息，佯稱上網購物等方式詐騙│              │  278       │
│    │      │        │，致使被害人陷於錯誤，將金錢匯款至嫌疑人蔡│              │2.警十七卷頁│
│    │      │        │俊煌所有之「台灣中小企業銀行博愛分行」    │              │  279       │
│    │      │        │0000000-00000000026 號帳戶內。            │              │            │
├──┼───┼────┼─────────────────────┼───────┼──────┤
│68  │莊統智│94.11.23│被害人莊統智，於94年11月23日遭彭衡雲兩岸詐│1萬8,000元    │1.警十七卷頁│
│    │      │        │欺集團，以嫌疑人夏依萍所有之0000000000號行│              │  280       │
│    │      │        │動電話撥打，佯稱幫派分子要用錢擺平、如不匯│              │2.警十七卷頁│
│    │      │        │款將對其不利等方式詐騙，致使被害人陷於錯誤│              │  282       │
│    │      │        │，並依其指示將金錢匯款至「台北富邦商業銀行│              │            │
│    │      │        │」000-000000000000號帳戶內。              │              │            │
├──┼───┼────┼─────────────────────┼───────┼──────┤
│69  │沈兆凡│94.10.08│被害人沈兆凡，於94年10月8日遭彭衡雲兩岸詐 │3萬6,000元    │ 1.警十七卷 │
│    │      │        │欺集團，以撥打電話方式，佯稱不匯錢對家人不│              │   284      │
│    │      │        │利等方式詐騙，致使被害人陷於錯誤，將金錢匯│              │ 2.警十七卷 │
│    │      │        │款至嫌疑人楊傑生所有之「台北富邦商業銀行」│              │   285      │
│    │      │        │000-000000000000號帳戶內。                │              │            │
├──┼───┼────┼─────────────────────┼───────┼──────┤
│70  │蔡鎮安│94.10.14│被害人蔡鎮安，於94年10月14日遭彭衡雲兩岸詐│17萬元        │ 1.警十七卷 │
│    │      │        │欺集團，以網路訊息，佯稱要救援交女等方式詐│              │   286~288  │
│    │      │        │騙，致使被害人陷於錯誤，將金錢匯款至嫌疑人│              │ 2.警十七卷 │
│    │      │        │楊傑生所有之「台北富邦商業銀行」000-000000│              │   289      │
│    │      │        │023646 號帳戶內。                         │              │            │
├──┼───┼────┼─────────────────────┼───────┼──────┤
│71  │陳君豪│94.8.4  │被害人陳君豪，於94年11月7日遭彭衡雲兩岸詐 │170萬6920元   │ 1.警十七卷 │
│    │      │  至    │欺集團，以撥打電話方式，佯稱加入香港六和彩│              │   290~292  │
│    │      │94.11.7 │會員等方式詐騙，致使被害人陷於錯誤，將金錢│              │ 2.警十七卷 │
│    │      │        │匯款至嫌疑人楊傑生所有之「中國信託商業銀行│              │   293~299  │
│    │      │        │」000-000000000000號帳戶內。              │              │            │
├──┼───┼────┼─────────────────────┼───────┼──────┤
│72  │戴晢安│94.10.13│被害人戴晢安，於94年10月13日遭彭衡雲兩岸詐│8萬8,000元    │ 1.警十七卷 │
│    │      │        │欺集團，以撥打電話方式，佯稱電話恐嚇等方式│              │   300~301  │
│    │      │        │詐騙，致使被害人陷於錯誤，將金錢匯款至嫌疑│              │ 2.警十七卷 │
│    │      │        │人楊傑生所有之「土地銀行」000-000000000000│              │   302      │
│    │      │        │及「臺新銀行」000-00000000000000號帳戶內。│              │            │
├──┼───┼────┼─────────────────────┼───────┼──────┤
│73  │胡家興│94.11.27│被害人胡家興，於94年11月27日遭彭衡雲兩岸詐│7萬2203元     │1.警十七卷頁│
│    │      │        │欺集團，以網路訊息，佯稱上網聊天及找援交等│              │  304       │
│    │      │        │方式詐騙，致使被害人陷於錯誤，將金錢匯款至│              │2.警十七卷頁│
│    │      │        │嫌疑人劉洋所有之「合作金庫銀行大溪分行」  │              │  305       │
│    │      │        │0000000-0000000000000 號帳戶內。          │              │            │
├──┼───┼────┼─────────────────────┼───────┼──────┤
│74  │陳智忠│94.12.25│被害人陳智忠，於94年12月25日遭彭衡雲兩岸詐│6萬7951元     │ 1.警十七卷 │
│    │      │        │欺集團，以網路訊息，佯稱上網援交等方式詐騙│              │   306      │
│    │      │        │，致使被害人陷於錯誤，將金錢匯款至嫌疑人郭│              │ 2.警十七卷 │
│    │      │        │君強所有之「農民銀行」000-0000000000000號 │              │   308      │
│    │      │        │帳戶內。                                  │              │            │
├──┼───┼────┼─────────────────────┼───────┼──────┤
│75  │舒誠媚│94.11.17│被害人舒誠媚，於94年11月17日遭彭衡雲兩岸詐│2萬1,000元    │1.警十七卷頁│
│    │      │        │欺集團，以嫌疑人顏麗珍所有之0000000000號行│              │  310       │
│    │      │        │動電話撥打及傳簡訊，佯稱申辦信用卡等方式詐│              │2.警十七卷頁│
│    │      │        │騙，致使被害人陷於錯誤，並依其指示將金錢匯│              │  311       │
│    │      │        │款至「中華郵政」000-00000000000000 號帳戶 │              │            │
│    │      │        │內。                                      │              │            │
├──┼───┼────┼─────────────────────┼───────┼──────┤
│76  │趙松喬│94.11.16│被害人趙松喬，於94年11月9 日遭彭衡雲兩岸詐│548萬元       │1.警十七卷頁│
│    │      │        │欺集團，以撥打電話方式，佯稱假冒刑警破獲金│              │  312~315   │
│    │      │        │融案件等方式詐騙，致使被害人陷於錯誤，將金│              │2.警十七卷頁│
│    │      │        │錢匯款至嫌疑人張宏業所有之「中國信託商業銀│              │  316       │
│    │      │        │行」000-000000000000號帳戶內。            │              │            │
├──┼───┼────┼─────────────────────┼───────┼──────┤
│77  │杜華興│94.11.17│被害人杜華興，於94年11月17日遭彭衡雲兩岸詐│2萬9,999元    │1.警十七卷頁│
│    │      │        │欺集團，以撥打電話方式，佯稱雙掛號信未領等│              │  318       │
│    │      │        │方式詐騙，致使被害人陷於錯誤，將金錢匯款至│              │2.警十七卷頁│
│    │      │        │嫌疑人張宏業所有之「臺北富邦商業銀行」012-│              │  319       │
│    │      │        │000000000000號帳戶內。                    │              │            │
├──┼───┼────┼─────────────────────┼───────┼──────┤
│78  │李榮順│94.11.19│被害人李榮順，於94年11月19日遭彭衡雲兩岸詐│2萬9,999元    │1.警十七卷頁│
│    │      │        │欺集團，以撥打電話方式，佯稱重要文件未領取│              │  320       │
│    │      │        │等方式詐騙，致使被害人陷於錯誤，將金錢匯款│              │2.警十七卷頁│
│    │      │        │至嫌疑人張宏業所有之「臺北富邦商業銀行」01│              │  322       │
│    │      │        │2-000000000000號帳戶內。                  │              │            │
├──┼───┼────┼─────────────────────┼───────┼──────┤
│79  │黃武興│94.12.27│被害人黃武興，於94年12月27日遭彭衡雲兩岸詐│2,800元       │1.警十七卷頁│
│    │      │        │欺集團，以刊登報章雜誌方式，佯稱玩具機器人│              │  324       │
│    │      │        │代工公司應徵等方式詐騙，致使被害人陷於錯誤│              │2.警十七卷頁│
│    │      │        │，將金錢匯款至嫌疑人蕭景隆所有之「中華郵政│              │  326       │
│    │      │        │」000-00000000000001號帳戶內。            │              │            │
├──┼───┼────┼─────────────────────┼───────┼──────┤
│80  │嚴沁怡│94.12.26│被害人嚴沁怡，於94年12月26日遭彭衡雲兩岸詐│33萬元        │1.警十七卷頁│
│    │      │   至   │欺集團，以撥打電話方式，佯稱週年慶中獎通知│              │  328       │
│    │      │95.01.03│等方式詐騙，致使被害人陷於錯誤，將金錢匯款│              │2.警十七卷頁│
│    │      │        │至嫌疑人蕭景隆所有之「中華郵政」          │              │  330~333   │
│    │      │        │000-000000 00000001號帳戶內。             │              │            │
├──┼───┼────┼─────────────────────┼───────┼──────┤
│81  │何淨玉│94.09.26│被害人何淨玉，於94年12月26日遭彭衡雲兩岸詐│1萬8,000元    │1.警十七卷頁│
│    │      │        │欺集團，以嫌疑人翁嘉慧所有之00-0000000號固│              │  334       │
│    │      │        │網電話撥打，佯稱週年慶中獎通知等方式詐騙，│              │2.警十七卷頁│
│    │      │        │致使被害人陷於錯誤，並依其指示將金錢匯款至│              │  336       │
│    │      │        │「第一商業銀行桃園分行」0000000-0000000008│              │            │
│    │      │        │3號帳戶內。                               │              │            │
├──┼───┼────┼─────────────────────┼───────┼──────┤
│82  │黃德輝│94.12.13│被害人黃德輝，於94年12月13日遭彭衡雲兩岸詐│8萬2200元     │1.警十七卷頁│
│    │      │94.12.14│欺集團，以撥打電話方式，佯稱鴻運企業公司獎│              │  338       │
│    │      │        │通知等方式詐騙，致使被害人陷於錯誤，將金錢│              │2.警十七卷頁│
│    │      │        │匯款至嫌疑人簡淑娟所有之「中華郵政」700-01│              │  339~340   │
│    │      │        │000000000000號帳戶內。                    │              │            │
├──┼───┼────┼─────────────────────┼───────┼──────┤
│83  │官利真│94.11.11│被害人官利真，於94年11月11日遭彭衡雲兩岸詐│3萬元         │1.警十七卷頁│
│    │      │        │欺集團，以撥打電話方式，佯稱朋友借錢等方式│              │  342       │
│    │      │        │詐騙，致使被害人陷於錯誤，將金錢匯款至嫌疑│              │2.警十七卷頁│
│    │      │        │人張國順所有之「臺中商業銀行」000-00000000│              │  343       │
│    │      │        │1552號帳戶內。                            │              │            │
├──┼───┼────┼─────────────────────┼───────┼──────┤
│84  │楊淑君│94.12.30│被害人楊淑君，於95年1 月3 日遭彭衡雲兩岸詐│5萬800元      │1.警十七卷頁│
│    │      │   至   │欺集團，以刊登報章雜誌，佯稱家庭代工等方式│              │  344~346   │
│    │      │95.01.03│詐騙，致使被害人陷於錯誤，將金錢匯款至嫌疑│              │2.警十七卷頁│
│    │      │        │人蘇瞬福所有之「中華郵政」000-000000000000│              │  347~351   │
│    │      │        │85號帳戶內。                              │              │            │
├──┼───┼────┼─────────────────────┼───────┼──────┤
│85  │何宗霖│95.01.05│被害人何宗霖，於95年1 月5 日遭彭衡雲兩岸詐│3萬4400元     │1.警十七卷頁│
│    │      │95.01.06│欺集團，以刊登報章雜誌，佯稱家庭代工等方式│              │  352~354   │
│    │      │        │詐騙，致使被害人陷於錯誤，將金錢匯款至嫌疑│              │2.警十七卷頁│
│    │      │        │人蘇瞬福所有之「中華郵政」                │              │  355~359   │
│    │      │        │000-00000000000000號帳戶內。              │              │            │
├──┼───┼────┼─────────────────────┼───────┼──────┤
│86  │葉明洧│94.12.23│被害人葉明洧，於94年12月23日遭彭衡雲兩岸詐│43萬1,300元   │1.警十七卷頁│
│    │      │        │欺集團，以撥打電話方式，佯稱轉投資獲利，須│              │  360       │
│    │      │        │先繳稅等方式詐騙，致使被害人陷於錯誤，將金│              │2.警十七卷頁│
│    │      │        │錢匯款至嫌疑人蘇瞬福所有之「中華郵政」700-│              │  362~376   │
│    │      │        │00000000000000號帳戶內。                  │              │            │
├──┼───┼────┼─────────────────────┼───────┼──────┤
│87  │林建文│94.12.15│被害人林建文，於94年12月15日遭彭衡雲兩岸詐│3萬元         │1.警十七卷頁│
│    │      │        │欺集團，以撥打電話方式，佯稱電話恐嚇等方式│              │  378       │
│    │      │        │詐騙，致使被害人陷於錯誤，將金錢匯款至嫌疑│              │2.警十七卷頁│
│    │      │        │人廖慧雙所有之「台北富邦商業銀行」        │              │  379       │
│    │      │        │000-000000000000號帳戶內。                │              │            │
├──┼───┼────┼─────────────────────┼───────┼──────┤
│88  │謝駿銘│94.12.20│被害人謝駿銘，於94年12月20日遭彭衡雲兩岸詐│2萬4345元     │1.警十七卷頁│
│    │      │        │欺集團，以網路訊息方式，佯稱色情援交等方式│              │  380       │
│    │      │        │詐騙，致使被害人陷於錯誤，將金錢匯款至嫌疑│              │2.警十七卷頁│
│    │      │        │人廖慧雙所有之「臺新商業銀行台中分行」8120│              │  383       │
│    │      │        │000-00000000000001號帳戶內。              │              │            │
├──┼───┼────┼─────────────────────┼───────┼──────┤
│89  │陳美玲│94.10.31│被害人陳美玲，於94年10月31日遭彭衡雲兩岸詐│230萬1091元   │1.警十七卷頁│
│    │      │   至   │欺集團，以撥打電話方式，佯稱中獎通知等方式│              │  384       │
│    │      │94.11.24│詐騙，致使被害人陷於錯誤，將金錢匯款至嫌疑│              │2.警十七卷頁│
│    │      │        │人呂榮華所有之「台北國際銀行樹林分行」0510│              │  386~394   │
│    │      │        │000-0000000000000號帳戶內。               │              │            │
├──┼───┼────┼─────────────────────┼───────┼──────┤
│90  │徐瑞珠│94.09.20│被害人徐瑞珠，於94年09月20日遭彭衡雲兩岸詐│16萬300元     │1.警十七卷頁│
│    │      │   至   │欺集團，以刊登報章雜誌方式，佯稱信用貸款等│              │  396       │
│    │      │94.09.27│方式詐騙，致使被害人陷於錯誤，將金錢匯款至│              │2.警十七卷頁│
│    │      │        │嫌疑人邱碧君所有之「合作金庫銀行」000-0000│              │  398~399   │
│    │      │        │000000000號帳戶                           │              │            │
├──┼───┼────┼─────────────────────┼───────┼──────┤
│    │      │        │被害人陳昶成，於95年1 月9 日遭彭衡云兩岸詐│1萬元         │1 、警十七卷│
│91  │陳昶成│95.01.09│欺集團，以撥打電話方式，佯稱友人借錢等方式│              │  頁400     │
│    │      │        │詐騙，致使被害人陷於錯誤，將金錢匯款至嫌疑│              │2、無       │
│    │      │        │人洪淑美所有之「中華郵政」000-000000000000│              │            │
│    │      │        │61號帳戶內。                              │              │            │
├──┼───┼────┼─────────────────────┼───────┼──────┤
│92  │廖明聰│95.01.07│被害人廖明聰，於95年1 月7 日遭彭衡雲兩岸詐│4萬元         │1.警十七卷頁│
│    │      │        │欺集團，以撥打電話方式，佯稱友人借錢等方式│              │  402       │
│    │      │        │詐騙，致使被害人陷於錯誤，將金錢匯款至嫌疑│              │2.警十七卷頁│
│    │      │        │人洪淑美所有之「中華郵政」000-000000000000│              │  404       │
│    │      │        │61號帳戶內。                              │              │            │
├──┼───┼────┼─────────────────────┼───────┼──────┤
│93  │陳綺瑾│95.01.10│被害人陳綺瑾，於95年1 月10日遭彭衡雲兩岸詐│2萬元         │1.警十七卷頁│
│    │      │        │欺集團，以撥打電話方式，佯稱友人借錢等方式│              │  406       │
│    │      │        │詐騙，致使被害人陷於錯誤，將金錢匯款至嫌疑│              │2.警十七卷頁│
│    │      │        │人洪淑美所有之「中華郵政」000-000000000000│              │  407       │
│    │      │        │61號帳戶內。                              │              │            │
├──┼───┼────┼─────────────────────┼───────┼──────┤
│94  │蔡永富│94.12.16│被害人蔡永富，於95年12月16日遭彭衡雲兩岸詐│23萬元        │1.警十七卷頁│
│    │      │   至   │欺集團，以撥打電話方式，佯稱信用貸款等方式│              │  408~410   │
│    │      │95.01.03│詐騙，致使被害人陷於錯誤，將金錢匯款至嫌疑│              │2.警十七卷頁│
│    │      │        │人古嘉豪所有之「新竹商業銀行」000-00000000│              │  411~413   │
│    │      │        │4號帳戶。                                 │              │            │
├──┼───┼────┼─────────────────────┼───────┼──────┤
│95  │謝登科│94.11.18│被害人謝登科，於94年11月18日遭彭衡雲兩岸詐│5萬5,000元    │1.警十七卷頁│
│    │      │94.11.19│欺集團，以網路訊息，佯稱上網援交等方式詐騙│              │  414~415   │
│    │      │        │，致使被害人陷於錯誤，將金錢匯款至嫌疑人于│              │2.警十七卷頁│
│    │      │        │培右所有之「臺新銀行」000-00000000000000號│              │  416~419   │
│    │      │        │帳戶內。                                  │              │            │
├──┼───┼────┼─────────────────────┼───────┼──────┤
│96  │王祥旭│94.11.23│被害人王祥旭，於94年11月23日遭彭衡雲兩岸詐│28,000元      │1.警十七卷頁│
│    │      │        │欺集團，以網路訊息，佯稱上網援交等方式詐騙│              │  420       │
│    │      │        │，致使被害人陷於錯誤，將金錢匯款至嫌疑人于│              │2.警十七卷頁│
│    │      │        │培右所有之「中國信託銀行」000-000000000000│              │  422       │
│    │      │        │14號帳戶內。                              │              │            │
├──┼───┼────┼─────────────────────┼───────┼──────┤
│97  │林明正│94.11.17│被害人林明正，於94年11月17日遭彭衡雲兩岸詐│112萬1545元   │1.警十七卷頁│
│    │      │   至   │欺集團，以撥打電話方式，佯稱金控中心自稱何│              │  423~425   │
│    │      │94.11.30│襄理帳號外洩等方式詐騙，致使被害人陷於錯誤│              │2.無        │
│    │      │        │，將金錢匯款至嫌疑人于培右所有之「臺新銀行│              │            │
│    │      │        │」000-00000000000000號帳戶內。            │              │            │
├──┼───┼────┼─────────────────────┼───────┼──────┤
│98  │王舜郁│94.11.29│被害人吳舜郁，於94年11月29日遭彭衡雲兩岸詐│1萬6,800元    │1.警十七卷頁│
│    │      │        │欺集團，以網路訊息，佯稱其欺負該女子、要求│              │  426       │
│    │      │        │匯款新台幣168 萬擺平、如不匯款，將對其家人│              │2.警十七卷頁│
│    │      │        │不利等方式詐騙，致使被害人陷於錯誤，將金錢│              │  428       │
│    │      │        │匯款至嫌疑人張慧佳所有之「台新國際商業行板│              │            │
│    │      │        │南分行」0000000-00000000036816號帳戶內。  │              │            │
├──┼───┼────┼─────────────────────┼───────┼──────┤
│99  │江明鴻│94.12.12│被害人江明源，於94年12月12日遭彭衡雲兩岸詐│5萬元         │1.警十七卷頁│
│    │      │        │欺集團，以嫌疑人李岱蓉所有之0000000000行動│              │  430       │
│    │      │        │電話撥打，佯稱不匯款要對親人不利等方式詐騙│              │2.警十七卷頁│
│    │      │        │，致使被害人心身畏懼，依其指示將金錢匯款至│              │  431       │
│    │      │        │「遠東國際商業銀行」行0000000-00000000049 │              │            │
│    │      │        │號帳戶內。                                │              │            │
├──┼───┼────┼─────────────────────┼───────┼──────┤
│100 │楊宗平│94.09.03│被害人楊宗平，於94年09月03日遭彭衡雲兩岸詐│122萬2017元   │1.警十七卷頁│
│    │      │   至   │欺集團，以網路訊息，佯稱網路聊天及援交等方│              │  432~434   │
│    │      │94.09.30│式詐騙，致使被害人陷於錯誤，將金錢匯款至嫌│              │2.警十七卷頁│
│    │      │        │疑人秦道景所有之「臺新國際商業銀行南京東路│              │  435~438   │
│    │      │        │分行」000-00000000000000號帳戶內。        │              │            │
├──┼───┼────┼─────────────────────┼───────┼──────┤
│101 │黃煇茹│94.12.29│被害人黃煇如，於94年12月29日遭彭衡雲兩岸詐│9,800元       │1.警十七卷頁│
│    │      │        │欺集團，以撥打電話方式，佯稱金弘國際公司中│              │  440       │
│    │      │        │獎通知等方式詐騙，致使被害人陷於錯誤，將金│              │2.警十七卷頁│
│    │      │        │錢匯款至嫌疑人陳祥福所有之「臺灣銀行」004-│              │  441       │
│    │      │        │00000000000000號帳戶內。                  │              │            │
├──┼───┼────┼─────────────────────┼───────┼──────┤
│102 │曾文柏│94.11.15│被害人黃煇如，於94年11月18日遭彭衡雲兩岸詐│4萬8,000元    │1.警十七卷頁│
│    │      │        │欺集團，以撥打電話方式，佯稱電腦當機需錢處│              │  444       │
│    │      │        │理等方式詐騙，致使被害人陷於錯誤，將金錢匯│              │2.警十七卷頁│
│    │      │        │款至嫌疑人詹琇瑜所有之「第一銀行」000-0000│              │  445       │
│    │      │        │0000000號帳戶內。                         │              │            │
├──┼───┼────┼─────────────────────┼───────┼──────┤
│103 │戴浚合│95.02.21│被害人戴浚合，於95年2 月21日遭彭衡雲兩岸詐│25萬4000元    │1.警十七卷頁│
│    │      │        │欺集團，以撥打電話方式，佯稱香港彩券中獎通│              │  446       │
│    │      │        │知等方式詐騙，致使被害人陷於錯誤，將金錢匯│              │2.警十七卷頁│
│    │      │        │款至嫌疑人詹琇瑜所有之「中華郵政」000-0000│              │  448       │
│    │      │        │000000000號帳戶內。                       │              │            │
├──┼───┼────┼─────────────────────┼───────┼──────┤
│104 │洪乾誌│95.01.05│被害人洪乾誌，於95年01月05日遭彭衡雲兩岸詐│96萬6000元    │1.警十七卷頁│
│    │      │   至   │欺集團，以網路訊息，佯稱上網援交等方式詐騙│              │  450       │
│    │      │95.02.14│，致使被害人陷於錯誤，將金錢匯款至嫌疑人詹│              │2.無        │
│    │      │        │琇瑜所有之「臺新銀行桃園分行」0000000-0000│              │            │
│    │      │        │0000000000號帳戶內。                      │              │            │
├──┼───┼────┼─────────────────────┼───────┼──────┤
│105 │許項然│95.01.10│被害人許項然，於95年1 月10日遭彭衡雲兩岸詐│4萬5983元     │1.警十七卷頁│
│    │      │        │欺集團，以網路訊息，佯稱網路聊天交友等方式│              │  452~454   │
│    │      │        │詐騙，致使被害人陷於錯誤，將金錢匯款至嫌疑│              │2.警十七卷頁│
│    │      │        │人詹琇瑜所有之「中國信託銀行桃園分行」8220│              │  455       │
│    │      │        │000-000000000000號帳戶內。                │              │            │
├──┼───┼────┼─────────────────────┼───────┼──────┤
│106 │吳孟霏│94.12.16│被害人吳孟霖，於94年12月16日遭彭衡雲兩岸詐│2萬5,000元    │1.警十七卷頁│
│    │      │        │欺集團，以撥打電話方式，佯稱友人借錢等方式│              │  456       │
│    │      │        │詐騙，致使被害人陷於錯誤，將金錢匯款至嫌疑│              │2.警十七卷頁│
│    │      │        │人蔡永昌所有之「彰化銀行」0000000000000000│              │  458       │
│    │      │        │0號帳戶內。                               │              │            │
├──┼───┼────┼─────────────────────┼───────┼──────┤
│107 │陳林淑│94.12.14│被害人陳林淑鎮，於94年12月14日遭彭衡雲兩岸│3萬元         │1.警十七卷頁│
│    │鎮    │        │詐欺集團，以撥打電話方式，佯稱友人借錢等方│              │  460       │
│    │      │        │式詐騙，致使被害人陷於錯誤，將金錢匯款至嫌│              │2.警十七卷頁│
│    │      │        │疑人蔡永昌所有之「玉山銀行」000-0000000000│              │  462       │
│    │      │        │963號帳戶內。                             │              │            │
├──┼───┼────┼─────────────────────┼───────┼──────┤
│108 │古雲浩│94.12.29│被害人古雲浩，於94年12月29日遭彭衡雲兩岸詐│10萬元        │1.警十七卷頁│
│    │      │        │欺集團，以撥打電話方式，佯稱友人借錢等方式│              │  464       │
│    │      │        │詐騙，致使被害人陷於錯誤，將金錢匯款至嫌疑│              │2.警十七卷頁│
│    │      │        │人陳翠霞所有之「彰化銀行」                │              │  465       │
│    │      │        │000-00000000000000號帳戶內。              │              │            │
├──┼───┼────┼─────────────────────┼───────┼──────┤
│109 │林雅慧│94.12.29│被害人林雅慧，於94年12月29日遭彭衡雲兩岸詐│2萬元         │1.警十七卷頁│
│    │      │        │欺集團，以撥打電話方式，佯稱友人借錢等方式│              │  466       │
│    │      │        │詐騙，致使被害人陷於錯誤，將金錢匯款至嫌疑│              │2.警十七卷頁│
│    │      │        │人陳翠霞所有之「彰化銀行」000-000000000000│              │  468       │
│    │      │        │00號帳戶內。                              │              │            │
├──┼───┼────┼─────────────────────┼───────┼──────┤
│110 │吳昇憲│94.12.14│被害人吳昇憲，於94年12月14日遭彭衡雲兩岸詐│8,000元       │1.警十七卷頁│
│    │      │        │欺集團，以嫌疑人許家心所有之0000000000行動│              │  470       │
│    │      │        │電話撥打及網路訊息，佯稱網路購買天堂遊戲寶│              │2.警十七卷頁│
│    │      │        │物等方式詐騙，致使被害人陷於錯誤，依其指示│              │  471       │
│    │      │        │將金錢匯款至「臺新商業銀行」000-0000000000│              │            │
│    │      │        │7900號帳戶內。                            │              │            │
├──┼───┼────┼─────────────────────┼───────┼──────┤
│111 │余還鍚│94.10.15│被害人余還鍚，於94年10月15日遭彭衡雲兩岸詐│6萬2,100元    │1.警十七卷頁│
│    │      │        │欺集團，以嫌疑人劉家榕所有之0000000000行動│              │  472~474   │
│    │      │        │電話撥打，佯稱銀行人員核對資料等方式詐騙，│              │2.警十七卷頁│
│    │      │        │致使被害人陷於錯誤，依其指示將金錢匯款至「│              │  476       │
│    │      │        │臺北富邦商業銀行」000-000000000000號帳戶內│              │            │
│    │      │        │。                                        │              │            │
├──┼───┼────┼─────────────────────┼───────┼──────┤
│112 │陳惠貞│94.11.11│被害人陳惠貞，於94年11月11日遭彭衡雲兩岸詐│4萬2,000元    │1.警十七卷頁│
│    │      │        │欺集團，以0000000000行動電話撥打，佯稱週年│              │  478       │
│    │      │        │慶中獎通知等方式詐騙，致使被害人陷於錯誤，│              │2.警十七卷頁│
│    │      │        │依其指示將金錢匯款至「第一商業銀行」007-00│              │  480       │
│    │      │        │000000000000號帳戶內。                    │              │            │
├──┼───┼────┼─────────────────────┼───────┼──────┤
│113 │陸一華│94.11.14│被害人陸一華，於94年11月11日遭彭衡雲兩岸詐│3萬元         │1.警十七卷頁│
│    │      │        │欺集團，以嫌疑人大名科技公司所有之00000000│              │  482       │
│    │      │        │46行動電話撥打，佯稱週年慶中獎通知等方式詐│              │2.警十七卷頁│
│    │      │        │騙，致使被害人陷於錯誤，依其指示將金錢匯款│              │  484       │
│    │      │        │至「臺北富邦銀行新莊分行」0000000-00000000│              │            │
│    │      │        │6816號帳戶內。                            │              │            │
├──┼───┼────┼─────────────────────┼───────┼──────┤
│114 │蔡昇昌│94.12.06│被害人蔡昇昌，於94年12月6 日遭彭衡雲兩岸詐│2,000元       │1.警十七卷頁│
│    │      │        │欺集團，以0000000000行動電話撥打及網路訊息│              │  486       │
│    │      │        │，佯稱網路援交等方式詐騙，致使被害人陷於錯│              │2.警十七卷頁│
│    │      │        │誤，依其指示將金錢匯款至「臺北富邦銀行」01│              │  487       │
│    │      │        │0-000000000000號帳戶內。                  │              │            │
├──┼───┼────┼─────────────────────┼───────┼──────┤
│115 │陳麗君│94.11.11│被害人陳麗君，於94年11月11日遭彭衡雲兩岸詐│5萬9,000元    │1.警十七卷頁│
│    │      │        │欺集團，以0000000000行動電話撥打，佯稱友人│              │  490       │
│    │      │        │借錢等方式詐騙，致使被害人陷於錯誤，依其指│              │2.警十七卷頁│
│    │      │        │示將金錢匯款至「臺中商行」000-000000000000│              │  491       │
│    │      │        │及「中國信託」000-000000000000號帳戶內。  │              │            │
├──┼───┼────┼─────────────────────┼───────┼──────┤
│116 │柯冠宇│94.11.18│被害人柯冠宇，於94年11月18日遭彭衡雲兩岸詐│1萬8,000元    │1.警十七卷頁│
│    │      │        │欺集團，以0000000000行動電話撥打，佯稱網路│              │  492       │
│    │      │        │聊天、援交等方式詐騙，致使被害人陷於錯誤，│              │2.警十七卷頁│
│    │      │        │依其指示將金錢匯款至「中國信託銀行」822021│              │  494       │
│    │      │        │0-000000000000號帳戶內。                  │              │            │
├──┼───┼────┼─────────────────────┼───────┼──────┤
│117 │何紹東│94.11.27│被害人何紹東，於94年11月27日遭彭衡雲兩岸詐│8萬3,000元    │1.警十七卷頁│
│    │      │        │欺集團，以0000000000行動電話撥打，佯稱泛華│              │  496       │
│    │      │        │公司中獎通知等方式詐騙，致使被害人陷於錯誤│              │2.警十七卷頁│
│    │      │        │，依其指示將金錢匯款至「寶華銀行」000-0000│              │  497       │
│    │      │        │00000000號帳戶內。                        │              │            │
├──┼───┼────┼─────────────────────┼───────┼──────┤
│118 │蔡隆吉│94.11.29│被害人蔡隆吉，於94年11月29日遭彭衡雲兩岸詐│              │1.警十七卷頁│
│    │      │        │欺集團，以0000000000行動電話撥打，佯稱投顧│              │  498       │
│    │      │        │公司中獎通知等方式詐騙，但未受騙。        │              │2.警十七卷頁│
│    │      │        │                                          │              │  500       │
│    │      │        │                                          │              │            │
├──┼───┼────┼─────────────────────┼───────┼──────┤
│119 │磨月俐│95.01.19│被害人蔡隆吉，於95年1 月19日遭彭衡雲兩岸詐│84萬元        │1.警十七卷頁│
│    │      │        │欺集團，以0000000000行動電話撥打，佯稱信用│              │  502       │
│    │      │        │卡遭盜刷等方式詐騙，致使被害人陷於錯誤，依│              │2.警十七卷頁│
│    │      │        │其指示將金錢匯款至「中華郵政」000-00000000│              │  503~504   │
│    │      │        │488018號帳戶內。                          │              │            │
├──┼───┼────┼─────────────────────┼───────┼──────┤
│120 │邱翠紅│94.11.21│被害人邱翠紅，於94年11月21日遭彭衡雲兩岸詐│3萬元         │1.警十七卷頁│
│    │      │        │欺集團，以0000000000行動電話撥打，佯稱友人│              │  506       │
│    │      │        │借錢等方式詐騙，致使被害人陷於錯誤，依其指│              │2.警十七卷頁│
│    │      │        │示將金錢匯款至「土地銀行」000-000000000000│              │  507       │
│    │      │        │99號帳戶內。                              │              │            │
├──┼───┼────┼─────────────────────┼───────┼──────┤
│121 │黃國仁│95.01.03│被害人蔡隆吉，於95年1 月3 日遭彭衡雲兩岸詐│              │1.警十七卷頁│
│    │      │        │欺集團，以0000000000行動電話撥打，佯稱友人│              │  508       │
│    │      │        │詐欺等方式詐騙，但未受騙。                │              │2.警十七卷頁│
│    │      │        │                                          │              │  510       │
│    │      │        │                                          │              │            │
├──┼───┼────┼─────────────────────┼───────┼──────┤
│122 │何金鳳│94.12.09│被害人何金鳳，於94年12月9 日遭彭衡雲兩岸詐│3萬元         │1.警十七卷頁│
│    │      │        │欺集團，以大名科技公司所有之00000000 00 行│              │  511~512   │
│    │      │        │動電話撥打，佯稱友人詐欺等方式詐騙，致使被│              │2.警十七卷頁│
│    │      │        │害人陷於錯誤，依其指示將金錢匯款至「土地銀│              │  513       │
│    │      │        │行」000-000000000000號帳戶內。            │              │            │
├──┼───┼────┼─────────────────────┼───────┼──────┤
│123 │鄭素真│94.12.12│被害人鄭素真，於94年12月12日遭彭衡雲兩岸詐│18萬3,000元   │1.警十七卷頁│
│    │      │        │欺集團，以0000000000行動電話撥打，佯稱香港│              │  514~516   │
│    │      │        │彩券局中獎通知等方式詐騙，致使被害人陷於錯│              │2.警十七卷頁│
│    │      │        │誤，依其指示將金錢匯款至「中華郵政」700-21│              │  518~519   │
│    │      │        │00000000000 號帳戶內。                    │              │            │
├──┼───┼────┼─────────────────────┼───────┼──────┤
│124 │呂鴻偉│94.12.01│被害人呂鴻偉，於94年12月1 日遭彭衡雲兩岸詐│2,000元       │1.警十七卷頁│
│    │      │        │欺集團，以0000000000行動電話撥打，佯稱翔香│              │  522~523   │
│    │      │        │港玩具家庭代工等方式詐騙，致使被害人陷於錯│              │2.警十七卷頁│
│    │      │        │誤，依其指示將金錢匯款至「農民銀行」002-46│              │  524       │
│    │      │        │000000000 號帳戶內。                      │              │            │
├──┼───┼────┼─────────────────────┼───────┼──────┤
│125 │許曉伶│94.11.23│被害人許曉伶，於94年11月23日遭彭衡雲兩岸詐│10萬3,000元   │1.警十七卷頁│
│    │      │94.12.02│欺集團，以0000000000行動電話撥打，佯稱週年│              │  526~528   │
│    │      │        │慶中獎通知等方式詐騙，致使被害人陷於錯誤，│              │2.警十七卷頁│
│    │      │        │依其指示將金錢分別匯款至「中華郵政」700-01│              │  529~531   │
│    │      │        │000000000000、000-00000000000001號及「玉山│              │            │
│    │      │        │銀行」000-00000000000004等帳戶內。        │              │            │
├──┼───┼────┼─────────────────────┼───────┼──────┤
│126 │程協仁│94.10.21│被害人程協仁，於94年10月21日遭彭衡雲兩岸詐│5萬1,000元    │1.警十七卷頁│
│    │      │94.10.22│欺集團，以嫌疑人蔡環旭所有之0000000000行動│              │  532~534   │
│    │      │94.10.23│電話撥打及網路訊息，佯稱網路拍賣、購物等方│              │2.警十七卷頁│
│    │      │        │式詐騙，致使被害人陷於錯誤，依其指示將金錢│              │  535~538   │
│    │      │        │分別匯款至「合庫銀行」000-0000000000000 號│              │            │
│    │      │        │及「上海銀行」000-00000000000004帳戶內。  │              │            │
├──┼───┼────┼─────────────────────┼───────┼──────┤
│127 │朱秀芳│94.12.06│被害人朱秀芳，於94年12月6 日遭彭衡雲兩岸詐│18萬9,000元   │1.警十七卷頁│
│    │      │        │欺集團，以嫌疑人謝嘉龍所有之0000000000行動│              │  540       │
│    │      │        │電話撥打及收到存證信函，佯稱信用卡未繳等方│              │2.警十七卷頁│
│    │      │        │式詐騙，致使被害人陷於錯誤，依其指示將金錢│              │  541~542   │
│    │      │        │匯款至「新竹商銀」000-00000000000 帳戶內。│              │            │
├──┼───┼────┼─────────────────────┼───────┼──────┤
│128 │薛淵鐘│94.11.29│被害人薛淵鐘，於94年11月29日遭彭衡雲兩岸詐│3萬9,979元    │1.警十七卷頁│
│    │      │94.11.30│欺集團，以撥打電話方式及網路訊息，佯稱網路│              │  544~545   │
│    │      │        │上網販買天幣等方式詐騙，致使被害人陷於錯誤│              │2.警十七卷頁│
│    │      │        │，將金錢匯款至嫌疑人李閿所有之「安泰銀行」│              │  546~547   │
│    │      │        │000-00000000000000 號帳戶內。             │              │            │
├──┼───┼────┼─────────────────────┼───────┼──────┤
│129 │范玉琴│94.10.27│被害人范玉琴，於94年10月27日遭彭衡雲兩岸詐│100萬元       │1.警十七卷頁│
│    │      │        │欺集團，以撥打電話方式，佯稱士林分局張文凱│              │  548       │
│    │      │        │等方式詐騙，致使被害人陷於錯誤，將金錢匯款│              │2.警十七卷頁│
│    │      │        │至嫌疑人許進吉所有之「中華郵政」          │              │  550       │
│    │      │        │000-00000000000004帳戶內。                │              │            │
├──┼───┼────┼─────────────────────┼───────┼──────┤
│130 │楊雅雯│94.10.27│被害人楊雅雯，於94年10月27日遭彭衡雲兩岸詐│18萬元        │1.警十七卷頁│
│    │      │        │欺集團，以撥打電話方式，佯稱積欠中華電信電│              │  552       │
│    │      │        │話費等方式詐騙，致使被害人陷於錯誤，將金錢│              │2.警十七卷頁│
│    │      │        │匯款至嫌疑人許進吉所有之「臺中商銀」053-04│              │  553       │
│    │      │        │0000000000號帳戶內。                      │              │            │
├──┼───┼────┼─────────────────────┼───────┼──────┤
│131 │李忠耿│95.02.18│被害人李忠耿，於95年2 月18日遭彭衡雲兩岸詐│8萬2227元     │1.警十七卷頁│
│    │      │        │欺集團，以撥打電話方式及簡訊通知，佯稱手機│              │  554~555   │
│    │      │        │簡訊詐騙等方式詐騙，致使被害人陷於錯誤，將│              │2.警十七卷頁│
│    │      │        │金錢匯款至嫌疑人劉純鑌所有之「臺北富邦銀行│              │  556       │
│    │      │        │」中壢分行0000000-000000000735號帳戶內。  │              │            │
├──┼───┼────┼─────────────────────┼───────┼──────┤
│132 │陳國顯│94.09.13│被害人陳國顯，於94年9 月13日遭彭衡雲兩岸詐│214萬9,000元  │1.警十七卷頁│
│    │      │        │欺集團，以嫌疑人李孝正所有之0000000000行動│              │  558       │
│    │      │        │電話撥打，佯稱臺新銀行信用逾期未繳等方式詐│              │2.警十七卷頁│
│    │      │        │騙，致使被害人陷於錯誤，依其指示將金錢分別│              │  559       │
│    │      │        │匯款至「中華郵政」000-00000000000002號及70│              │            │
│    │      │        │0-00000000000000等帳戶內。                │              │            │
├──┼───┼────┼─────────────────────┼───────┼──────┤
│133 │柯朝騰│94.09.12│被害人柯朝騰，於94年9 月12日遭彭衡雲兩岸詐│8,750元       │1.警十七卷頁│
│    │      │        │欺集團，以撥打電話方式及網路訊息，佯稱YAHO│              │  560       │
│    │      │        │O 網站購買照相機等方式詐騙，致使被害人陷於│              │2.警十七卷頁│
│    │      │        │錯誤，將金錢匯款至嫌疑人李孝正所有之「日盛│              │  562       │
│    │      │        │銀行」000-00000000000000號帳戶內          │              │            │
├──┼───┼────┼─────────────────────┼───────┼──────┤
│134 │陳瓊惠│94.09.12│被害人陳瓊惠，於94年9 月12日遭彭衡雲兩岸詐│26萬7,017元   │1.警十七卷頁│
│    │      │        │欺集團，以嫌疑人李孝正所有之0000000000行動│              │  564       │
│    │      │        │電話撥打，佯稱臺新銀行刷卡確認等方式詐騙，│              │2.警十七卷頁│
│    │      │        │致使被害人陷於錯誤，依其指示將金錢匯款至「│              │  567~568   │
│    │      │        │中華郵政」000-00000000000003號帳戶內。    │              │            │
├──┼───┼────┼─────────────────────┼───────┼──────┤
│135 │李靜怡│94.09.12│被害人李靜怡，於94年9 月12日遭彭衡雲兩岸詐│9,451元       │1.警十七卷頁│
│    │      │        │欺集團，以撥打電話方式及網路訊息，佯稱上網│              │  570       │
│    │      │        │購買照相機等方式詐騙，致使被害人陷於錯誤，│              │2.警十七卷頁│
│    │      │        │將金錢匯款至嫌疑人李孝正所有之「日盛銀行」│              │  571~572   │
│    │      │        │000-00000000000000號帳戶內。              │              │            │
├──┼───┼────┼─────────────────────┼───────┼──────┤
│136 │毛虹  │94.09.13│被害人毛虹，於94年9 月13日遭彭衡雲兩岸詐欺│193萬6,000元  │1.警十七卷頁│
│    │      │        │集團，以嫌疑人李孝正所有之0000000000行動電│              │  574       │
│    │      │        │話撥打，佯稱中國信託信用卡遭盜刷等方式詐騙│              │2.無        │
│    │      │        │，致使被害人陷於錯誤，依其指示將金錢分別匯│              │            │
│    │      │        │款至「中華郵政」000-00000000000004、700-00│              │            │
│    │      │        │000000000000、000-00000000000001等帳戶內。│              │            │
├──┼───┼────┼─────────────────────┼───────┼──────┤
│137 │謝素蘋│94.09.12│被害人謝素蘋，於94年9 月12日遭彭衡雲兩岸詐│92萬1,017元   │1.警十七卷頁│
│    │      │        │欺集團，以嫌疑人李孝正所有之0000000000行動│              │  578       │
│    │      │        │電話撥打，佯稱電話通知等方式詐騙，致使被害│              │2.警十七卷頁│
│    │      │        │人陷於錯誤，依其指示將金錢匯款至「中華郵政│              │  580~581   │
│    │      │        │」000-00000000000001帳戶內。              │              │            │
├──┼───┼────┼─────────────────────┼───────┼──────┤
│138 │李明德│94.09.12│被害人李明德，於94年9 月12日遭彭衡雲兩岸詐│122萬1,575元  │1.警十七卷頁│
│    │      │        │欺集團，以嫌疑人李孝正所有之0000000000行動│              │  582       │
│    │      │        │電話撥打，佯稱中國信託服務人員銀行借款及信│              │2.警十七卷頁│
│    │      │        │用卡未繳等方式詐騙，致使被害人陷於錯誤，依│              │  584       │
│    │      │        │其指示將金錢匯款至「中華郵政」000-00000000│              │            │
│    │      │        │037039帳戶內。                            │              │            │
├──┼───┼────┼─────────────────────┼───────┼──────┤
│139 │馬文萱│94.09.12│被害人馬文萱，於94年9 月12日遭彭衡雲兩岸詐│9,350元       │1.警十七卷頁│
│    │      │        │欺集團，以撥打電話方式及網路訊息，佯稱網路│              │  586       │
│    │      │        │購買NIKON COOLPIX-S2等方式詐騙，致使被害人│              │2.警十七卷頁│
│    │      │        │陷於錯誤，將金錢匯款至嫌疑人李孝正所有之「│              │  587       │
│    │      │        │日盛銀行」000-00000000000000號帳戶內。    │              │            │
├──┼───┼────┼─────────────────────┼───────┼──────┤
│140 │邱桂鈺│94.11.10│被害人邱桂鈺，於94年11月10日遭彭衡雲兩岸詐│8萬1,000元    │1.警十七卷頁│
│    │      │        │欺集團，以嫌疑人李孝正所有之0000000000行動│              │  588       │
│    │      │        │電話撥打，佯稱中國信託信用卡帳單未繳等方式│              │2.無        │
│    │      │        │詐騙，致使被害人陷於錯誤，依其指示將金錢匯│              │            │
│    │      │        │款至「中華郵政」000-00000000000001帳戶內。│              │            │
├──┼───┼────┼─────────────────────┼───────┼──────┤
│141 │楊翠容│94.11.11│被害人楊翠容，於94年11月11日遭彭衡雲兩岸詐│10萬7,000元   │1.警十七卷頁│
│    │      │        │欺集團，以嫌疑人李孝正所有之0000000000行動│              │  592~594   │
│    │      │        │電話撥打，佯稱中國信託銀行信用卡帳單未繳等│              │2.警十七卷頁│
│    │      │        │方式詐騙，致使被害人陷於錯誤，依其指示將金│              │  595       │
│    │      │        │錢匯款至「新竹商銀」000-00000000000 帳戶內│              │            │
├──┼───┼────┼─────────────────────┼───────┼──────┤
│142 │蔡佩蓉│94.09.12│被害人蔡佩蓉，於94年9 月12日遭彭衡雲兩岸詐│8,951元       │1.警十七卷頁│
│    │      │        │欺集團，以撥打電話方式及網路訊息，佯稱網路│              │  597~599   │
│    │      │        │拍賣、購物等方式詐騙，致使被害人陷於錯誤，│              │2.警十七卷頁│
│    │      │        │將金錢匯款至嫌疑人李孝正所有之「日盛銀行」│              │  600       │
│    │      │        │000-00000000000000號帳戶內。              │              │            │
├──┼───┼────┼─────────────────────┼───────┼──────┤
│143 │余佩倫│94.11.10│被害人余佩倫，於94年11月10日遭彭衡雲兩岸詐│11萬4,000元   │1.警十七卷頁│
│    │      │        │欺集團，以嫌疑人李孝正所有之0000000000行動│              │  603       │
│    │      │        │電話撥打，佯稱信用卡帳單未繳等方式詐騙，致│              │2.無        │
│    │      │        │使被害人陷於錯誤，依其指示將金錢匯款至「中│              │            │
│    │      │        │華郵政」000-00000000000009帳戶內。        │              │            │
├──┼───┼────┼─────────────────────┼───────┼──────┤
│144 │林亮吟│94.10.14│被害人林亮吟，於94年10月14日遭彭衡雲兩岸詐│146萬6,800元  │1.警十七卷頁│
│    │      │        │欺集團，以撥打電話方式，佯稱信用卡未繳、假│              │  606       │
│    │      │        │冒刑事局人員等方式詐騙，致使被害人陷於錯誤│              │2.警十七卷頁│
│    │      │        │，將金錢匯款至嫌疑人詹朝富所有之「中華郵政│              │  608~610   │
│    │      │        │」000-00000000000005號帳戶內。            │              │            │
├──┼───┼────┼─────────────────────┼───────┼──────┤
│145 │蘇貝綺│95.06.15│被害人蘇貝綺，於95年06月15日遭彭衡雲兩岸詐│3萬9,955元    │1.警十七卷頁│
│    │      │        │欺集團，以撥打電話方式及網路訊息，佯稱雅虎│              │  612       │
│    │      │        │網路拍賣、購物等方式詐騙，致使被害人陷於錯│              │2.警十七卷頁│
│    │      │        │誤，將金錢匯款至嫌疑人施宏明所有之「新竹商│              │  614       │
│    │      │        │業銀行」000-0000000000000083號帳戶內。    │              │            │
├──┼───┼────┼─────────────────────┼───────┼──────┤
│146 │鍾元文│95.02.20│被害人鍾元文，於95年02月20日、95年02月21日│22萬4000元    │1.警十七卷頁│
│    │      │95.02.21│及95年02月22日遭彭衡雲兩岸詐欺集團，以撥打│              │  618       │
│    │      │95.02.22│電話方式，佯稱香港賽馬協會中獎90萬需給付律│              │2.警十七卷頁│
│    │      │        │師費及保證金等方式詐騙，致使被害人陷於錯誤│              │  620~623   │
│    │      │        │，將金錢匯款至嫌疑人詹琇瑜所有之「中華郵政│              │            │
│    │      │        │」000-0000000000000 號帳戶內。            │              │            │
├──┼───┼────┼─────────────────────┼───────┼──────┤
│147 │陳秋娥│95.01.13│被害人陳秋娥，於95年01月19日遭彭衡雲兩岸詐│89萬4464元    │1.警十七卷頁│
│    │      │        │欺集團，以撥打電話方式，佯稱台北地檢署偵辦│              │  624~626   │
│    │      │        │詐欺案等方式詐騙，致使被害人陷於錯誤，將金│              │2.警十七卷頁│
│    │      │        │錢匯款至嫌疑人李佩芳所有之「華僑銀行」010-│              │  627~628   │
│    │      │        │0000000000000號帳戶內。                   │              │            │
├──┼───┼────┼─────────────────────┼───────┼──────┤
│148 │吳敏君│94.12.20│被害人吳敏君，於94年12月20日及94年12月21日│20萬5,000元   │1.警十七卷頁│
│    │      │94.12.21│遭彭衡雲兩岸詐欺集團，以撥打電話方式及網路│              │  630       │
│    │      │        │訊息，佯稱代辦銀行貸款需先支付徵信調查費等│              │2.警十七卷頁│
│    │      │        │方式詐騙，致使被害人陷於錯誤，將金錢匯款至│              │  632~937   │
│    │      │        │嫌疑人陳元駿所有之「中華郵政」000-00000000│              │            │
│    │      │        │88541號帳戶內。                           │              │            │
├──┼───┼────┼─────────────────────┼───────┼──────┤
│149 │施佳伶│94.12.16│被害人施佳伶，於94年12月16日遭彭衡雲兩岸詐│26萬6000元    │1.警十七卷頁│
│    │      │        │欺集團，以撥打電話方式及網路訊息，佯稱國泰│              │  638~640   │
│    │      │        │世華銀行行員以惠案貸款名義等方式詐騙，致使│              │2.警十七卷頁│
│    │      │        │被害人陷於錯誤，將金錢匯款至嫌疑人陳元駿所│              │  641~647   │
│    │      │        │有之「中華郵政」000-0000000088541 號帳戶內│              │            │
│    │      │        │。                                        │              │            │
├──┼───┼────┼─────────────────────┼───────┼──────┤
│150 │林慶│95.01.10│被害人林慶，於95年01月13日遭彭衡雲兩岸詐│16萬8,000元   │1.警十七卷頁│
│    │      │95.01.12│欺集團，以嫌疑人尤來發所有之0000000000行動│              │  648~650   │
│    │      │        │電話撥打，佯稱確認身分並恐嚇不付錢將對家人│              │2.警十七卷頁│
│    │      │        │不利等方式詐騙，致使被害人陷於錯誤，依其指│              │  651~652   │
│    │      │        │示將金錢分別匯款至「台新銀行」000-00000000│              │            │
│    │      │        │033569、00000000000000號帳戶內。          │              │            │
├──┼───┼────┼─────────────────────┼───────┼──────┤
│151 │吳淑瓊│94.12.29│被害人吳淑瓊，於94年12月29日遭彭衡雲兩岸詐│2萬10元       │1.警十七卷頁│
│    │      │        │欺集團，以撥打電話方式，佯稱假冒刑警破獲金│              │  654       │
│    │      │        │融案件等方式詐騙，致使被害人陷於錯誤，將金│              │2.警十七卷頁│
│    │      │        │錢匯款至嫌疑人尤來發所有之「世華銀行」013-│              │  655       │
│    │      │        │00000000000000號帳戶內。                  │              │            │
├──┼───┼────┼─────────────────────┼───────┼──────┤
│152 │林茂村│94.12.09│被害人林茂村，於94年12月09日遭彭衡雲兩岸詐│3萬元         │1.警十七卷頁│
│    │      │        │欺集團，以撥打電話方式，佯稱以前的朋友、稱│              │  656       │
│    │      │        │手頭不方便要借錢等方式詐騙，致使被害人陷於│              │2.警十七卷頁│
│    │      │        │錯誤，將金錢匯款至嫌疑人郭君強所有之「第一│              │  658       │
│    │      │        │銀行」000-00000000000號帳戶內。           │              │            │
├──┼───┼────┼─────────────────────┼───────┼──────┤
│153 │邱樂啟│94.09.30│被害人邱樂啟，於94年09月30日及94年10月3 日│6萬5,000元    │1.警十七卷頁│
│    │      │94.10.03│遭彭衡雲兩岸詐欺集團，以刊登報章雜誌及撥打│              │  660       │
│    │      │        │電話方式，佯稱代辦貸款等方式詐騙，致使被害│              │2.警十七卷頁│
│    │      │        │人陷於錯誤，將金錢匯款至嫌疑人林川煌所有之│              │  662~667   │
│    │      │        │「中華郵政」000-00000000000007號帳戶內。  │              │            │
├──┼───┼────┼─────────────────────┼───────┼──────┤
│154 │林建成│94.12.23│被害人林建成，於94年12月23日、12月26日、12│16萬8,000元   │1.警十七卷頁│
│    │      │94.12.26│月28日遭彭衡雲兩岸詐欺集團，以嫌疑人張友騰│              │  668~671   │
│    │      │94.12.28│所有之0000000000行動電話撥打及網路訊息，佯│              │2.警十七卷頁│
│    │      │        │稱網路援交等方式詐騙，致使被害人陷於錯誤，│              │  672~673   │
│    │      │        │將金錢匯款至嫌疑人張友騰所有之「中國信託」│              │            │
│    │      │        │000-00000000000帳戶內。                   │              │            │
├──┼───┼────┼─────────────────────┼───────┼──────┤
│155 │溫忠泰│94.12.28│被害人溫忠泰，於94年12月28日遭彭衡雲兩岸詐│3萬4,029元    │1.警十七卷頁│
│    │      │        │欺集團，以網路訊息及撥打電話方式，佯稱上網│              │  674       │
│    │      │        │販買天幣等方式詐騙，致使被害人陷於錯誤，將│              │2.警十七卷頁│
│    │      │        │金錢匯款至嫌疑人簡淑娟所有之「玉山銀行」80│              │  676       │
│    │      │        │0-0000000000000帳戶內。                   │              │            │
├──┼───┼────┼─────────────────────┼───────┼──────┤
│156 │陳秀枝│94.11.29│被害人陳秀枝，於94年12月29日遭彭衡雲兩岸詐│38萬元        │1.警十七卷頁│
│    │      │        │欺集團，以撥打電話方式，佯稱大展公司中獎60│              │  678       │
│    │      │        │萬元通知等方式詐騙，致使被害人陷於錯誤，將│              │2.警十七卷頁│
│    │      │        │金錢匯款至蔣明所有之「遠東銀行」000-0000│              │  679~680   │
│    │      │        │0000000000帳戶內。                        │              │            │
├──┼───┼────┼─────────────────────┼───────┼──────┤
│157 │鄭志│94.12.21│被害人鄭志，於94年12月21日遭彭衡雲兩岸詐│1萬4,983元    │1.警十七卷頁│
│    │      │        │欺集團，以網路訊息及撥打電話方式，佯稱上網│              │  682       │
│    │      │        │聊天稱其資料已外洩、並恐嚇要匯款等方式詐騙│              │2.警十七卷頁│
│    │      │        │，致使被害人陷於錯誤，將金錢匯款至廖慧雙所│              │  683       │
│    │      │        │有之「台新銀行北台中分行」0000000-00000000│              │            │
│    │      │        │004881帳戶內。                            │              │            │
├──┼───┼────┼─────────────────────┼───────┼──────┤
│158 │張淇傑│94.09.30│被害人張淇傑，於94年09月30日遭彭衡雲兩岸詐│40萬8000元    │1.警十七卷頁│
│    │      │        │欺集團，以撥打電話方式，佯稱黃金公司中獎通│              │  684~686   │
│    │      │        │知等方式詐騙，致使被害人陷於錯誤，將金錢匯│              │2.警十七卷頁│
│    │      │        │款至李孝正所有之「合庫銀行」000-0000000000│              │  687~688   │
│    │      │        │805帳戶內。                               │              │            │
├──┼───┼────┼─────────────────────┼───────┼──────┤
│159 │鄭文敬│94.12.16│被害人鄭文敬，於94年12月16日遭彭衡雲兩岸詐│3萬元         │1.警十七卷頁│
│    │      │        │欺集團，以撥打電話方式，佯稱冒名朋友借錢等│              │  690       │
│    │      │        │方式詐騙，致使被害人陷於錯誤，將金錢匯款至│              │2.警十七卷頁│
│    │      │        │蔡永昌所有之「新竹商銀」052-000000000000帳│              │  692~693   │
│    │      │        │戶內。                                    │              │            │
├──┼───┼────┼─────────────────────┼───────┼──────┤
│160 │李惠忠│95.06.15│被害人李惠忠，於95年06月15日遭彭衡雲兩岸詐│7,700元       │1.警十七卷頁│
│    │      │        │欺集團，以網路訊息及撥打電話方式，佯稱上網│              │  694       │
│    │      │        │購買機票遭詐騙等方式詐騙，致使被害人陷於錯│              │2.警十七卷頁│
│    │      │        │誤，將金錢匯款至施宏明所有之「新竹商銀」05│              │  696       │
│    │      │        │0-0000000000000003帳戶內。                │              │            │
├──┼───┼────┼─────────────────────┼───────┼──────┤
│161 │莊啟良│95.07.14│被害人莊啟良，於95年07月14日遭彭衡雲兩岸詐│1萬6538元     │1.警十七卷頁│
│    │      │        │欺集團，以撥打電話及網路訊息方式，佯稱上網│              │  698       │
│    │      │        │聊天援交見面需先確認身分等方式詐騙，致使被│              │2.警十七卷頁│
│    │      │        │害人陷於錯誤，將金錢匯款至嫌疑人黃卓毅所有│              │  700       │
│    │      │        │之「誠泰銀行」000-000000000000號帳戶內。  │              │            │
├──┼───┼────┼─────────────────────┼───────┼──────┤
│162 │李汪哲│95.02.24│被害人李汪哲，於95年02月25日遭彭衡雲兩岸詐│6萬6000元     │1.警十七卷頁│
│    │      │95.02.25│欺集團，以撥打電話及網路訊息方式，佯稱上網│              │  702       │
│    │      │        │聊天援交見面需先確認身分等方式詐騙，致使被│              │2.警十七卷頁│
│    │      │        │害人陷於錯誤，依其指示將金錢分別匯款至「中│              │  704       │
│    │      │        │國信託」000-000000000000帳戶內。          │              │            │
└──┴───┴────┴─────────────────────┴───────┴──────┘
 附表二（起訴書重複列表部份）
┌──┬───┬────┬─────────────────────┬───────┬──────┐
│編號│被害人│被害時間│         被害人受騙經過及匯款情形         │遭詐騙金額    │1.被害人警詢│
│    │      │        │                                          │（新臺幣）    │  警卷/頁   │
│    │      │        │                                          │              │2.匯款資料  │
│    │      │        │                                          │              │  警卷/頁   │
├──┼───┼────┼─────────────────────┼───────┼──────┤
│1   │林煌傑│94.11.18│被害人林煌傑，於94年11月18日遭彭衡雲兩岸詐│18萬8,076元   │1.警十七卷  │
│    │      │        │欺集團，以撥打電話方式，佯稱網路購買電腦銀│              │  3~4       │
│    │      │        │幕等方式詐騙，致使被害人陷於錯誤，將金錢匯│              │            │
│    │      │        │款至嫌疑人許進吉所有之「國泰世華銀行清水分│              │2.警十七卷  │
│    │      │        │行」000-000000000000號帳戶內。            │              │  5~6       │
├──┼───┼────┼─────────────────────┼───────┼──────┤
│1-1 │林煌傑│94.11.18│被害人林煌傑，於94年11月18日遭彭衡雲兩岸詐│30萬100元     │            │
│    │      │        │欺集團，以撥打電話方式，佯稱網路購買電腦銀│              │            │
│    │      │        │幕等方式詐騙，致使被害人陷於錯誤，將金錢匯│              │            │
│    │      │        │款至嫌疑人陳隆釗所有之「華南銀行竹東分行」│              │            │
│    │      │        │000-000000000000號帳戶內。                │              │            │
├──┼───┼────┼─────────────────────┼───────┼──────┤
│1-2 │林煌傑│94.11.18│被害人林煌傑，於94年11月18日遭彭衡雲兩岸詐│20萬100元     │            │
│    │      │        │欺集團，以撥打電話方式，佯稱網路購買電腦銀│              │            │
│    │      │        │幕等方式詐騙，致使被害人陷於錯誤，將金錢匯│              │            │
│    │      │        │款至嫌疑人鍾義正所有之「新竹國際商業銀行竹│              │            │
│    │      │        │北分行」000-00000000706號帳戶內。         │              │            │
├──┼───┼────┼─────────────────────┼───────┼──────┤
│1-3 │林煌傑│94.11.24│被害人林煌傑，於94年11月24日遭彭衡雲兩岸詐│10萬元        │            │
│    │      │        │欺集團，以撥打電話及網路訊息等方式，佯稱網│              │            │
│    │      │        │路購買電腦銀幕等方式詐騙，致使被害人陷於錯│              │            │
│    │      │        │誤，將金錢匯款至嫌疑人蔡明通所有之「第一商│              │            │
│    │      │        │業銀行大雅分行」000-00000000000號帳戶內。 │              │            │
├──┼───┼────┼─────────────────────┼───────┼──────┤
│1-4 │林煌傑│94.11.18│被害人林煌傑，於94年11月18日遭彭衡雲兩岸詐│29萬9,898元   │            │
│    │      │        │欺集團，以撥打電話方式，佯稱網路購買電腦銀│              │            │
│    │      │        │幕等方式詐騙，致使被害人陷於錯誤，將金錢匯│              │            │
│    │      │        │款至嫌疑人王維聖所有之「臺南區中小企業銀行│              │            │
│    │      │        │」000-0000000069642號帳戶內。             │              │            │
├──┼───┼────┼─────────────────────┼───────┼──────┤
│2-1 │陳秀玉│94.12.06│被害人陳秀玉，於94年12月6 日遭彭衡雲兩岸詐│35萬1,700元   │1.警十七卷  │
│    │      │        │欺集團，以撥打電話方式，佯稱冒稱檢察官名義│              │  8~9       │
│    │      │        │等方式詐騙，致使被害人陷於錯誤，將金錢匯款│              │2.警十七卷  │
│    │      │        │至嫌疑人簡禎孝所有之「新竹國際商業銀行」05│              │  10        │
│    │      │        │0-00000000000 號帳戶內。                  │              │            │
├──┼───┼────┼─────────────────────┼───────┼──────┤
│3-1 │彭棕楟│94.11.26│被害人彭棕楟，於94年11月26日遭彭衡雲兩岸詐│2,000元       │1.警十七卷  │
│    │      │        │欺集團，以撥打電話方式，佯稱購買天幣等方式│              │   11~12    │
│    │      │        │詐騙，致使被害人陷於錯誤，將金錢匯款至嫌疑│              │2.警十七卷  │
│    │      │        │人蔡吟芳所有之「台北富邦商業銀行」000-0000│              │   14       │
│    │      │        │00000000號帳戶內。                        │              │            │
├──┼───┼────┼─────────────────────┼───────┼──────┤
│4-1 │許勝傑│94.11.15│被害人許勝傑，於94年11月15日遭彭衡雲兩岸詐│2萬202元      │1.警十七卷  │
│    │      │        │欺集團，以撥打電話及利用網路訊息，佯稱上網│              │  16        │
│    │      │        │購買「天幣」等方式詐騙，致使被害人陷於錯誤│              │2.警十七卷  │
│    │      │        │，將金錢匯款至嫌疑人楊溪章所有之「第一銀行│              │  18        │
│    │      │        │」000-00000000000 號帳戶內。              │              │            │
├──┼───┼────┼─────────────────────┼───────┼──────┤
│4-2 │許勝傑│94.10.05│被害人許勝傑，於94年11月10日遭彭衡雲兩岸詐│1萬元         │            │
│    │      │        │欺集團，以撥打電話及利用網路訊息，佯稱上網│              │            │
│    │      │        │購買「天幣」等方式詐騙，致使被害人陷於錯誤│              │            │
│    │      │        │，將金錢匯款至嫌疑人秦道景所有之「台北富邦│              │            │
│    │      │        │商業銀行」000-000000000000號帳戶內。      │              │            │
├──┼───┼────┼─────────────────────┼───────┼──────┤
│4-3 │許勝傑│94.11.10│被害人許勝傑，於94年11月10日遭彭衡雲兩岸詐│1萬元         │            │
│    │      │        │欺集團，以電話撥打及利用網路訊息，佯稱上網│              │            │
│    │      │        │購買「天幣」等方式詐騙，致使被害人陷於錯誤│              │            │
│    │      │        │，將金錢匯款至嫌疑人江志奇所有之「台北富邦│              │            │
│    │      │        │商業銀行」000-000000000000號帳戶內。      │              │            │
├──┼───┼────┼─────────────────────┼───────┼──────┤
│5-1 │吳敏聰│94.11.20│被害人吳敏聰，於94年11月20日遭彭衡雲兩岸詐│1萬478元      │1.警十七卷  │
│    │      │        │欺集團，以嫌疑人陳雅婷所有之0000000000號行│              │  19~20     │
│    │      │        │動電話撥打及利用網路訊息，佯稱上網購買「天│              │2.警十七卷  │
│    │      │        │幣」等方式詐騙，致使被害人陷於錯誤，將金錢│              │  21        │
│    │      │        │匯款至指定帳戶「合作金庫銀行精武分行」006-│              │            │
│    │      │        │0000000000000號帳戶內。                   │              │            │
├──┼───┼────┼─────────────────────┼───────┼──────┤
│6-1 │許志宏│94.11.10│被害人許志宏，於94年11月10日遭彭衡雲兩岸詐│2萬1,000元    │1.警十七卷  │
│    │      │        │欺集團，以電話撥打，佯稱中獎通知等方式詐騙│              │  22~23     │
│    │      │        │，致使被害人陷於錯誤，將金錢匯款至嫌疑人江│              │            │
│    │      │        │志奇所有之「台北富邦商業銀行」000-00000000│              │2.警十七卷  │
│    │      │        │4925號帳戶內。                            │              │  24~25     │
├──┼───┼────┼─────────────────────┼───────┼──────┤
│7-1 │張羽凱│94.11.13│被害人張羽凱，於94年11月13日遭彭衡雲兩岸詐│8萬元         │1.警十七卷  │
│    │      │        │欺集團，以嫌疑人邱月娥所有之0000000000號行│              │  26~27     │
│    │      │        │動電話撥打及以利用網路訊息等方式詐騙，致使│              │            │
│    │      │        │被害人陷於錯誤，將金錢匯款至指定帳戶「台北│              │2.無        │
│    │      │        │富邦商業銀行」813- 000000000000 號及「台北│              │            │
│    │      │        │富邦商業銀行」000-000000000000 號帳戶內。 │              │            │
├──┼───┼────┼─────────────────────┼───────┼──────┤
│7-2 │張羽凱│94.11.17│被害人張羽凱，於94年11月17日遭彭衡雲兩岸詐│1萬元         │            │
│    │      │        │欺集團，以網路訊息方式，佯稱販售網路虛擬寶│              │            │
│    │      │        │物等方式詐騙，致使被害人陷於錯誤，將金錢匯│              │            │
│    │      │        │款至嫌疑人林宏先所有之「台北富邦商業銀行」│              │            │
│    │      │        │000-000000000000號帳戶內。                │              │            │
├──┼───┼────┼─────────────────────┼───────┼──────┤
│7-3 │張羽凱│94.11.13│被害人張羽凱，於94年11月13及14日遭彭衡雲兩│3萬元         │            │
│    │      │        │岸詐欺集團，以撥打電話及以利用網路訊息等方│              │            │
│    │      │        │式，佯稱販售網路虛擬寶物等方式詐騙，致使被│              │            │
│    │      │        │害人陷於錯誤，將金錢匯款至嫌疑人連永裕所有│              │            │
│    │      │        │之「台北富邦商業銀行」813-000000000000號帳│              │            │
│    │      │        │戶內。                                    │              │            │
├──┼───┼────┼─────────────────────┼───────┼──────┤
│8-1 │李光民│94.12.08│被害人李光民，於94年12月8 日遭彭衡雲兩岸詐│1元           │1.警十七卷  │
│    │      │        │欺集團，以撥打電話方式，佯稱中獎通知等方式│              │ 28~29      │
│    │      │        │詐騙，致使被害人陷於錯誤，將金錢匯款至嫌疑│              │            │
│    │      │        │人李閿所有之「台北國際商業銀行延平分行」05│              │2.警十七卷  │
│    │      │        │00000-00000000000900號帳戶內。            │              │ 30         │
├──┼───┼────┼─────────────────────┼───────┼──────┤
│9-1 │李靜蓮│94.12.02│被害人李靜蓮，於94年12月2 日遭彭衡雲兩岸詐│12萬1,600元   │1.警十七卷  │
│    │      │        │欺集團，以嫌疑人周明輝所有之00-0000000號中│              │  31~32     │
│    │      │        │華固網電話撥打，佯稱週年慶中獎通知等方式詐│              │            │
│    │      │        │騙，致使被害人陷於錯誤，將金錢匯款至指定帳│              │2.警十七卷  │
│    │      │        │戶「中華郵政」000-00000000000002號帳戶內。│              │  33~34     │
├──┼───┼────┼─────────────────────┼───────┼──────┤
│10-1│謝洋花│94.11.08│被害人謝洋花，於94年11月8 日遭彭衡雲兩岸詐│5萬400元      │1.警十七卷  │
│    │      │        │欺集團，以撥打電話方式，佯稱聲稱欠錢未還等│              │  35~37     │
│    │      │        │方式詐騙，致使被害人陷於錯誤，將金錢匯款至│              │            │
│    │      │        │嫌疑人洪淑敏所有之「中華郵政」000-00000000│              │2.警十七卷  │
│    │      │        │184764 號帳戶內。                         │              │  39~40     │
├──┼───┼────┼─────────────────────┼───────┼──────┤
│11-1│何威翰│94.11.20│被害人何威翰，於94年11月20日遭彭衡雲兩岸詐│2萬9,983元    │1.警十七卷  │
│    │      │        │欺集團，以撥打電話方式，佯稱色情廣告等方式│              │  42~43     │
│    │      │        │詐騙，致使被害人陷於錯誤，將金錢匯款至嫌疑│              │            │
│    │      │        │人連永裕所有之「新竹國際商業銀行」000-0000│              │2.警十七卷  │
│    │      │        │0000000號帳戶內。                         │              │  44        │
├──┼───┼────┼─────────────────────┼───────┼──────┤
│11-2│何威翰│94.11.20│被害人何威翰，於94年11月20日遭彭衡雲兩岸詐│1萬4,520元    │            │
│    │      │        │欺集團，以撥打電話方式，佯稱網友見面等方式│              │            │
│    │      │        │詐騙，致使被害人陷於錯誤，將金錢匯款至嫌疑│              │            │
│    │      │        │人呂承修所有之「台灣企業銀行」000-00000000│              │            │
│    │      │        │21079號帳戶內。                           │              │            │
├──┼───┼────┼─────────────────────┼───────┼──────┤
│11-3│何威翰│94.11.21│被害人何威翰，於94年11月21日遭彭衡雲兩岸詐│3萬5,000元    │            │
│    │      │        │欺集團，以撥打電話方式，佯稱色情廣告等方式│              │            │
│    │      │        │詐騙，致使被害人陷於錯誤，將金錢匯款至嫌疑│              │            │
│    │      │        │人于培友所有之「中國信託銀行」000-00000000│              │            │
│    │      │        │113514號帳戶內。                          │              │            │
├──┼───┼────┼─────────────────────┼───────┼──────┤
│13-1│洪俊信│94.11.30│被害人洪俊信，於94年11月30日遭彭衡雲兩岸詐│5萬4,000元    │1.警十七卷  │
│    │      │        │欺集團，以撥打電話方式，佯稱中獎通知等方式│              │  48~49     │
│    │      │        │詐騙，致使被害人陷於錯誤，將金錢匯款至指定│              │            │
│    │      │        │嫌疑人蔣明所有之「台北富邦商業銀行」813-│              │2.警十七卷  │
│    │      │        │00000000000000號帳戶內。                  │              │  50        │
├──┼───┼────┼─────────────────────┼───────┼──────┤
│14-1│曾印諒│95.01.17│被害人曾印諒，於95年1 月17日遭彭衡雲兩岸詐│3,000元       │1.警十七卷  │
│    │      │        │欺集團，以撥打電話及網路訊息，佯稱網路援交│              │  51~52     │
│    │      │        │等方式詐騙，致使被害人陷於錯誤，將金錢匯款│              │            │
│    │      │        │至嫌疑人林富子所有之「中國信託商業銀行」82│              │2.警十七卷  │
│    │      │        │0-0000000000000 號帳戶內。                │              │  54        │
├──┼───┼────┼─────────────────────┼───────┼──────┤
│15-1│林政榮│95.01.14│被害人林政榮，於95年1 月14日遭彭衡雲兩岸詐│2 萬9,983元   │1.警十七卷  │
│    │      │        │欺集團，以撥打電話及利用網路訊息，佯稱網路│              │  55~56     │
│    │      │        │聊天、交友等方式詐騙，致使被害人陷於錯誤，│              │2.無        │
│    │      │        │將金錢匯款至嫌疑人詹琇瑜所有之「台灣中小企│              │            │
│    │      │        │業銀行」000-00000000000號帳戶內。         │              │            │
├──┼───┼────┼─────────────────────┼───────┼──────┤
│16-1│楊紀慈│94.12.14│被害人楊紀慈，於94年12月14日遭彭衡雲兩岸詐│51萬6,784元   │1.警十三卷  │
│    │      │        │欺集團，以張友騰所有之0000000000行動電話撥│              │  14        │
│    │      │        │打及利用網路訊息，以假援交真詐財等方式詐騙│              │            │
│    │      │        │，致使被害人陷於錯誤，將金錢匯款至指定之「│              │2.警十三卷  │
│    │      │        │台北富邦商業銀行」000-000000000000號、「新│              │  16~18     │
│    │      │        │竹商業銀行」000-00000000000 號、「新竹商業│              │            │
│    │      │        │銀行」000-00000000000 號等帳戶內。        │              │            │
├──┼───┼────┼─────────────────────┼───────┼──────┤
│16-2│楊紀慈│95.12.01│被害人楊紀慈，於95年12月1 日遭彭衡雲兩岸詐│51萬6,784元   │            │
│    │      │        │欺集團，以吳皓齊所有之0000000000行動電話撥│              │            │
│    │      │        │打及利用網路訊息，以假援交真詐財等方式詐騙│              │            │
│    │      │        │，致使被害人陷於錯誤，將金錢匯款至指定帳戶│              │            │
│    │      │        │「台北富邦商業銀行」000-000000000000號、「│              │            │
│    │      │        │新竹商業銀行」000-00000000000 號、「新竹商│              │            │
│    │      │        │業銀行」000-00000000000 號等帳戶內。      │              │            │
├──┼───┼────┼─────────────────────┼───────┼──────┤
│16-3│楊紀慈│94.12.14│被害人楊紀慈，於94年12月14日遭彭衡雲兩岸詐│51萬6,784元   │            │
│    │      │        │欺集團，以王瓊藝所有之0000000000行動電話撥│              │            │
│    │      │        │打及利用網路訊息，以假援交真詐財等方式詐騙│              │            │
│    │      │        │，致使被害人陷於錯誤，將金錢匯款至指定帳戶│              │            │
│    │      │        │「台北富邦商業銀行」000-000000000000號、「│              │            │
│    │      │        │新竹商業銀行」000-00000000000 號、「新竹商│              │            │
│    │      │        │業銀行」000-00000000000 號等帳戶內。      │              │            │
├──┼───┼────┼─────────────────────┼───────┼──────┤
│16-4│楊紀慈│94.12.14│被害人楊紀慈，於94年12月14日遭彭衡雲兩岸詐│9萬9,000元    │            │
│    │      │        │欺集團，以撥打電話及利用網路訊息，以假援交│              │            │
│    │      │        │真詐財等方式詐騙，致使被害人陷於錯誤，將金│              │            │
│    │      │        │錢匯款至嫌疑人廖慧雙所有之「台北富邦商業銀│              │            │
│    │      │        │行」000-000000000000號帳戶內。            │              │            │
├──┼───┼────┼─────────────────────┼───────┼──────┤
│16-5│楊紀慈│94.12.14│被害人楊紀慈，於94年12月14日遭彭衡雲兩岸詐│2萬7,784元    │            │
│    │      │        │欺集團，以撥打電話及利用網路訊息，以假援交│              │            │
│    │      │        │真詐財等方式詐騙，致使被害人陷於錯誤，將金│              │            │
│    │      │        │錢匯款至嫌疑人陳翠霞所有之「新竹商業銀行」│              │            │
│    │      │        │000-00000000000號帳戶內。                 │              │            │
├──┼───┼────┼─────────────────────┼───────┼──────┤
│16-6│楊紀慈│94.12.29│被害人楊紀慈，於94年12月29日遭彭衡雲兩岸詐│40萬元        │            │
│    │      │        │欺集團，以撥打電話及利用網路訊息，以假援交│              │            │
│    │      │        │真詐財等方式詐騙，致使被害人陷於錯誤，將金│              │            │
│    │      │        │錢匯款至嫌疑人詹朝富所有之「新竹商業銀行」│              │            │
│    │      │        │000-00000000000號帳戶內。                 │              │            │
├──┼───┼────┼─────────────────────┼───────┼──────┤
│17-1│張立昌│95.01.13│被害人張立昌，於95年1 月13日遭彭衡雲兩岸詐│4萬4,898元    │1.警十七卷  │
│    │      │        │欺集團，以陳毅政所有之0000000000號等行動電│              │  65~66     │
│    │      │        │話撥打及利用網路訊息，佯稱網路援交等方式詐│              │2.警十七卷  │
│    │      │        │騙，致使被害人陷於錯誤，將金錢匯款至指定帳│              │  67        │
│    │      │        │戶「玉山商業銀行」000-000000000000號帳戶內│              │            │
│    │      │        │。                                        │              │            │
├──┼───┼────┼─────────────────────┼───────┼──────┤
│17-2│張立昌│95.01.13│被害人張立昌，於95年1 月13日遭彭衡雲兩岸詐│9,898元       │            │
│    │      │        │欺集團，以撥打電話及利用網路訊息，佯稱上網│              │            │
│    │      │        │交友等方式詐騙，致使被害人陷於錯誤，將金錢│              │            │
│    │      │        │匯款至嫌疑人蔡傑宇所有之「玉山商業銀行」80│              │            │
│    │      │        │0-0000000000000號帳戶內。                 │              │            │
├──┼───┼────┼─────────────────────┼───────┼──────┤
│18-1│周耿禾│95.02.27│被害人周耿禾，於95年2 月27日遭彭衡雲兩岸詐│6萬元         │1.警十七卷  │
│    │      │        │欺集團，以撥打電話，佯稱電話援交等方式詐騙│              │  68        │
│    │      │        │，致使被害人陷於錯誤，將金錢匯款至嫌疑人王│              │2.警十七卷  │
│    │      │        │嘉莉所有之「安泰銀行」810-00000000000000號│              │  70        │
│    │      │        │帳戶內。                                  │              │            │
├──┼───┼────┼─────────────────────┼───────┼──────┤
│19-1│胡敏華│94.11.15│被害人胡敏華，於94年11月15日遭彭衡雲兩岸詐│6萬2,000元    │1.警十七卷  │
│    │      │        │欺集團，以撥打電話方式，佯稱中獎洪幣30萬，│              │  79~80     │
│    │      │        │須匯款愛心認捐等方式詐騙，致使被害人陷於錯│              │2.警十七卷  │
│    │      │        │誤，將金錢匯款至嫌疑人周緯華所有之「台灣中│              │  81        │
│    │      │        │小企業銀行北桃園分行」0000000-00000000009 │              │            │
│    │      │        │號帳戶內。                                │              │            │
├──┼───┼────┼─────────────────────┼───────┼──────┤
│19-2│胡敏華│94.11.15│被害人胡敏華，於94年11月15日遭彭衡雲兩岸詐│16萬元        │            │
│    │      │        │欺集團，以撥打電話方式，佯稱中獎通知等方式│              │            │
│    │      │        │詐騙，致使被害人陷於錯誤，將金錢匯款至嫌疑│              │            │
│    │      │        │人呂榮華所有之「台北國際商業銀行樹林分行」│              │            │
│    │      │        │0000000-0000000000000號帳戶內。           │              │            │
├──┼───┼────┼─────────────────────┼───────┼──────┤
│20-1│劉立峰│94.12.01│被害人劉立峰，於94年12月1 日遭彭衡雲兩岸詐│5元           │1.警十七卷  │
│    │      │        │欺集團，以李佩芳所有之0000000000行動電話兩│              │  74~76     │
│    │      │        │岸撥打及利用網路訊息，佯稱上網聊天及援交等│              │2.警十七卷  │
│    │      │        │方式詐騙，致使被害人陷於錯誤，將金錢匯款至│              │  77~78     │
│    │      │        │指定帳戶「華南銀行」000-000000000000號、「│              │            │
│    │      │        │台北富邦商業銀行」000-00000000000000號、「│              │            │
│    │      │        │日盛銀行」000-00000000000000號帳戶內。    │              │            │
├──┼───┼────┼─────────────────────┼───────┼──────┤
│20-2│劉立峰│94.12.01│被害人劉立峰，於94年12月1 日遭彭衡雲兩岸詐│5元           │            │
│    │      │        │欺集團，以陳洒歐所有之0000000000行動電話撥│              │            │
│    │      │        │打及利用網路訊息，佯稱上網聊天等方式詐騙，│              │            │
│    │      │        │致使被害人陷於錯誤，將金錢匯款至指定帳戶「│              │            │
│    │      │        │華南銀行」000-000000000000號、「台北富邦商│              │            │
│    │      │        │業銀行」000-00000000000000號、「日盛銀行」│              │            │
│    │      │        │000-00000000000000號帳戶內。              │              │            │
├──┼───┼────┼─────────────────────┼───────┼──────┤
│20-3│劉立峰│94.12.01│被害人劉立峰，於94年12月1 日遭彭衡雲兩岸詐│5元           │            │
│    │      │        │欺集團，以王雅惠所有之0000000000行動電話撥│              │            │
│    │      │        │打及利用網路訊息，佯稱上網聊天等方式詐騙，│              │            │
│    │      │        │致使被害人陷於錯誤，將金錢匯款至指定帳戶「│              │            │
│    │      │        │華南銀行」000-000000000000號、「台北富邦商│              │            │
│    │      │        │業銀行」000-00000000000000號、「日盛銀行」│              │            │
│    │      │        │000-00000000000000號帳戶內。              │              │            │
├──┼───┼────┼─────────────────────┼───────┼──────┤
│20-4│劉立峰│94.12.01│被害人劉立峰，於94年12月1 日遭彭衡雲兩岸詐│5元           │            │
│    │      │        │欺集團，以李季甫所有之0000000000行動電話撥│              │            │
│    │      │        │打及利用網路訊息，佯稱上網聊天等方式詐騙，│              │            │
│    │      │        │致使被害人陷於錯誤，將金錢匯款至指定帳戶「│              │            │
│    │      │        │華南銀行」000-000000000000號、「台北富邦商│              │            │
│    │      │        │業銀行」000-00000000000000號、「日盛銀行」│              │            │
│    │      │        │000-00000000000000號帳戶內。              │              │            │
├──┼───┼────┼─────────────────────┼───────┼──────┤
│20-5│劉立峰│94.12.01│被害人劉立峰，於94年12月1 日遭彭衡雲兩岸詐│5元           │            │
│    │      │        │欺集團，以0000000000號行動電話撥打及利用網│              │            │
│    │      │        │路訊息，佯稱上網聊天等方式詐騙，致使被害人│              │            │
│    │      │        │陷於錯誤，將金錢匯款至指定帳戶「華南銀行」│              │            │
│    │      │        │000-000000000000號、「台北富邦商業銀行」01│              │            │
│    │      │        │0-00000000000000號、「日盛銀行」000-000000│              │            │
│    │      │        │00000000號帳戶內。                        │              │            │
├──┼───┼────┼─────────────────────┼───────┼──────┤
│20-6│劉立峰│94.12.01│被害人劉立峰，於94年12月1 日遭彭衡雲兩岸詐│1元           │            │
│    │      │        │欺集團，以撥打電話及利用網路訊息，佯稱上網│              │            │
│    │      │        │聊天、援交等方式詐騙，致使被害人陷於錯誤，│              │            │
│    │      │        │將金錢匯款至嫌疑人彭世璋所有之「華南銀行」│              │            │
│    │      │        │000-000000000000號帳戶。                  │              │            │
├──┼───┼────┼─────────────────────┼───────┼──────┤
│20-7│劉立峰│94.12.05│被害人劉立峰，於94年12月5 日遭彭衡雲兩岸詐│1元           │            │
│    │      │        │欺集團，以撥打電話及利用網路訊息，佯稱上網│              │            │
│    │      │        │聊天等方式詐騙，致使被害人陷於錯誤，將金錢│              │            │
│    │      │        │匯款至嫌疑人陳元駿所有之「台北富邦商業銀行│              │            │
│    │      │        │」000-00000000000000號帳戶內。            │              │            │
├──┼───┼────┼─────────────────────┼───────┼──────┤
│20-8│劉立峰│94.12.05│被害人劉立峰，於94年12月5 日遭彭衡雲兩岸詐│1元           │            │
│    │      │        │欺集團，以撥打電話及利用網路訊息，佯稱上網│              │            │
│    │      │        │援交等方式詐騙，致使被害人陷於錯誤，將金錢│              │            │
│    │      │        │匯款至嫌疑人孟景昭所有之「日盛銀行」815-02│              │            │
│    │      │        │000000000000號帳戶內。                    │              │            │
├──┼───┼────┼─────────────────────┼───────┼──────┤
│20-9│劉立峰│94.12.08│被害人劉立峰，於94年12月8 日遭彭衡雲兩岸詐│1元           │            │
│    │      │        │欺集團，以陳美芳所有之0000000000行動電話撥│              │            │
│    │      │        │打及網路訊息，佯稱色情廣告等方式詐騙，致使│              │            │
│    │      │        │被害人陷於錯誤，將金錢匯款至指定帳戶「台北│              │            │
│    │      │        │富邦商業銀行」000-000000000000號帳戶內。  │              │            │
├──┼───┼────┼─────────────────────┼───────┼──────┤
│20-10 劉立峰│94.12.08│被害人劉立峰，於94年12月8 日遭彭衡雲兩岸詐│1元           │            │
│    │      │        │欺集團，以撥打電話及網路訊息，佯稱網路援交│              │            │
│    │      │        │等方式詐騙，致使被害人陷於錯誤，將金錢匯款│              │            │
│    │      │        │至嫌疑人朱德忠所有之「台北富邦商業銀行」01│              │            │
│    │      │        │0-000000000000號帳戶內。                  │              │            │
├──┼───┼────┼─────────────────────┼───────┼──────┤
│21-1│阮昭雄│94.11.30│被害人阮昭雄，於94年11月30日遭彭衡雲兩岸詐│發現係詐騙集團│1.警十七卷  │
│    │      │        │欺集團，以和漢明所有之0000000000行動電話撥│，並未匯款    │  83~85     │
│    │      │        │打，佯稱色情廣告等方式詐諞，致使被害人陷於│              │2.無        │
│    │      │        │錯誤，準備將金錢匯款至嫌疑人彭衡雲所指定之│              │            │
│    │      │        │帳戶前，適時發現係詐欺集團所為，並未匯款受│              │            │
│    │      │        │騙；並向轄區臺中市警察局第四分局報案。    │              │            │
├──┼───┼────┼─────────────────────┼───────┼──────┤
│22-1│石恆毅│95.01.07│被害人石恆毅，於95年1 月7 日遭彭衡雲兩岸詐│16萬7,151元   │1.警十七卷  │
│    │      │        │欺集團，以張瀛心所有之0000000000號行動電話│              │  86~87     │
│    │      │        │撥打及利用網路訊息，佯稱女子伴遊等方式詐騙│              │2.警十七卷  │
│    │      │        │，致使被害人陷於錯誤，將金錢匯款至指定帳戶│              │  88        │
│    │      │        │「上海銀行」010-00000000000000號帳戶內。  │              │            │
├──┼───┼────┼─────────────────────┼───────┼──────┤
│22-2│石恆毅│95.01.07│被害人石恆毅，於95年1 月7 日遭彭衡雲兩岸詐│16萬7,151元   │            │
│    │      │        │欺集團，以撥打電話及利用網路訊息，佯稱色情│              │            │
│    │      │        │廣告等方式詐騙，致使被害人陷於錯誤，將金錢│              │            │
│    │      │        │匯款至嫌疑人許武雄所有之「上海銀行」011-26│              │            │
│    │      │        │000000000000號帳戶內。                    │              │            │
├──┼───┼────┼─────────────────────┼───────┼──────┤
│23-1│蘇翊瑋│95.02.07│被害人蘇翊瑋，於95年2 月7 日遭彭衡雲兩岸詐│7,000元       │1.警十七卷  │
│    │      │        │欺集團，以張瀛心所有之0000000000號行動電話│              │  89~91     │
│    │      │        │撥打及利用網路訊息，佯稱上網援交等方式詐騙│              │2.警十七卷  │
│    │      │        │，致使被害人陷於錯誤，將金錢匯款至指定帳戶│              │  93        │
│    │      │        │「合作金庫銀行頭份分行」000-00000000000007│              │            │
│    │      │        │4417號、「台北富邦商業銀行桃園分行」012-67│              │            │
│    │      │        │0000000000號帳戶內。                      │              │            │
├──┼───┼────┼─────────────────────┼───────┼──────┤
│23-2│蘇翊瑋│95.02.17│被害人蘇翊瑋，於95年2 月17日遭彭衡雲兩岸詐│4,983元       │            │
│    │      │        │欺集團，以撥打電話及利用網路訊息，佯稱上網│              │            │
│    │      │        │援交等方式詐騙，致使被害人陷於錯誤，將金錢│              │            │
│    │      │        │匯款至嫌疑人羅慶森所有之「合作金庫銀行頭份│              │            │
│    │      │        │分行」000-000000000000074417號帳戶內。    │              │            │
├──┼───┼────┼─────────────────────┼───────┼──────┤
│23-3│蘇翊瑋│95.02.17│被害人蘇翊瑋，於95年2 月17日遭彭衡雲兩岸詐│7,000元       │            │
│    │      │        │欺集團，以撥打電話及利用網路訊息，佯稱上網│              │            │
│    │      │        │援交等方式詐騙，致使被害人陷於錯誤，將金錢│              │            │
│    │      │        │匯款至嫌疑人楊士霆所有之「台北富邦商業銀行│              │            │
│    │      │        │桃園分行」000-000000000000號帳戶內。      │              │            │
├──┼───┼────┼─────────────────────┼───────┼──────┤
│24-1│呂炎穎│95.02.17│被害人呂炎穎，於95年2 月17日遭彭衡雲兩岸詐│6,000元       │1.警十七卷  │
│    │      │        │欺集團，以張瀛心所有之0000000000號行動電話│              │  94~95     │
│    │      │        │撥打及利用網路訊息，佯稱上網援交等方式詐騙│              │2.警十七卷  │
│    │      │        │，致使被害人陷於錯誤，將金錢匯款至指定帳戶│              │  96        │
│    │      │        │「台北富邦商業銀行中壢分行」000-0000000000│              │            │
│    │      │        │177735號帳戶內。                          │              │            │
├──┼───┼────┼─────────────────────┼───────┼──────┤
│24-2│呂炎穎│95.02.17│被害人呂炎穎，於95年2 月17日遭彭衡雲兩岸詐│6,000元       │            │
│    │      │        │欺集團，以撥打電話及利用網路訊息，佯稱上網│              │            │
│    │      │        │援交等方式詐騙，致使被害人陷於錯誤，將金錢│              │            │
│    │      │        │匯款至嫌疑人劉純鑌所有之「台北富邦商業銀行│              │            │
│    │      │        │中壢分行」000-0000000000000735號帳戶內。  │              │            │
├──┼───┼────┼─────────────────────┼───────┼──────┤
│25-1│高維廷│94.12.02│被害人高維廷，於94年12月2 日遭彭衡雲兩岸詐│1萬元         │1.警十七卷  │
│    │      │        │欺集團，以撥打電話方式，佯稱同事借錢等方式│              │  97~98     │
│    │      │        │詐騙，致使被害人陷於錯誤，將金錢匯款至嫌疑│              │2.警十七卷  │
│    │      │        │人張宏業所有之「遠東銀行」000-000000000000│              │  100       │
│    │      │        │52號帳戶內。                              │              │            │
├──┼───┼────┼─────────────────────┼───────┼──────┤
│26-1│周育男│94.12.02│被害人周育男，於94年12月2 日遭彭衡雲兩岸詐│5,983元       │1.警十七卷  │
│    │      │        │欺集團，以撥打電話及利用網路訊息，佯稱網路│              │  101~102   │
│    │      │        │交友等方式詐騙，致使被害人陷於錯誤，將金錢│              │2.警十七卷  │
│    │      │        │匯款至嫌疑人袁秀珍所有之「第一商業銀行」00│              │  104       │
│    │      │        │0-000000000000號帳戶內。                  │              │            │
├──┼───┼────┼─────────────────────┼───────┼──────┤
│26-2│周育男│94.12.03│被害人周育男，於94年12月3 日遭彭衡雲兩岸詐│2萬1,232元    │            │
│    │      │        │欺集團，以撥打電話及利用網路訊息，佯稱網路│              │            │
│    │      │        │交友等方式詐騙，致使被害人陷於錯誤，將金錢│              │            │
│    │      │        │匯款至嫌疑人彭世璋所有之「華南銀行」008-03│              │            │
│    │      │        │00000000000 號帳戶內。                    │              │            │
├──┼───┼────┼─────────────────────┼───────┼──────┤
│26-3│周育男│94.12.04│被害人周育男，於94年12月4 日遭彭衡雲兩岸詐│1萬2,000元    │            │
│    │      │        │欺集團，以撥打電話及利用網路訊息，佯稱網路│              │            │
│    │      │        │交友等方式詐騙，致使被害人陷於錯誤，將金錢│              │            │
│    │      │        │匯款至嫌疑人呂光進所有之「中國信託商業銀行│              │            │
│    │      │        │」000-0000000000000 號帳戶內。            │              │            │
├──┼───┼────┼─────────────────────┼───────┼──────┤
│27-1│莊哲偉│94.12.11│被害人莊哲偉，於94年12月11日遭彭衡雲兩岸詐│1萬5,006元    │1.警十七卷  │
│    │      │        │欺集團，以撥打電話及利用網路訊息，佯稱上網│              │  105~107   │
│    │      │        │援交等方式詐騙，致使被害人陷於錯誤，將金錢│              │2.警十七卷  │
│    │      │        │匯款至嫌疑人張友騰所有之「中國國際商業銀行│              │  108       │
│    │      │        │頭份分行」0000000-00000000000 號帳戶內。  │              │            │
├──┼───┼────┼─────────────────────┼───────┼──────┤
│28-1│李少甄│95.01.12│被害人李少甄，於95年1 月12日遭彭衡雲兩岸詐│3萬元         │1.警十七卷  │
│    │      │        │欺集團，以撥打電話方式，佯稱友人借錢等方式│              │  109~111   │
│    │      │        │詐騙，致使被害人陷於錯誤，將金錢匯款至嫌疑│              │2.警十七卷  │
│    │      │        │人謝珮蓁所有之「第一商業銀行」000-00000000│              │  112       │
│    │      │        │583號帳戶內。                             │              │            │
├──┼───┼────┼─────────────────────┼───────┼──────┤
│28-2│李少甄│95.01.13│被害人李少甄，於95年1 月13日遭彭衡雲兩岸詐│2萬元         │            │
│    │      │        │欺集團，以撥打電話方式，佯稱友人借錢等方式│              │            │
│    │      │        │詐騙，致使被害人陷於錯誤，將金錢匯款至嫌疑│              │            │
│    │      │        │人邱碧君所有之「聯邦商業銀行」000-00000000│              │            │
│    │      │        │4653號帳戶內。                            │              │            │
├──┼───┼────┼─────────────────────┼───────┼──────┤
│29-1│邱淑卿│95.01.10│被害人邱淑卿，於95年1 月10日遭彭衡雲兩岸詐│3萬元         │1.警十七卷  │
│    │      │        │欺集團，以撥打電話方式，佯稱同學借錢等方式│              │  113~114   │
│    │      │        │詐騙，致使被害人陷於錯誤，將金錢匯款至嫌疑│              │2.警十七卷  │
│    │      │        │人洪淑美所有之「中華郵政」000-000000000000│              │  115       │
│    │      │        │61號帳戶內。                              │              │            │
├──┼───┼────┼─────────────────────┼───────┼──────┤
│30-1│廖雅鳳│95.01.26│被害人廖雅鳳，於95年1 月26日遭彭衡雲兩岸詐│2萬元         │1.警十七卷  │
│    │      │        │欺集團，以撥打電話方式，佯稱荷蘭銀行推出優│              │  116~117   │
│    │      │        │惠信用貸款等方式詐騙，致使被害人陷於錯誤，│              │2.警十七卷  │
│    │      │        │將金錢匯款至嫌疑人鍾佳蓉所有之「華南銀行臺│              │  118       │
│    │      │        │中分行」0000000-00000000079086號帳戶內。  │              │            │
├──┼───┼────┼─────────────────────┼───────┼──────┤
│31-1│邱永樹│95.01.11│被害人邱永樹，於95年1 月11日遭彭衡雲兩岸詐│1萬元         │1.警十七卷  │
│    │      │        │欺集團，以撥打電話及刊登報章雜誌，佯稱信用│              │  119~120   │
│    │      │        │貸款等方式詐騙，致使被害人陷於錯誤，將金錢│              │2.警十七卷  │
│    │      │        │匯款至嫌疑人邵惠敏所有之「第一商業銀行」  │              │  121       │
│    │      │        │000-00000000000 號帳戶內。                │              │            │
├──┼───┼────┼─────────────────────┼───────┼──────┤
│31-2│邱永樹│95.01.11│被害人邱永樹，於95年1 月11日遭彭衡雲兩岸詐│1萬元         │            │
│    │      │        │欺集團，以撥打電話及刊登報章雜誌，佯稱現金│              │            │
│    │      │        │卡信貸等方式詐騙，致使被害人陷於錯誤，將金│              │            │
│    │      │        │錢匯款至嫌疑人蕭景隆所有之「萬泰銀行」809-│              │            │
│    │      │        │000000000000號帳戶內。                    │              │            │
├──┼───┼────┼─────────────────────┼───────┼──────┤
│32-1│辜勝彬│95.02.20│被害人辜勝彬，於95年2 月20日遭彭衡雲兩岸詐│1元           │1.警十七卷  │
│    │      │        │欺集團，以撥打電話方式，佯稱臺北地方法院檢│              │  123~124   │
│    │      │        │察官等方式詐騙，致使被害人陷於錯誤，將金錢│              │2.警十七卷  │
│    │      │        │匯款至嫌疑人王維聖所有之「中華郵政」700-00│              │  125       │
│    │      │        │000000000000號帳戶內。                    │              │            │
├──┼───┼────┼─────────────────────┼───────┼──────┤
│33-1│吳雅雪│94.12.15│被害人吳雅雪，於94年12月15日遭彭衡雲兩岸詐│3萬元         │1.警十七卷  │
│    │      │        │欺集團，以撥打電話方式，佯稱友人借錢詐騙，│              │  126~128   │
│    │      │        │致使被害人陷於錯誤，將金錢匯款至嫌疑人蔡永│              │2.警十七卷  │
│    │      │        │昌所有之「新竹商業銀行」000-00000000 0000 │              │  129       │
│    │      │        │號帳戶內。                                │              │            │
├──┼───┼────┼─────────────────────┼───────┼──────┤
│34-1│劉元德│94.11.24│被害人劉元德，於94年11月24日遭彭衡雲兩岸詐│15萬元        │1.警十七卷  │
│    │      │        │欺集團，以撥打電話方式，佯稱中獎通知詐騙，│              │  130~131   │
│    │      │        │致使被害人陷於錯誤，將金錢匯款至嫌疑人楚銘│              │2.警十七卷  │
│    │      │        │宗所有之「遠東國際商業銀行民權分行」805020│              │  132       │
│    │      │        │0-00000000000000號帳戶內。                │              │            │
├──┼───┼────┼─────────────────────┼───────┼──────┤
│35-1│楊幸子│94.11.24│被害人楊幸子，於94年11月24日遭彭衡雲兩岸詐│2萬2,601元    │1.警十七卷  │
│    │      │        │欺集團，以蘇震洋所有之0000000000號行動電話│              │  134~136   │
│    │      │        │撥打及刊登報章雜誌詐騙，佯稱信用貸款等方式│              │2.警十七卷  │
│    │      │        │詐騙，致使被害人陷於錯誤，將金錢匯款至指定│              │  137~138   │
│    │      │        │帳戶「第一商業銀行屏東分行」0000000-000000│              │            │
│    │      │        │54676 號、「中華郵政」000-0000000000000號 │              │            │
│    │      │        │等帳戶內。                                │              │            │
├──┼───┼────┼─────────────────────┼───────┼──────┤
│35-2│楊幸子│94.11.23│被害人楊幸子，於94年11月23日遭彭衡雲兩岸詐│2萬2,601元    │            │
│    │      │        │欺集團，以蔡俊煌所有之0000000000號行動電話│              │            │
│    │      │        │撥打及刊登報章雜誌詐騙，佯稱信用貸款等方式│              │            │
│    │      │        │詐騙，致使被害人陷於錯誤，將金錢匯款至指定│              │            │
│    │      │        │帳戶「第一商業銀行屏東分行」0000000-000000│              │            │
│    │      │        │54676 號、「中華郵政」000-0000000000000號 │              │            │
│    │      │        │等帳戶內。                                │              │            │
├──┼───┼────┼─────────────────────┼───────┼──────┤
│35-3│楊幸子│94.11.25│被害人楊幸子，於94年11月25日遭彭衡雲兩岸詐│2萬2,600元    │            │
│    │      │        │欺集團，以撥打電話及刊登報章雜誌詐騙，佯稱│              │            │
│    │      │        │信用貸款等方式詐騙，致使被害人陷於錯誤，將│              │            │
│    │      │        │金錢匯款至嫌疑人李麗文所有之「第一商業銀行│              │            │
│    │      │        │屏東分行」0000000-00000000000 號帳戶內。  │              │            │
├──┼───┼────┼─────────────────────┼───────┼──────┤
│35-4│楊幸子│94.11.24│被害人楊幸子，於94年11月24日遭彭衡雲兩岸詐│1元           │            │
│    │      │        │欺集團，以撥打電話及刊登報章雜誌詐騙，佯稱│              │            │
│    │      │        │信用貸款等方式詐騙，致使被害人陷於錯誤，將│              │            │
│    │      │        │金錢匯款至嫌疑人蕭博志所有之「中華郵政」70│              │            │
│    │      │        │0-0000000000000 號帳戶內。                │              │            │
├──┼───┼────┼─────────────────────┼───────┼──────┤
│36-1│陳國益│95.03.06│被害人陳國益，於95年3 月6 日遭彭衡雲兩岸詐│1萬元         │1.警十七卷  │
│    │      │        │欺集團，以南屏電信公司0000000000號行動電話│              │  139~140   │
│    │      │        │撥打及利用網路訊息，佯稱色情廣告等方式詐騙│              │2.警十七卷  │
│    │      │        │，致使被害人陷於錯誤，將金錢匯款至指定帳戶│              │  141       │
│    │      │        │「中國信託商業銀行中壢分行」0000000-000000│              │            │
│    │      │        │580084 號帳戶內。                         │              │            │
├──┼───┼────┼─────────────────────┼───────┼──────┤
│36-2│陳國益│95.03.06│被害人陳國益，於95年3 月6 日遭彭衡雲兩岸詐│1萬元         │            │
│    │      │        │欺集團，以撥打電話及利用網路訊息，佯稱網路│              │            │
│    │      │        │援交等方式詐騙，致使被害人陷於錯誤，將金錢│              │            │
│    │      │        │匯款至嫌疑人葉柏辰所有之「中國信託商業銀行│              │            │
│    │      │        │中壢分行」0000000-000000000000號帳戶內。  │              │            │
├──┼───┼────┼─────────────────────┼───────┼──────┤
│37-1│陳詩仁│94.10.22│被害人陳詩仁，於94年10月22日遭彭衡雲兩岸詐│70萬8,000元   │1.警十七卷  │
│    │      │        │欺集團，以劉家榕所有之0000000000號等行動電│              │  142~144   │
│    │      │        │話撥打，佯稱色情援交，如不付款就要拿槍殺害│              │2.無        │
│    │      │        │全家等方式詐騙，致使被害人陷於錯誤，將金錢│              │            │
│    │      │        │匯款至指定帳戶「合作金庫銀行」000-00000000│              │            │
│    │      │        │33052 號、「中國信託商業銀行」000-00000000│              │            │
│    │      │        │4056 號、「中國信託商業銀行」000-000000000│              │            │
│    │      │        │047 號「中國信託商業銀行」000-000000000000│              │            │
│    │      │        │ 號、「中國信託商業銀行」000-000000000000 │              │            │
│    │      │        │號等帳戶內。                              │              │            │
├──┼───┼────┼─────────────────────┼───────┼──────┤
│37-2│陳詩仁│94.10.22│被害人陳詩仁，於94年10月22日遭彭衡雲兩岸詐│10萬元        │            │
│    │      │        │欺集團，以撥打電話方式，佯稱色情廣告等方式│              │            │
│    │      │        │詐騙，致使被害人陷於錯誤，將金錢匯款至嫌疑│              │            │
│    │      │        │人楊傑生所有之「合作金庫銀行」000-00000000│              │            │
│    │      │        │33052號帳戶內。                           │              │            │
├──┼───┼────┼─────────────────────┼───────┼──────┤
│37-3│陳詩仁│94.10.22│被害人陳詩仁，於94年10月22日遭彭衡雲兩岸詐│37萬元        │            │
│    │      │        │欺集團，以撥打電話方式，佯稱援交爽約要付江│              │            │
│    │      │        │湖規矩新臺幣168 萬元及威脅如不付款就要拿槍│              │            │
│    │      │        │殺害全家等方式詐騙，致使被害人陷於錯誤，將│              │            │
│    │      │        │金錢匯款至嫌疑人黃盈瑩所有之「中國信託商業│              │            │
│    │      │        │銀行」000-000000000000號帳戶內。          │              │            │
├──┼───┼────┼─────────────────────┼───────┼──────┤
│37-4│陳詩仁│94.10.22│被害人陳詩仁，於94年10月22日遭彭衡雲兩岸詐│20萬800元     │            │
│    │      │        │欺集團，以撥打電話方式，佯稱援交爽約要付江│              │            │
│    │      │        │湖規矩新臺幣168 萬元、威脅如不付款就要拿槍│              │            │
│    │      │        │殺害全家等方式詐騙，致使被害人陷於錯誤，將│              │            │
│    │      │        │金錢匯款至嫌疑人李英源所有之「中國信託商業│              │            │
│    │      │        │銀行」000-000000000000號帳戶內。          │              │            │
├──┼───┼────┼─────────────────────┼───────┼──────┤
│37-5│陳詩仁│94.10.22│被害人陳詩仁，於94年10月22日遭彭衡雲兩岸詐│20萬800元     │            │
│    │      │        │欺集團，以撥打電話方式，佯稱網友援交、如不│              │            │
│    │      │        │付款就要拿槍殺害全家等方式詐騙，致使被害人│              │            │
│    │      │        │陷於錯誤，將金錢匯款至嫌疑人陳奕成所有之「│              │            │
│    │      │        │中國信託商業銀行」000-000000000000號帳戶內│              │            │
│    │      │        │。                                        │              │            │
├──┼───┼────┼─────────────────────┼───────┼──────┤
│37-6│陳詩仁│94.10.22│被害人陳詩仁，於94年10月22日遭彭衡雲兩岸詐│10萬          │            │
│    │      │        │欺集團，以撥打電話方式，佯稱援交爽約要付江│              │            │
│    │      │        │湖規矩新臺幣168 萬元、威脅如不付款就要拿槍│              │            │
│    │      │        │殺害全家等方式詐騙，致使被害人陷於錯誤，將│              │            │
│    │      │        │金錢匯款至嫌疑人王德煥所有之「中國信託商業│              │            │
│    │      │        │銀行」000-000000000000號帳戶內。          │              │            │
├──┼───┼────┼─────────────────────┼───────┼──────┤
│38-1│柯詩偉│95.03.05│被害人柯詩偉，於95年3 月5 日遭彭衡雲兩岸詐│4萬2,736元    │1.警十七卷  │
│    │      │        │欺集團，以郭振霖所有之0000000000號行動電話│              │  145~147   │
│    │      │        │撥打，佯稱色情交易為由等方式詐騙，致使被害│              │2.警十七卷  │
│    │      │        │人陷於錯誤，將金錢匯款至指定帳戶「台北富邦│              │  148~150   │
│    │      │        │商業銀行」000-000000000000號帳戶內。      │              │            │
├──┼───┼────┼─────────────────────┼───────┼──────┤
│38-2│柯詩偉│95.02.25│被害人柯詩偉，於95年2 月25日遭彭衡雲兩岸詐│4,000元       │            │
│    │      │        │欺集團，以撥打電話方式，佯稱網路聊天及援交│              │            │
│    │      │        │為由等方式詐騙，致使被害人陷於錯誤，將金錢│              │            │
│    │      │        │匯款至嫌疑人林志忠所有之「台北富邦商業銀行│              │            │
│    │      │        │」000-000000000000號帳戶內。              │              │            │
├──┼───┼────┼─────────────────────┼───────┼──────┤
│39-1│莊尚斌│94.12.28│被害人莊尚斌，於94年12月28日遭彭衡雲兩岸詐│2萬3,456元    │1.警十七卷  │
│    │      │        │欺集團，以撥打電話及利用網路訊息，佯稱天堂│              │  151~153   │
│    │      │        │遊戲「天幣」買賣等方式詐騙，致使被害人陷於│              │2.警十七卷  │
│    │      │        │錯誤，將金錢匯款至嫌疑人朱志成所有之「第一│              │  154~155   │
│    │      │        │商業銀行」000-00000000000 號帳戶內。      │              │            │
├──┼───┼────┼─────────────────────┼───────┼──────┤
│39-2│莊尚斌│94.12.28│被害人莊尚斌，於94年12月28日遭彭衡雲兩岸詐│5萬5,000元    │            │
│    │      │        │欺集團，以撥打電話及利用網路訊息，佯稱天堂│              │            │
│    │      │        │遊戲「天幣」買賣等方式詐騙，致使被害人陷於│              │            │
│    │      │        │錯誤，將金錢匯款至嫌疑人翁嘉慧所有之「台北│              │            │
│    │      │        │富邦商業銀行」000-000000000000號帳戶內。  │              │            │
├──┼───┼────┼─────────────────────┼───────┼──────┤
│39-3│莊尚斌│94.12.28│被害人莊尚斌，於94年12月28日遭彭衡雲兩岸詐│3,000元       │            │
│    │      │        │欺集團，以撥打電話及利用網路訊息，佯稱天堂│              │            │
│    │      │        │遊戲「天幣」買賣等方式詐騙，致使被害人陷於│              │            │
│    │      │        │錯誤，將金錢匯款至嫌疑人簡淑娟所有之「玉山│              │            │
│    │      │        │銀行」000-0000000000000 號帳戶內。        │              │            │
├──┼───┼────┼─────────────────────┼───────┼──────┤
│40-1│黃亦瑩│95.01.24│被害人黃亦瑩，於95年1 月24日遭彭衡雲兩岸詐│67萬元        │1.警十七卷  │
│    │      │        │欺集團，以撥打電話方式，佯稱信用卡遭盜刷等│              │  156~157   │
│    │      │        │方式詐騙，致使被害人陷於錯誤，將金錢匯款至│              │2.警十七卷  │
│    │      │        │嫌疑人陳信賢所有之「中華郵政」000-00000000│              │  158~160   │
│    │      │        │098259號帳戶內。                          │              │            │
├──┼───┼────┼─────────────────────┼───────┼──────┤
│41-1│曾子鳴│94.12.31│被害人曾子鳴，於94年12月31日遭彭衡雲兩岸詐│39萬9,983元   │1.警十七卷  │
│    │      │        │欺集團，以0000000000號行動電話撥打及利用網│              │  162~165   │
│    │      │        │路訊息，佯稱網路網友見面等方式詐騙，致使被│              │2.警十七卷  │
│    │      │        │害人陷於錯誤，將金錢匯款至指定帳戶「新竹商│              │  166       │
│    │      │        │業銀行」000-00000000000000號、「新竹商業銀│              │            │
│    │      │        │行」000-00000000000 號、「新竹商業銀行」05│              │            │
│    │      │        │0-000000000 號、「中國信託商業銀行」822-00│              │            │
│    │      │        │000000000000號等帳戶內。                  │              │            │
├──┼───┼────┼─────────────────────┼───────┼──────┤
│41-2│曾子鳴│94.12.31│被害人曾子鳴，於94年12月31日遭彭衡雲兩岸詐│39萬9,983元   │            │
│    │      │        │欺集團，以尤來發所有之0000000000號行動電話│              │            │
│    │      │        │撥打及利用網路訊息，佯稱網路網友見面等方式│              │            │
│    │      │        │詐騙，致使被害人陷於錯誤，將金錢匯款至指定│              │            │
│    │      │        │帳戶「新竹商業銀行」000-00000000000000 號 │              │            │
│    │      │        │、「新竹商業銀行」000-00000000000 號、「新│              │            │
│    │      │        │竹商業銀行」000-000000000 號、「中國信託商│              │            │
│    │      │        │業銀行」000-00000000000007 號等帳戶內。   │              │            │
├──┼───┼────┼─────────────────────┼───────┼──────┤
│41-3│曾子鳴│95.01.19│被害人曾子鳴，於95年1 月19日遭彭衡雲兩岸詐│20萬元        │            │
│    │      │        │欺集團，以王瓊藝所有之0000000000號行動電話│              │            │
│    │      │        │撥打及利用網路訊息，佯稱網路網友見面等方式│              │            │
│    │      │        │詐騙，致使被害人陷於錯誤，將金錢匯款至指定│              │            │
│    │      │        │帳戶「新竹商業銀行」000-00000000000000號、│              │            │
│    │      │        │「新竹商業銀行」000-00000000000 號、「新竹│              │            │
│    │      │        │商業銀行」000-000000000號、「中國信託商業 │              │            │
│    │      │        │銀行」000-00000000000007號等帳戶內。      │              │            │
├──┼───┼────┼─────────────────────┼───────┼──────┤
│41-4│曾子鳴│94.12.31│被害人曾子鳴，於94年12月31日遭彭衡雲兩岸詐│2萬9,983元    │            │
│    │      │        │欺集團，以撥打電話方式及利用網路訊息，佯稱│              │            │
│    │      │        │網路網友見面等方式詐騙，致使被害人陷於錯誤│              │            │
│    │      │        │，將金錢匯款至嫌疑人徐家麟所有之「新竹商業│              │            │
│    │      │        │銀行」000-00000000000000 號帳戶內。       │              │            │
├──┼───┼────┼─────────────────────┼───────┼──────┤
│41-5│曾子鳴│95.01.05│被害人曾子鳴，於95年1 月5 日遭彭衡雲兩岸詐│20萬元        │            │
│    │      │        │欺集團，以撥打電話方式及利用網路訊息，佯稱│              │            │
│    │      │        │網路網友見面等方式詐騙，致使被害人陷於錯誤│              │            │
│    │      │        │，將金錢匯款至嫌疑人蕭文富所有之「新竹商業│              │            │
│    │      │        │銀行」000-00000000000 號帳戶內。          │              │            │
├──┼───┼────┼─────────────────────┼───────┼──────┤
│41-6│曾子鳴│95.01.05│被害人曾子鳴，於95年1 月5 日遭彭衡雲兩岸詐│5萬元         │            │
│    │      │        │欺集團，以撥打電話方式及利用網路訊息，佯稱│              │            │
│    │      │        │網路網友見面等方式詐騙，致使被害人陷於錯誤│              │            │
│    │      │        │，將金錢匯款至嫌疑人古嘉豪所有之「新竹商業│              │            │
│    │      │        │銀行」000-000000000 號帳戶內。            │              │            │
├──┼───┼────┼─────────────────────┼───────┼──────┤
│41-7│曾子鳴│95.01.01│被害人曾子鳴，於95年1 月1 日遭彭衡雲兩岸詐│2萬           │            │
│    │      │        │欺集團，以撥打電話方式及利用網路訊息，佯稱│              │            │
│    │      │        │網路網友見面及如不匯錢將對家人不利與送棺材│              │            │
│    │      │        │到其家中等方式詐騙，致使被害人陷於錯誤，將│              │            │
│    │      │        │金錢匯款至嫌疑人陳祥福所有之「中國信託商業│              │            │
│    │      │        │銀行」000-00000000000007號帳戶內。        │              │            │
├──┼───┼────┼─────────────────────┼───────┼──────┤
│42-1│張育書│94.11.30│被害人張育書，於94年11月30日遭彭衡雲兩岸詐│1萬6,800元    │1.警十七卷  │
│    │      │        │欺集團，以撥打電話方式及利用網路訊息，佯稱│              │  168       │
│    │      │        │上網援交等方式詐騙，致使被害人陷於錯誤，將│              │2.警十七卷  │
│    │      │        │金錢匯款至嫌疑人張慧佳所有之「台新國際商業│              │  170       │
│    │      │        │銀行板南分行」0000000-00000000036816號帳戶│              │            │
│    │      │        │內。                                      │              │            │
├──┼───┼────┼─────────────────────┼───────┼──────┤
│43-1│紀忠銘│94.12.03│被害人紀忠銘，於94年12月3 日遭彭衡雲兩岸詐│2萬9,983元    │1.警十七卷  │
│    │      │        │欺集團，以撥打電話方式及利用網路訊息，佯稱│              │  172~173   │
│    │      │        │上網聊天交友等方式詐騙，致使被害人陷於錯誤│              │2.警十七卷  │
│    │      │        │，將金錢匯款至嫌疑人劉洋所有之「合作金庫銀│              │  174       │
│    │      │        │行大溪分行」0000000-0000000000000 號帳戶內│              │            │
│    │      │        │。                                        │              │            │
├──┼───┼────┼─────────────────────┼───────┼──────┤
│43-2│紀忠銘│94.12.03│被害人紀忠銘，於94年12月3 日遭彭衡雲兩岸詐│3萬3,000元    │            │
│    │      │        │欺集團，以撥打電話方式及利用網路訊息，佯稱│              │            │
│    │      │        │上網聊天交友等方式詐騙，致使被害人陷於錯誤│              │            │
│    │      │        │，將金錢匯款至嫌疑人郭君強所有之「台北富邦│              │            │
│    │      │        │銀行新竹分行」0000000-000000000361號帳戶內│              │            │
│    │      │        │。                                        │              │            │
├──┼───┼────┼─────────────────────┼───────┼──────┤
│43-3│紀忠銘│94.12.04│被害人紀忠銘，於94年12月4 日遭彭衡雲兩岸詐│6萬2,983元    │            │
│    │      │        │欺集團，以撥打電話方式及利用網路訊息，佯稱│              │            │
│    │      │        │上網購物等方式詐騙，致使被害人陷於錯誤，將│              │            │
│    │      │        │金錢匯款至嫌疑人紀忠銘所有之「中國信託商業│              │            │
│    │      │        │銀行」822-00000000000000號帳戶內。        │              │            │
├──┼───┼────┼─────────────────────┼───────┼──────┤
│44-1│彭峰頤│94.12.04│被害人彭峰頤，於94年12月4 日遭彭衡雲兩岸詐│1萬5,213元    │1.警十七卷  │
│    │      │        │欺集團，以李岱蓉所有之0000000000號行動電話│              │  176       │
│    │      │        │撥打及利用網路訊息，佯稱網路購買「天幣」及│              │2.警十七卷  │
│    │      │        │如不匯款將對家人不利等方式詐騙，致使被害人│              │  177       │
│    │      │        │陷於錯誤，將金錢匯款至指定帳戶「日盛銀行」│              │            │
│    │      │        │000-00000000000000號帳戶內。              │              │            │
├──┼───┼────┼─────────────────────┼───────┼──────┤
│44-2│彭峰頤│94.12.05│被害人彭峰頤，於94年12月5 日遭彭衡雲兩岸詐│1萬5,213元    │            │
│    │      │        │欺集團，以撥打電話及利用網路訊息，佯稱網路│              │            │
│    │      │        │購買「天幣」等方式詐騙，致使被害人陷於錯誤│              │            │
│    │      │        │，將金錢匯款至嫌疑人孟景昭所有之「日盛銀行│              │            │
│    │      │        │」000-00000000000000號帳戶內。            │              │            │
├──┼───┼────┼─────────────────────┼───────┼──────┤
│66-1│邱淑燕│94.10.04│被害人邱淑燕, 於94年10月4 日遭彭衡雲兩岸詐│7萬6,400元    │1.警十七卷頁│
│    │      │        │欺集團，以撥打電話及刊登報章雜誌，佯稱一銀│              │  268       │
│    │      │        │銀銀貸等方式詐騙，致使被害人陷於錯誤，並依│              │2.警十七卷頁│
│    │      │        │其指示將金錢匯款至嫌疑人楊小珍所有之「中華│              │  270~276   │
│    │      │        │郵政」000-00000000000001號帳戶內。        │              │            │
├──┼───┼────┼─────────────────────┼───────┼──────┤
│66-2│邱淑燕│94.10.04│被害人邱淑燕, 於94年10月4 日遭彭衡雲兩岸詐│5萬元         │            │
│    │      │        │欺集團，以撥打電話及刊登報章雜誌，佯稱一銀│              │            │
│    │      │        │銀銀貸等方式詐騙，致使被害人陷於錯誤，並依│              │            │
│    │      │        │其指示將金錢匯款至嫌疑人林川煌所有之「中華│              │            │
│    │      │        │郵政」000-00000000000007號帳戶內。        │              │            │
├──┼───┼────┼─────────────────────┼───────┼──────┤
│104-│洪乾誌│95.01.08│被害人洪乾誌，於95年1 月8 日遭彭衡雲兩岸詐│20萬9,932元   │1.警十七卷頁│
│1   │      │        │欺集團，以網路訊息，佯稱上網援交等方式詐騙│              │  450       │
│    │      │        │，致使被害人陷於錯誤，將金錢匯款至嫌疑人古│              │2.無        │
│    │      │        │嘉豪所有之「上海銀行楊梅分行」0000000-0000│              │            │
│    │      │        │0000000000號帳戶內。                      │              │            │
├──┼───┼────┼─────────────────────┼───────┼──────┤
│105-│許項然│95.01.10│被害人許項然，於95年1 月10日遭彭衡雲兩岸詐│21萬9,983元   │1.警十七卷頁│
│1   │      │        │欺集團，以網路訊息，佯稱網路聊天交友等方式│              │  452~454   │
│    │      │        │詐騙，致使被害人陷於錯誤，將金錢匯款至嫌疑│              │2.警十七卷頁│
│    │      │        │人古嘉豪所有之「上海銀行楊梅分行」0000000-│              │  455       │
│    │      │        │54200000000000號帳戶內。                  │              │            │
└──┴───┴────┴─────────────────────┴───────┴──────┘
附表三（95年度偵字第5325號併案部分，對原審共同被告周美麗
、張友騰2人併案審理）
     ┌───┬────┬────┬────┬────┬─────┬────┐
     │編  號│詐騙時間│詐騙方式│詐騙金額│被 害 人│匯入帳戶  │備    註│
     ├───┼────┼────┼────┼────┼─────┼────┤
     │  1   │94年11月│簡訊恐嚇│3萬元   │夏培基  │被告朱柔芳│95年度偵│
     │      │21日6時3│        │        │        │復華銀行帳│字第5325│
     │      │0分     │        │        │        │號00000000│號      │
     │      │        │        │        │        │45630號   │        │
     │      │        │        │        │        │          │        │
     │      │        │        │        │        │          │        │
     ├───┼────┼────┼────┼────┼─────┼────┤
     │  2   │94年11月│網路援交│1萬3,983│賴威成  │被告朱柔芳│同上    │
     │      │22日凌晨│        │元      │        │中國信託商│        │
     │      │2時     │        │        │        │業銀行帳號│        │
     │      │        │        │        │        │0000000000│        │
     │      │        │        │        │        │04號      │        │
     │      │        │        │        │        │          │        │
     │      │        │        │        │        │          │        │
     ├───┼────┼────┼────┼────┼─────┼────┤
     │  3   │94年11月│電話佯稱│9萬5,000│蔡金妮  │被告朱柔芳│同上    │
     │      │29日9時2│中獎    │元      │        │中華郵政股│        │
     │      │2分     │        │        │        │份有限公司│        │
     │      │        │        │        │        │局號006128│        │
     │      │        │        │        │        │2號，帳號0│        │
     │      │        │        │        │        │064551號  │        │
     ├───┼────┼────┼────┼────┼─────┼────┤
     │  4   │94年11月│網路援交│5,000元 │楊凱程  │被告朱柔芳│同上    │
     │      │29日18時│        │        │        │台北富邦銀│        │
     │      │30分    │        │        │        │行帳號7251│        │
     │      │        │        │        │        │00000000號│        │
     ├───┼────┼────┼────┼────┼─────┼────┤
     │  5   │94年12月│電話佯稱│58萬1,80│林靜佩  │被告陳健仁│同上    │
     │      │14日13時│中獎    │0元     │        │中華郵政股│        │
     │      │54分    │        │        │        │份有限公司│        │
     │      │        │        │        │        │局號006111│        │
     │      │        │        │        │        │2號，帳號0│        │
     │      │        │        │        │        │177261號  │        │
     ├───┼────┼────┼────┼────┼─────┼────┤
     │  6   │94年12月│經由網路│6萬元   │紀忠銘  │被告郭君郭│同上    │
     │      │3日20時1│聊天認識│        │        │臺北富邦商│        │
     │      │3分     │女網友，│        │        │業銀行新竹│        │
     │      │        │於相約見│        │        │分行725168│        │
     │      │        │面後，依│        │        │411361號  │        │
     │      │        │偽稱開設│        │        │          │        │
     │      │        │應召站男│        │        │          │        │
     │      │        │子指示匯│        │        │          │        │
     │      │        │款      │        │        │          │        │
     ├───┼────┼────┼────┼────┼─────┼────┤
     │  7   │94年12月│於網路聊│3萬元   │陳智忠  │被告郭君強│同上    │
     │      │25日15時│天室，遭│        │        │中國農民銀│        │
     │      │        │自稱警察│        │        │行新竹分行│        │
     │      │        │者謊稱欲│        │        │0000000000│        │
     │      │        │驗證身分│        │        │號        │        │
     │      │        │，乃依指│        │        │          │        │
     │      │        │示匯款  │        │        │          │        │
     ├───┼────┼────┼────┼────┼─────┼────┤
     │  8   │94年12月│謊稱友人│3萬元   │林茂村  │被告郭君強│同上    │
     │      │9日13時3│借款    │        │        │第一商業銀│        │
     │      │0分     │        │        │        │行竹東分行│        │
     │      │        │        │        │        │0000000000│        │
     │      │        │        │        │        │2號       │        │
     ├───┼────┼────┼────┼────┼─────┼────┤
     │  9   │94年12月│訛稱中獎│6萬1,000│蔡朝英  │被告郭君強│95年度偵│
     │      │6日     │，須先行│元      │        │遠東銀行新│字第335 │
     │      │        │匯款    │        │        │竹林森分行│號      │
     │      │        │        │        │        │0000000000│        │
     │      │        │        │        │        │8707號    │        │
     ├───┼────┼────┼────┼────┼─────┼────┤
     │  10  │94年12月│同上    │同上    │林志耀  │同上      │同上    │
     │      │9日     │        │        │        │          │        │
     ├───┼────┼────┼────┼────┼─────┼────┤
     │  11  │94年12月│同上    │8萬元   │湯俊文  │同上      │同上    │
     │      │6日     │        │        │        │          │        │
     ├───┼────┼────┼────┼────┼─────┼────┤
     │  12  │94年12月│同上    │6萬1,000│江冠樺  │同上      │同上    │
     │      │6日     │        │元      │        │          │        │
     ├───┼────┼────┼────┼────┼─────┼────┤
     │  13  │94年12月│謊稱友人│1萬元   │許貴恆  │被告郭君強│95年度偵│
     │      │7日     │借款    │        │        │中國國際商│字第3665│
     │      │        │        │        │        │業銀行科學│號      │
     │      │        │        │        │        │園區分行02│        │
     │      │        │        │        │        │000000000 │        │
     │      │        │        │        │        │號        │        │
     ├───┼────┼────┼────┼────┼─────┼────┤
     │  14  │94年12月│網路拍賣│2萬8,868│黃志強  │被告張凱倫│95年度偵│
     │      │3日20時5│天幣    │元      │        │板信銀行帳│字第5325│
     │      │4分     │        │        │        │號00000000│號      │
     │      │        │        │        │        │028544號  │        │
     ├───┼────┼────┼────┼────┼─────┼────┤
     │  15  │94年12月│不詳    │3萬1,000│吳博靖  │被告張凱倫│同上    │
     │      │6日14時 │        │元      │        │台北富邦銀│        │
     │      │        │        │        │        │行帳號7251│        │
     │      │        │        │        │        │00000000號│        │
     ├───┼────┼────┼────┼────┼─────┼────┤
     │  16  │94年12月│網路援交│2元     │劉立峰  │被告孟景昭│同上    │
     │      │1日17時5│        │        │        │日盛商業銀│        │
     │      │2分     │        │        │        │行帳號0281│        │
     │      │        │        │        │        │0000000000│        │
     │      │        │        │        │        │號        │        │
     ├───┼────┼────┼────┼────┼─────┼────┤
     │  17  │94年12月│網路拍賣│1萬5,000│彭峰頤  │同上      │同上    │
     │      │5日14時5│天幣    │元      │        │          │        │
     ├───┼────┼────┼────┼────┼─────┼────┤
     │  18  │94年12月│電話佯稱│13元    │劉聖傑  │被告黃辰華│同上    │
     │      │23日13時│中獎    │        │        │中華郵政股│        │
     │      │30分    │        │        │        │份有限公司│        │
     │      │        │        │        │        │局號014100│        │
     │      │        │        │        │        │9號，帳號 │        │
     │      │        │        │        │        │0000000號 │        │
     ├───┼────┼────┼────┼────┼─────┼────┤
     │  19  │94年12月│同上    │1萬3,000│張凱為  │同上      │同上    │
     │      │20日10時│        │元      │        │          │        │
     │      │20分    │        │        │        │          │        │
     ├───┼────┼────┼────┼────┼─────┼────┤
     │  20  │94年12月│同上    │1萬3,000│王銘聰  │同上      │同上    │
     │      │22日14時│        │元      │        │          │        │
     │      │27分    │        │        │        │          │        │
     ├───┼────┼────┼────┼────┼─────┼────┤
     │  21  │94年12月│網路拍賣│2萬3,339│鍾誌俊  │被告葉貴美│95年度偵│
     │      │7日     │        │元      │        │大眾銀行北│字第3156│
     │      │        │        │        │        │新竹簡易型│號、第53│
     │      │        │        │        │        │分行帳號81│25號、第│
     │      │        │        │        │        │0000000000│6063號  │
     │      │        │        │        │        │0000000號 │        │
     ├───┼────┼────┼────┼────┼─────┼────┤
     │  22  │94年11月│援交    │88萬元  │陳衍儒  │被告葉貴美│95年度偵│
     │      │25日至同│        │        │        │第一商業銀│字第3596│
     │      │年12月1 │        │        │        │行竹東分行│號      │
     │      │日      │        │        │        │帳號311501│        │
     │      │        │        │        │        │87257號   │        │
     ├───┼────┼────┼────┼────┼─────┼────┤
     │  23  │94年12月│網路拍賣│3,750元 │羅麗鈴  │被告葉貴美│95年度偵│
     │      │19日17時│        │        │        │台北國際商│字第3992│
     │      │30分至同│        │        │        │業銀行新竹│號      │
     │      │日21時20│        │        │        │分行帳號05│        │
     │      │分      │        │        │        │0000000000│        │
     │      │        │        │        │        │3500號    │        │
     ├───┼────┼────┼────┼────┼─────┼────┤
     │  24  │94年12月│同上    │1萬1,900│吳晉榮  │同上      │95年度偵│
     │      │23日14時│        │元      │        │          │字第4284│
     │      │        │        │        │        │          │號      │
     ├───┼────┼────┼────┼────┼─────┼────┤
     │  25  │94年12月│中獎匯款│1萬8,000│方雅銹  │被告葉貴美│95年度偵│
     │      │21日10時│        │元      │        │中華郵政股│字第5325│
     │      │許      │        │        │        │份有限公司│號      │
     │      │        │        │        │        │新竹縣竹北│        │
     │      │        │        │        │        │巿博愛路郵│        │
     │      │        │        │        │        │局局號0061│        │
     │      │        │        │        │        │356號，帳 │        │
     │      │        │        │        │        │號0000000 │        │
     │      │        │        │        │        │號        │        │
     ├───┼────┼────┼────┼────┼─────┼────┤
     │  26  │94年12月│佯稱友人│3萬元   │陳惠雯  │被告彭瑞宏│同上    │
     │      │13日13時│需款孔急│        │        │萬泰商業銀│        │
     │      │至同日15│        │        │        │行頭份分行│        │
     │      │時      │        │        │        │帳號809065│        │
     │      │        │        │        │        │000000000 │        │
     │      │        │        │        │        │號        │        │
     │      │        │        │        │        │          │        │
     │      │        │        │        │        │          │        │
     │      │        │        │        │        │          │        │
     ├───┼────┼────┼────┼────┼─────┼────┤
     │  27  │94年12月│電話佯稱│1元     │黃秝祺  │被告林坤煌│同上    │
     │      │15日12時│抽獎    │        │        │中華郵政股│        │
     │      │39分    │        │        │        │份有限公司│        │
     │      │        │        │        │        │局號006110│        │
     │      │        │        │        │        │9號，帳號 │        │
     │      │        │        │        │        │0000000號 │        │
     ├───┼────┼────┼────┼────┼─────┼────┤
     │  28  │94年11月│電話佯稱│18萬元  │李娟娟  │被告吳文達│同上    │
     │      │16日12時│中獎    │        │        │中華郵政股│        │
     │      │        │        │        │        │份有限公司│        │
     │      │        │        │        │        │局號006101│        │
     │      │        │        │        │        │8號，帳號0│        │
     │      │        │        │        │        │440448號  │        │
     ├───┼────┼────┼────┼────┼─────┼────┤
     │  29  │94年12月│網路交友│4萬9,000│羅任宏  │被告陳詩元│同上    │
     │      │24日18時│        │元      │        │中國信託商│        │
     │      │4分     │        │        │        │業銀行帳號│        │
     │      │        │        │        │        │0000000000│        │
     │      │        │        │        │        │19號      │        │
     ├───┼────┼────┼────┼────┼─────┼────┤
     │  30  │94年12月│電話佯稱│6萬5,000│游欣如  │被告陳政寬│同上    │
     │      │23日11時│中獎    │元      │        │中華郵政股│        │
     │      │11分    │        │        │        │份有限公司│        │
     │      │        │        │        │        │局號002133│        │
     │      │        │        │        │        │3號，帳號0│        │
     │      │        │        │        │        │419786號  │        │
     ├───┼────┼────┼────┼────┼─────┼────┤
     │  31  │94年12月│電話佯稱│7萬元   │謝素貞  │同上      │同上    │
     │      │23日12時│中獎    │        │        │          │        │
     │      │32分    │        │        │        │          │        │
     ├───┼────┼────┼────┼────┼─────┼────┤
     │  32  │94年12月│網路性交│10萬元  │劉進昌  │被告萬正明│同上    │
     │      │14日18時│易      │        │        │台北富邦銀│        │
     │      │37分    │        │        │        │行帳號7171│        │
     │      │        │        │        │        │00000000號│        │
     ├───┼────┼────┼────┼────┼─────┼────┤
     │  33  │94年12月│電話佯稱│5萬2,740│莊意貞  │被告黃健仁│同上    │
     │      │22日16時│中獎    │元      │        │中華郵政股│        │
     │      │10分    │        │        │        │份有限公司│        │
     │      │        │        │        │        │局號002133│        │
     │      │        │        │        │        │3，帳號041│        │
     │      │        │        │        │        │9786號    │        │
     ├───┼────┼────┼────┼────┼─────┼────┤
     │  34  │94年12月│網路援交│2萬9,983│王清南  │被告余德狄│同上    │
     │      │26日凌晨│        │元      │        │第一商業銀│        │
     │      │1時19分 │        │        │        │行帳號3115│        │
     │      │        │        │        │        │0000000號 │        │
     ├───┼────┼────┼────┼────┼─────┼────┤
     │  35  │94年12月│同上    │4,000元 │陳瑞源  │被告郭信明│同上    │
     │      │29日14時│        │        │        │台北富邦銀│        │
     │      │8分     │        │        │        │行帳號6771│        │
     │      │        │        │        │        │00000000號│        │
     ├───┼────┼────┼────┼────┼─────┼────┤
     │  36  │94年12月│同上    │1萬2,000│吳宸瑜  │同上      │同上    │
     │      │27日凌晨│        │元      │        │          │        │
     │      │1時5分  │        │        │        │          │        │
     ├───┼────┼────┼────┼────┼─────┼────┤
     │  37  │94年12月│電話佯稱│3萬元   │楊良慶  │被告張友騰│同上    │
     │      │28日11時│胞妹    │        │        │臺灣銀行頭│        │
     │      │52分    │        │        │        │份分行帳號│        │
     │      │        │        │        │        │0000000000│        │
     │      │        │        │        │        │88號      │        │
     ├───┼────┼────┼────┼────┼─────┼────┤
     │  38  │94年12月│網路援交│11萬6000│陳勇舟  │被告張友騰│96年度偵│
     │      │16日    │        │元      │        │華南商業銀│字第5851│
     │      │        │        │        │        │行帳號3212│號      │
     │      │        │        │        │        │00000000號│        │
     │      │        │        │        │        │          │        │
     ├───┼────┼────┼────┼────┼─────┼────┤
     │  39  │95年3月 │網路交友│10萬元  │謝秉勳  │被告葉柏辰│96年度偵│
     │      │8日1時18│        │        │        │台北富邦商│字第    │
     │      │分      │        │        │        │業銀行中壢│24430號 │
     │      │        │        │        │        │分行帳號71│        │
     │      │        │        │        │        │0000000000│        │
     │      │        │        │        │        │號        │        │
     └───┴────┴────┴────┴────┴─────┴────┘
扣案清單一
（一）原審共同被告彭衡雲處查獲之扣案物
1.中國信託銀行存款存摺1本（帳號000000000000-戶名: 陳美津
  ）
2.中國信託銀行存款存摺1本（帳號000000000000-戶名: 陳泫靜
  ）
3.中國信言銀行存款存摺1本（帳號000000000000-戶名: 姜禮松
  ）
4.上海商業銀行存款存摺1本（帳號00000000000000-戶名: 姜禮
  松）
5.新竹國際銀行存款存摺1本（帳號00000000000-戶名: 姜禮松
  ）
6.建華銀行存款存摺1本（帳號00000000000000-戶名: 姜禮松）
7.日盛銀行存款存摺1本（帳號00000000000000-戶名: 彭衡雲）
8.中國建設銀行存款存摺1本（帳號0000000000000000236-戶名
  彭軒雲）
9.新竹國際銀行存款存摺1本（帳號00000000000-戶名: 彭衡雲
  ）
10.新竹國際商銀晶片金融卡1張（卡號A/C:0000000000000000）
11.新竹國際商銀晶片金融卡1張（卡號0000-0000000）
12.日盛銀行晶片金融卡1張（卡號000-00-000000-0-00）
13.國泰世華銀行晶片金融卡1張（卡號0000-0000-0000-0000）
14.國泰世華銀行晶片金融卡1張（卡號000000000000）
15.中國信託銀行晶片金融卡1張（卡號0000000000000000）
16.中華郵政晶片金融卡1張（卡號000000000000000）
17.台新銀行晶片金融卡1張（卡號00000000000000）
18.中國建設銀行儲蓄卡1張（卡號0000000000000000070）
19.行動電話(NOKIA牌)1支（含0000000000門號；手機序號0000
  00 000000000）
20.行動電話(SAMSUNG牌)1支（含0000000000門號；手機序號000
  000000000000）
行動電話(NOKIA牌)1支（含0000000000門號；手機序號00000
  0000000000）
行動電話(NOKIA牌)1支（含0000000000門號；手機序號00000
  0000000000）
台灣大哥大電信易付1張（0000000000000門號）
收購金融帳戶，販賣者留存之身分證及健保卡影本1張（姜禮
  松仁46.2.8、Ｚ000000000、桃園縣桃園市○○里○鄰○○○路
  373巷四樓之3，電話0000000000)
收購金融帳戶，販買者留存之身分證影本1張（陳泫靜65.4.15
  、Ｚ000000000、桃園縣八德市○○里○○鄰○○路180巷45弄24
  號2樓）
收購金融帳戶，販買者留存之身分資料1張（台新中壢-楊舒雲
  (00000000000000)
收購金融帳戶及提款金錢進出明細表1張（彭衡雲於95年7月20
  日至7 月31日間向徐德祥收購金融帳戶及鍾正國提領詐騙所得
  金錢之記錄明細表
詐欺所得贓款 (新臺幣)30 萬元（彭衡雲於95年7月31日指揮
  鍾正國提領後所交付之詐騙金錢）
（二）被告鍾正國身上查獲之扣案物
1.上海商業儲蓄銀行金融卡1張（卡號:000-000000000）（彭衡
  雲指揮鐘正國向徐德祥收購，交由其提領詐騙不法所得贓款）
2.慶豐銀行金融卡1張（卡號000-00-000000-0-00）
3.台新銀行金融卡1張（卡號0000-00-0000000-0）
4.華南銀行金融卡1張（卡號000-000000000）
5.華南銀行金融卡1張（卡號000-000000000）
6.新竹國際銀行晶片金融卡1張（卡號A/C:0000000000000000）
7.新竹國際銀行經片金融卡1張（卡號A/C:0000000000000000）
8.臺灣企銀金融卡1張（卡號000-00-00000-0）
9.臺灣企銀金融卡1張（卡號000-00-00000-0）
10.建華銀行金融卡1張（卡號000-000-0000000-0）
11.新光銀行金融卡1張（卡號0000000000000）
12.中國信託商業銀行金融卡1張（卡號822-000000000000-戶名:
  陳泫靜）
13.中國信託商業銀行金融卡1張（卡號822-000000000000）
14.中國信託商業銀行金融卡張（卡號822-000000000000-戶名:
  陳美津）
15.金融卡轉帳秘笈1張（各金融機構客服專線電話，供鍾新龍查
  詢ATM櫃員機明細代碼使用）
16.提領詐騙所得及轉帳記事簿1 本（鍾正國記載幫大陸成員「小
  林」、「小兵」及「小徐」從95年7 月19日起至31日止，操作
  ATM 櫃員機提領詐騙不法所得贓款金額( 共24張)
17.匯款及領款單據1張（金融卡號: 00000000000、記事簿頁記載
  戶名: 黃仁鴻、帳號:0000000000000、行別: 玉山銀行光華分
  行、密碼：112211，存入憑條帳號:0000000000000、戶名:鍾
  新龍、金額:新台幣3萬元整(將詐騙不法所得贓款匯入大陸成
  員所指定之帳戶內)
18.行動電話(NOKIA牌)1支（含0000000000門號；手機序號00000
  00000000000 ）
19.行動電話(NOKIA牌)1支（含0000000000門號；手機序號0000
  00000000000 ）
20.行動電話(NOKIA牌)1支（含0000000000門號；手機序號00000
  0000000000）
行動電話( 威寶電信)1支（含0000000000門號；手機序號0000
  00000000000 ）
詐騙所得贓款( 新臺幣46,100元鍾正國從事詐騙不法所得金錢
  ）
鍾新龍（即鍾正國）印章1 枚
（三）被告鍾正國住處查獲之扣案物
1.上海商業儲蓄銀行金融卡1張（卡號00000000000000）
2.遠東商業銀行金融卡1張（卡號0000-0000-0000-0000）
3.第一銀行金融卡1張（卡號000-00-000000）
4.郵政國內匯款執據1張（匯款日期:950728、受款人: 謝禮琳、
  受款帳號:00000000000000、金額:20 萬元整、匯款人: 鍾新
  龍、電話:0000000000、身分證號：Ｚ000000000（將詐騙不法
  所得贓款匯入大陸成員所指定之帳戶內)
5.新竹國際銀行匯款通知書1張（匯款日期:950728、受款人: 張
  瑞娥、受款帳號:000000000000、金額:27 萬1千元整、匯款人
  :鍾新龍、電話:0000000000、身分證號：Ｚ000000000（將詐騙
  不法所得贓款匯入大陸成員所指定之帳戶內)
6.行動電話(SHARP牌)1支（含0000000000門號；手機序號00000
  0000000000）
（四）原審共同被告徐德祥處查獲之扣案物
1.中國信託商業銀行存摺1本（帳號000-000000000-戶名: 李淑
  勸）
2.中國信託商業銀行金融卡1張（卡號:0000-0000-0000-0000）
3.安泰銀行存摺1本（帳號000-00-000000000-戶名:李淑勸）
4.合作金庫存摺1本（帳號0000-000-000000-戶名:李淑勸）
5.自由時報廣告費收據1張（日期:950418、金額新台幣900 (刊
  登收購人頭金融帳戶之廣告費用)
6.韓佳宸及鍾玉伍身份證影本1張
7.趙志雄身分證影本1張（趙志雄、56.08.13生、身分證號Ｚ0000
  00000、住址．桃園縣桃園市○○里○鄰○○路786巷6之3號 (
  販賣金融帳戶留存)
8.收購楊小姐帳戶留存0000000000電話號碼1張（楊小姐販賣金
  融帳戶留存）
9.收購金融帳戶轉賣獲利之贓款20,000元（徐德祥收購金融帳戶
  轉賣予彭衡雲之犯罪不法所得金錢）
10.行動電話(NOKIA牌)1支（含0000000000門號手機；序號00000
  0000000000）
11.行動電話（SONY ERICSSON牌）1支（含0000000000門號；手機
  序號000000000000000）
12.行動電話(NOKIA牌)1支（含0000000000門號；手機序號00000
  0000000000）
（五）原審共同被告古晴文處查獲之扣案物
1.行動電話(VK 牌)1支（含0000000000門號；手機序號00000000
  0000000 ）
2.行動電話(NOKIA牌)1支（含0000000000門號；手機序號00000
  0000000000）
3.行動電話（MOTOROLA牌)1 支（含0000000000門號；手機序號
  000000000000000）
4.行動電話(GPLUS牌)1支（無門號；手機序號00000000000000 0
  ）
5.記載提領詐欺所得贓款之記事本1本（記載彭衡雲指使另嫌曾
  嘉帆 (綽號阿嘉)操作ATM櫃員機提領詐騙不法所得贓款金額
  ）
扣案清單二
被告鍾正國住處查獲之扣案物
1.新光銀行存款存摺1本（帳號0000-00-000000-0、戶名: 黃卓
  毅（向徐德祥收購，供大陸成員詐騙國內民眾匯款使用)）